【裁判字號】    98,訴,664
【裁判日期】    980902
【裁判案由】    毒品危害防制條例
【裁判全文】
臺灣高雄地方法院刑事判決              97年度訴字第1797號
                                      98年度訴字第223 號
                                      98年度訴字第664 號
公  訴  人  臺灣高雄地方法院檢察署檢察官
被      告  林金生
                    （
選任辯護人  陳正達律師
            洪世崇律師
            許惠珠律師
被      告  甲○○
義務辯護人  陳奕全律師
被      告  林凱鴻
                    （
選任辯護人  劉啟輝律師
被      告  陳正宗
            郭興明
上二人共同
選任辯護人  張賜龍律師
            陳靜娟律師
被      告  陳銘宏
選任辯護人  張標全律師
被      告  羅宏慶
選任辯護人  蘇佰陞律師
            賴柏宏律師
            吳麗珠律師
上列被告因毒品危害防制條例案件，經檢察官提起公訴（97年度
偵字第29899 號），及追加起訴（97年度偵緝字第2964號、98年
度蒞追字第9 號），本院判決如下：
    主  文
林金生共同轉讓第三級毒品，處有期徒刑拾月；又共同販賣第三
級毒品，處有期徒刑玖年，如附表二編號1 、2 所示之物連帶沒
收，如全部或一部不能沒收時，追徵其價額，未扣案之販毒所得
新臺幣捌仟元連帶沒收，如全部或一部不能沒收時，以其與甲○
○之財產抵償之。應執行有期徒刑玖年陸月，如附表二編號1 、
2 所示之物連帶沒收，如全部或一部不能沒收時，追徵其價額，
未扣案之販毒所得新臺幣捌仟元連帶沒收，如全部或一部不能沒
收時，以其與甲○○之財產抵償之。
甲○○共同轉讓第三級毒品，累犯，處有期徒刑捌月；又共同販
賣第三級毒品，累犯，處有期徒刑捌年，如附表二編號1 、2 所
示之物連帶沒收，如全部或一部不能沒收時，追徵其價額，未扣
案之販毒所得新臺幣捌仟元連帶沒收，如全部或一部不能沒收時
，以其與林金生之財產抵償之。應執行有期徒刑捌年肆月，如附
表二編號1 、2 所示之物連帶沒收，如全部或一部不能沒收時，
追徵其價額，未扣案之販毒所得新臺幣捌仟元連帶沒收，如全部
或一部不能沒收時，以其與林金生之財產抵償之。
林凱鴻犯如附表一所示之罪，分別處如附表一所示之刑。應執行
有期徒刑貳拾貳年。扣案如附表二編號3 至5 所示之物連帶沒收
；未扣案之販毒所得新臺幣壹萬伍仟柒佰元連帶沒收，如全部或
一部不能沒收時，以其與陳正宗、郭興明及陳銘宏之財產抵償之
。
陳正宗犯如附表一所示之罪，分別處如附表一所示之刑。應執行
有期徒刑玖年陸月。扣案如附表二編號3 至5 所示之物連帶沒收
；未扣案之販毒所得新臺幣壹萬伍仟柒佰元連帶沒收，如全部或
一部不能沒收時，以其與林凱鴻、郭興明及陳銘宏之財產抵償之
。
郭興明犯如附表一所示之罪，分別處如附表一所示之刑。應執行
有期徒刑拾年。扣案如附表二編號3 至5 所示之物連帶沒收；未
扣案之販毒所得新臺幣壹萬伍仟柒佰元連帶沒收，如全部或一部
不能沒收時，以其與林凱鴻、陳正宗及陳銘宏之財產抵償之。
陳銘宏犯如附表一所示之罪，分別處如附表一所示之刑。應執行
有期徒刑玖年陸月。扣案如附表二編號3 至5 所示之物連帶沒收
；未扣案之販毒所得新臺幣壹萬伍仟柒佰元連帶沒收，如全部或
一部不能沒收時，以其與林凱鴻、陳正宗及郭興明之財產抵償之
。
羅宏慶販賣第三級毒品，處有期徒刑貳年陸月，未扣案之販毒所
得新臺幣柒佰元沒收，如全部或一部不能沒收時，以其財產抵償
之。
    事  實
一、甲○○前於民國91年間因強盜、贓物等案件，經臺灣高雄少
    年法院就強盜部分判處有期徒刑4 年2 月，就贓物部分判處
    有期徒刑3 月（贓物部分未經上訴而確定），嗣甲○○就強
    盜部分不服，提起上訴，經臺灣高等法院高雄分院（下稱高
    雄高分院）撤銷原判決，改判處有期徒刑4 年，經最高法院
    駁回上訴而確定。上開二罪經高雄高分院定應執行有期徒刑
    4 年2 月確定，嗣上開贓物罪經高雄高分院裁定減刑，並與
    強盜罪部分合併定應執行有期徒刑4 年確定，於95年6 月20
    日縮短刑期假釋出監，於96年8 月17日未經撤銷假釋視為執
    行完畢。竟仍不知悔改，分別為下列行為：
(一)林金生與甲○○均明知愷他命係毒品危害防制條例第2 條第
    2 項第3 款所列管之第三級毒品，依法不得轉讓，竟共同基
    於轉讓第三級毒品之犯意聯絡，由林金生於97年7 月19日晚
    間某時，在其位於高雄市鼓山區○○○○街90號4 樓之租屋
    處，將內裝約3 公克愷他命之夾鏈袋1 只交予甲○○，指示
    甲○○持往位於高雄市○○區○○路三路151 號之「錢櫃KT
    V 」，在大廳無償轉讓給林凱鴻，以慶祝林凱鴻生日，以此
    方式共同轉讓上開愷他命予林凱鴻1 次。
(二)林金生、甲○○、林凱鴻、郭興明均明知愷他命係毒品危害
    防制條例第2 條第2 項第3 款所列管之第三級毒品，依法不
    得販賣，林金生、甲○○竟共同基於意圖營利而販出第三級
    毒品之犯意聯絡，林凱鴻、郭興明共同基於意圖營利而販入
    第三級毒品之犯意聯絡，先由林金生以其所有之如附表二編
    號1 所示之行動電話1 支，搭配以他人名義申請之門號0000
    -000000 號、0000-000000 號SIM 卡各1 張（行動電話及門
    號均未扣案，門號部分無法證明為林金生所有），與林凱鴻
    所有之扣案如附表二編號3 所示之行動電話1 支，搭配以他
    人名義申請之門號0000000000號SIM 卡1 張（門號部分無法
    證明為林凱鴻所有）相互約定交易數量（價格）後，再由林
    金生於97年8 月間某日，在其前揭居所，將30公克愷他命交
    給甲○○，指示甲○○以新臺幣（下同）8,000 元之代價（
    追加起訴書誤載為9,000 元），持往位於高雄市鼓山區○○
    ○路及美術館路口之「7-11便利超商」前販賣給林凱鴻，並
    由林凱鴻指示郭興明前往交易，甲○○並以其所有之扣案如
    附表二編號2 所示之門號0000-000000 號SIM 卡1 張及行動
    電話1 支，與郭興明所有之扣案如附表二編號5 所示之門號
    0000-000000 號SIM 卡1 張及行動電話1 支相互聯繫確認交
    易細節，林金生、甲○○以此方式共同販出上開30公克愷他
    命，林凱鴻、郭興明則販入該30公克愷他命。
二、林凱鴻、郭興明、陳正宗、陳銘宏均明知愷他命係毒品危害
    防制條例第2 條第2 項第3 款所列管之第三級毒品，依法不
    得販賣，竟共同基於意圖營利而販賣第三級毒品之犯意聯絡
    ，由林凱鴻向姓名年籍不詳之人販入愷他命毒品一批，再由
    林凱鴻以上開如附表二編號3 所示之門號、行動電話作為聯
    絡工具，與洽購愷他命之林美芳於電話中約定如附表一編號
    8 所示之交易數量（價格）、交付之時間及地點後，再指示
    郭興明前往約定地點交付愷他命並收取價金，共同販賣愷他
    命予林美芳1 次。另林凱鴻、郭興明、陳正宗、陳銘宏於愷
    他命販出殆盡後，再由林凱鴻、郭興明於前述一、(二)所示時
    間、地點，向林金生、甲○○販入30公克愷他命後，由林凱
    鴻以上開如附表二編號3 所示之門號及行動電話、陳正宗以
    其所有之扣案如附表二編號4 所示之行動電話1 支，搭配以
    他人名義申請之門號0000-000000 號SIM 卡1 張（門號部分
    無法證明為陳正宗所有）、郭興明以上開如附表二編號5 所
    示之門號及行動電話、陳銘宏以其所有之門號0000-000000
    號SIM 卡1 張及搭配之行動電話1 支（均未扣案，且均已滅
    失）作為彼此間相互聯絡，及與如附表一編號1 至7 、9 至
    14所示之洽購愷他命者之聯絡工具，由如附表一編號1 至7
    、9 至14所示之人先於電話中與林凱鴻約定交易數量（價格
    ）、交付之時間及地點後，再由林凱鴻指示郭興明、陳正宗
    、陳銘宏前往約定地點交付愷他命並收取價金，郭興明、陳
    正宗及陳銘宏收取之價金全數交予林凱鴻，再由林凱鴻不定
    期分別給予郭興明、陳正宗及陳銘宏100 元至300 元、1,00
    0 元不等之現金或帶同郭興明、陳正宗、陳銘宏一同吃喝玩
    樂等小利，以作為郭興明、陳正宗、陳銘宏送交愷他命之報
    酬，而以上開方式共同販賣愷他命予如附表一編號1 至7、9
    至14所示之人，連同前述如附表一編號8 所示之林美芳，共
    計14次，均藉此以營利。
三、羅宏慶明知愷他命係毒品危害防制條例第2 條第2 項第3 款
    所列管之第三級毒品，依法不得販賣，竟基於意圖營利販賣
    第三級毒品之犯意，於如附表一編號14所示之時間、地點販
    入如附表一編號14所示每公克300 元之愷他命後，再以其所
    有之門號0000-000000 號SIM 卡1 張及搭配之行動電話1 支
    （均未扣案，且均已滅失），作為聯絡販賣愷他命之工具，
    於97年8 月初某日凌晨1 時許，在高雄縣鳳山市衛武營旁，
    以每公克350 元之價格販賣2 公克愷他命給綽號「寶兒」之
    不詳姓名、年籍成年女子之不明朋友1 次，從中賺取每公克
    50元之差價以營利。
四、案經高雄市政府警察局鹽埕分局移送臺灣高雄地方法院檢察
    署檢察官偵查起訴及追加起訴。
    理  由
甲、證據能力方面：
壹、被告林凱鴻97年10月8 日、97年10月27日警詢筆錄，均有證
    據能力：
一、被告林凱鴻辯稱：伊在警局時，有一名未戴證件之人在廁所
    裡打伊的頭，表示同案被告有指證伊，叫伊配合警員陳述，
    伊在警詢筆錄之自白是出於非任意性云云（見本院97年度訴
    字第1797號卷《下稱97訴1797卷》卷七第156 頁）。被告林
    凱鴻之辯護人則以：被告林凱鴻之警詢自白為警員誘導訊問
    所致，無證據能力云云（見97訴1797卷一第62頁）。另被告
    林金生、甲○○、陳銘宏及彼等之辯護人均辯稱：共同被告
    林凱鴻之警詢陳述，對於被告林金生、甲○○、陳銘宏而言
    ，屬傳聞證據，無證據能力云云（見本院98年度訴字第223
    號卷《下稱98訴223 卷》卷一第36至37頁、97訴1797卷二第
    93頁、97訴1797卷三第37頁）。
二、按被告之自白，非出於強暴、脅迫、利誘、詐欺、疲勞訊問
    違法羈押或其他不當方法，且與事實相符者，得為證據，刑
    事訴訟法第156 條第1 項定有明文。亦即被告之係出於自由
    意思，且與事實相符者，即有證據能力，若係非法取供者，
    因其陳述非出於任意性，其所為之即無證據能力（最高法院
    28年度上字第2530號判例意旨參照）。次按被告以外之人於
    審判外之言詞或書面陳述，除法律有規定外，不得作為證據
    ；被告以外之人於檢察事務官、司法警察官或司法警察調查
    中所為之陳述，與審判中不符時，其先前之陳述具有較可信
    之特別情況，且為證明犯罪事實存否所必要，得為證據，刑
    事訴訟法第159 條第1 項、第159 條之2 分別定有明文。是
    被告以外之人於審判外之言詞或書面，即屬傳聞證據，因有
    悖法院直接審理及言詞審理之精神，妨礙當事人之反對詰問
    權，影響程序正義之實現，除法律別有規定外，原則上不具
    證據能力，必符合上開例外規定時，始具有證據能力。而刑
    事訴訟法第159 條之2 所謂「前後陳述不符」之要件，應就
    前後階段之陳述進行整體判斷，以決定其間是否具有實質性
    差異，包括就與案情有關之重要待證事項，在審判中改稱忘
    記、不知道等雖非完全相異，但實質內容已與該審判外陳述
    有所不符之情形在內。又所謂「較可信之特別情況」，亦應
    就前後陳述時之各種外部情況進行比較，以資決定何者外部
    情況具有可信性，若陳述係在特別可信之情況下所為，則虛
    偽陳述之危險性不高，雖係審判外陳述，或未經被告反對詰
    問，仍得承認其有證據能力。就外部情況之認定，例如時間
    之間隔、是否為有意識之迴避、有無受外力干擾或事後串謀
    、以及警詢所作時之筆錄記載是否完整、是否出於自由意識
    陳述等情。法院應斟酌上列因素綜合判斷，細究陳述人問答
    態度、表情與舉動之變化，以查是否具較可信之特別情況。
    至所謂「為證明犯罪事實存否所必要者」，係指就具體個案
    案情及相關卷證判斷，為發現實質真實目的，認為除該項審
    判外之陳述外，已無從再就同一供述者取得與其上開審判外
    陳述相同供述內容，倘以其他證據代替，亦無從達到同一目
    的之情形而言（最高法院95年度臺上字第4414號判決意旨參
    照）。
三、被告林凱鴻自白任意性部分：
(一)經查，本件被告林凱鴻係於97年10月7 日上午9 時50分許，
    經高雄市政府警察局鹽埕分局（下稱鹽埕分局）偵查隊警員
    ，持臺灣高雄地方法院檢察署（下稱高雄地檢署）檢察官核
    發之拘票依法拘提到案，因被告林凱鴻拒絕夜間訊問（第1
    次警詢筆錄），而由警員謝清文於97年10月8 日製作被告林
    凱鴻之第2 次警詢筆錄，並以錄音方式紀錄（期間僅曾中斷
    1 次，詳後述），嗣因被告林凱鴻經檢察官訊問後聲請本院
    羈押獲准，而另經警於97年10月27日依法借提後，再由警員
    謝清文製作第3 次警詢筆錄，並全程錄音錄影，在製作警詢
    筆錄之前，警員謝清文並未先詢問被告林凱鴻相關案情，製
    作筆錄時，因被告林凱鴻是最後一位製作筆錄之被告，故有
    引用其他嫌疑人之警詢筆錄內容詢問被告林凱鴻，但並未語
    帶威脅，而被告林凱鴻係一開始就坦承販賣毒品之犯行等情
    ，業據證人謝清文於本院審理中證述綦詳（見97訴1797卷八
    第18至20頁），復有高雄地檢署拘票、鹽埕分局警員報告書
    、被告林凱鴻之3 份警詢筆錄、97年10月8 日偵訊筆錄、本
    院羈押庭訊問筆錄及押票在卷可稽（見高雄地檢署97年度他
    字第3683號卷《下稱他字卷》第248 至259 、263 、268 至
    270 頁、高雄地檢署97年度偵字第29899 號卷《下稱偵卷》
    第6 至8 頁、本院97年度聲羈字第1267號卷《下稱97聲羈12
    67卷》第4 至7 頁），且有被告林凱鴻97年10月8 日警詢錄
    音帶、97年10月27日警詢錄影光碟存卷可參（見外放之證物
    箱）；而被告林凱鴻係因涉嫌本件販賣毒品案件，及另案強
    盜、傷害、恐嚇、毀損等案件，經警列為專案並報請高雄地
    檢署檢察官指揮偵辦後，始一舉查緝到案乙節，亦據證人謝
    清文於本院審理中到庭證述在卷（見97訴1797卷八第19頁）
    ，且觀之被告林凱鴻97年10月8 日第2 次警詢筆錄，除與本
    件販賣第三級毒品有關之內容外，尚有大量關於另案公共危
    險（刑法第185 條壅塞陸路或以他法致生往來危險罪嫌）、
    恐嚇、傷害、強盜、組織犯罪條例、槍砲彈藥刀械管制條例
    等案件之內容，被告林凱鴻於該次警詢中，雖坦承有本件販
    賣第三級毒品愷他命之犯行，惟否認扣案之帳冊（帳冊內容
    見他字卷第202 至206 頁）為其記載販賣愷他命所用，且就
    其涉及之上述另案公共危險、恐嚇、傷害、強盜、組織犯罪
    條例、槍砲彈藥刀械管制條例等情節，大多加以否認，詢問
    期間，警員謝清文尚詢問被告林凱鴻：「毒品你敢承認，為
    什麼打人不敢承認啊？」等語；另被告林凱鴻97年10月27日
    製作第3 次警詢筆錄時，有其母許秋玉及斯時選任辯護人洪
    世崇律師律師陪同製作等情，有該2 份警詢筆錄附卷足憑（
    見他字卷第251 至259 頁），且經本院命本院法官助理勘驗
    屬實，有被告林凱鴻及其辯護人不爭執之勘驗紀錄在卷可參
    （見97訴1797卷六第131 至145 頁）。準此，倘若製作警詢
    筆錄之警員謝清文或其他承辦、協辦本件之警員，為使被告
    林凱鴻坦承犯行，以求辦案績效，而於製作第2 次警詢筆錄
    之前或利用製作筆錄之空檔，在廁所毆打被告林凱鴻之頭部
    ，要求其配合陳述，致影響被告林凱鴻陳述之自由意志，則
    警員理應要求被告林凱鴻就本件販賣毒品及另案公共危險等
    罪嫌，全數加以坦承，或至少就重罪部分，如本件販賣毒品
    、另案之強盜、組織犯罪條例、槍砲彈藥刀械管制條例等案
    件部分承認犯行，方能達到警員爭取辦案績效之目的，然觀
    之被告林凱鴻該次警詢陳述內容，並非如此，更因被告林凱
    鴻坦承本件販賣毒品之重罪犯行，卻否認於某KTV 傷害他人
    之輕罪犯行，而引發警員謝清文有：「毒品你敢承認，為什
    麼打人不敢承認啊？」之疑問，顯見被告林凱鴻第2 次警詢
    筆錄應出於自由意志之陳述，縱曾遭不明警員或他人毆打頭
    部，亦不因此影響其陳述之自由意志。況綜觀全卷，亦查無
    被告林凱鴻有遭人毆打之實證，亦徵被告林凱鴻此部分所辯
    ，僅欲迴避對已不利之警詢筆錄自白效力而已。又被告林凱
    鴻製作第3 次警詢筆錄期間，既全程連續錄音錄影，且有親
    屬及律師陪同在側，衡情，尚不至於發生警員不正訊問之情
    事。再參以被告林凱鴻於本院審理時，亦當庭表示：警員沒
    有用強暴、脅迫、利誘、詐欺、疲勞訊問或其他不正之方法
    詢問等語（見97訴1797卷一第26頁），益徵被告林凱鴻於警
    詢中之陳述具有任意性。
(二)又被告林凱鴻上述97年10月8 日警詢筆錄之錄音固曾中斷1
    次，有本院法官助理勘驗紀錄可證（見97訴1797卷六第131
    頁），惟該次中斷錄音之前已就被告林凱鴻所涉犯之另案部
    分連續訊問逾1 小時（已使用至第2 捲錄音帶，1 捲錄音帶
    錄音時間為1 小時），被告林凱鴻就警員詢問之問題，多數
    採取否認之陳述，詢問警員謝清文方表示：「先休息一分鐘
    」後始中斷錄音，回復錄音之後，仍接續詢問上開與另案相
    關之問題：「你有無唆使綽號坊仔之男子對蔡金寶先生實施
    傷害行為？」，被告林凱鴻答稱：「沒有」後，警員謝清文
    始進入與本件販賣第三級毒品相關之詢問，期間並夾雜被告
    林凱鴻涉犯組織犯罪條例、公共危險案件之問題，被告林凱
    鴻除坦承本件販賣毒品部分之犯行外，就另案之組織犯罪條
    例、公共危險案件仍採取否認之陳述，有該次警詢筆錄、前
    述之本院法官助理勘驗紀錄可證，再參酌前述之說明，堪認
    詢問警員中斷錄音之目的，僅為讓被告林凱鴻休息片刻，並
    非藉此空檔於廁所毆打被告林凱鴻，致影響其陳述之任意性
    無訛。
(三)另被告林凱鴻之辯護人辯稱：被告林凱鴻之警詢筆錄出於誘
    導詢問云云，惟按證據法上所禁止之「誘導詢問」，係指對
    於友性證人進行詰問時，禁止詰問人以明示或默示方式，將
    期待受詰問人回答之內容嵌入問話當中，避免受詰問人之友
    性證人附和而言。不論司法警察、檢察官偵查或法院審理中
    訊（詢）問被告或犯罪嫌疑人，其間並無此友性證人之情況
    存在，不生友性證人附和疑慮，自無禁止「誘導詢問」之問
    題（最高法院97年度臺上字第3936號判決意旨參照）。本件
    被告林凱鴻製作警詢筆錄時，既係以犯罪嫌疑人之身分接受
    司法警察之詢問，揆諸上述說明，即無所謂「誘導詢問」之
    問題，被告林凱鴻之辯護人此部分所辯，應屬誤解證據法則
    ，不足採信。
(四)綜上，被告林凱鴻就其97年10月8 日、97年10月27日警詢筆
    錄中關於本件販賣第三級毒品愷他命部分之自白，應出於其
    自由意志之陳述，依法得採為認定被告林凱鴻有無為本案犯
    罪事實之證據。
四、被告林凱鴻警詢陳述得否作為認定被告林金生、甲○○、陳
    銘宏有無為本案犯罪事實之證據部分：
    查本件共同被告林凱鴻於警詢時之陳述，對其有無指示被告
    陳銘宏送交第三級毒品愷他命予買家，而與被告陳銘宏共同
    販賣愷他命、被告林金生是否曾託被告甲○○轉交愷他命予
    被告林凱鴻無償施用、被告林金生及甲○○有無共同販賣愷
    他命予被告林凱鴻與郭興明等與案情有重要關連者，明顯與
    其在本院審理時之陳述情節有異（見他字卷第255 頁反面警
    詢筆錄、偵卷第8 頁、97訴1797卷六第134 頁本院法官助理
    勘驗紀錄、97訴1797卷一第24頁本院訊問筆錄、卷二第91頁
    準備程序筆錄）。而被告林凱鴻於警詢中之陳述，全程錄音
    錄影，且係出於其自由意志而為陳述乙節，業如前述，是其
    警詢陳述之信用性已受保障，參以被告林凱鴻於警詢時之陳
    述較接近案發時點，且陳述當時未直接面對其他被告，心情
    較為篤定，壓力較小，較有可能為任意陳述，且觀之其警詢
    陳述，與警員間之應答尚稱流暢、自然，有前開本院法官助
    理勘驗紀錄可證，憑信性甚高，經考量其於審判外及審判中
    陳述之外部附隨環境及條件，應認其先前之陳述具有較可信
    之特別情況，且與本案待證事實間具有相當之關聯性及必要
    性，符合刑事訴訟法第159 條第2 規定，有證據能力，自得
    作為認定被告林金生、甲○○、陳銘宏有無為本案犯罪事實
    之證據。被告林金生、甲○○、陳銘宏及彼等之辯護人此部
    分所辯，不足採信。
貳、被告陳正宗、陳銘宏、羅宏慶之警詢筆錄對被告林凱鴻而言
    ，無證據能力；被告陳正宗、羅宏慶之警詢陳述對被告陳銘
    宏而言，無證據能力：
一、被告林凱鴻及其辯護人以：被告陳正宗、陳銘宏、羅宏慶之
    警詢陳述，對於被告林凱鴻而言，屬傳聞證據，無證據能力
    等語（見97訴1797卷一第61頁）。另被告陳銘宏之辯護人以
    ：被告陳正宗、羅宏慶之警詢陳述，對於被告陳銘宏而言，
    屬傳聞證據，無證據能力等語（見97訴1797卷二第93頁）。
二、查被告陳正宗、陳銘宏、羅宏慶於警詢所為之陳述（見警一
    卷第39至44、52至54、59至63頁），就被告林凱鴻而言；被
    告陳正宗、羅宏慶於警詢所為之陳述，就被告陳銘宏而言，
    均屬於被告以外之人於審判外之陳述，係傳聞證據，本無證
    據能力；且被告陳正宗、陳銘宏、羅宏慶於本院審理中以證
    人身分具結後，彼等所為證述內容，就本件案情有重要關係
    之事項，核與警詢所為陳述均大致相符，不符前述刑事訴訟
    法第159 條之2 有關傳聞例外之規定，被告林凱鴻及其辯護
    人、被告陳銘宏之辯護人既於本院審理時爭執上開共同被告
    之警詢筆錄無證據能力，依前開說明，被告陳正宗、陳銘宏
    、羅宏慶之警詢陳述，對於被告林凱鴻而言，無證據能力；
    另被告陳正宗、羅宏慶之警詢陳述，對於被告陳銘宏而言，
    亦無證據能力。
參、被告郭興明、甲○○之警詢筆錄，均有證據能力：
一、被告林凱鴻及其辯護人以：被告郭興明、甲○○之警詢陳述
    ，對於被告林凱鴻而言，屬傳聞證據，無證據能力云云（見
    97訴1797卷一第61頁、卷八第38頁）。又被告陳銘宏、甲○
    ○之辯護人均以：被告郭興明之警詢陳述，分別對於被告陳
    銘宏、甲○○而言，屬傳聞證據，無證據能力云云（見97訴
    1797卷二第93頁、卷八第38、65頁）。另被告林金生及其辯
    護人則以：被告郭興明、甲○○之警詢陳述，對於被告林金
    生而言，屬傳聞證據，無證據能力云云（見98訴223 卷一第
    37至38頁）。
二、經查，本件共同被告郭興明於警詢時之陳述，就對其有無依
    被告林凱鴻之指示，向被告甲○○購買愷他命；共同被告甲
    ○○於警詢時之陳述，就其有無依被告林金生之指示轉讓愷
    他命予被告林凱鴻、有無將其與被告林金生共同販賣予被告
    林凱鴻之愷他命，透過被告郭興明轉交予被告林凱鴻等與案
    情有重要關係之事項，明顯與其在本院審理時之陳述情節有
    異（見警一卷第15至23頁被告甲○○之警詢筆錄、第33至34
    頁之被告郭興明警詢筆錄、98訴223 卷一第85至105 頁之本
    院審判筆錄）。而被告郭興明、甲○○於警詢中之陳述，均
    全程錄音，警員採一問一答方式進行，被告郭興明、甲○○
    之應答亦均尚稱順暢，其中被告甲○○面對警員問及施用愷
    他命感覺為何、是否影響性能力等與本案無關問題時，尚能
    與警員聊天，業經本院法官助理勘驗被告郭興明、甲○○之
    警詢筆錄屬實，有勘驗紀錄在卷可稽（見97訴1797卷六第16
    0 至198 頁），參以被告郭興明、甲○○於本院審理期間，
    亦未曾提出警詢陳述出於非任意性之抗辯，堪認警員製作被
    告郭興明、甲○○之警詢筆錄時，均依法定程序為之，並無
    違法取供之情事，彼等陳述之信用性已受保障，再衡諸被告
    郭興明、甲○○於警詢時之陳述較接近案發時點，且陳述當
    時未直接面對其他被告，心情較為篤定，壓力較小，較有可
    能為任意陳述，憑信性甚高，經考量其於審判外及審判中陳
    述之外部附隨環境及條件，應認其先前之陳述具有較可信之
    特別情況，且與本案待證事實間具有相當之關聯性及必要性
    ，符合刑事訴訟法第159 條第2 規定，自有證據能力。被告
    林凱鴻及其辯護人、被告陳銘宏、甲○○之辯護人、被告林
    金生及其辯護人上開所辯，均不足採。
肆、證人林浩平（原名林俊緯）、賴冠宇之警詢筆錄，對被告林
    凱鴻而言，無證據能力：
    被告林凱鴻之辯護人以：證人林浩平、賴冠宇之警詢陳述，
    對於被告林凱鴻而言，屬傳聞證據，無證據能力等語（見97
    訴1797卷一第61頁）。查證人林浩平、賴冠宇於警詢所為之
    陳述（見警一卷第86至93、121 至122 頁），就被告林凱鴻
    而言，屬於被告以外之人於審判外之陳述，係傳聞證據，本
    無證據能力；且證人林浩平、賴冠宇於本院審理中以證人身
    分具結後所為證述內容，就本件案情有重要關係之事項，核
    與警詢所為陳述均大致相符，不符前述刑事訴訟法第159 條
    之2 有關傳聞例外之規定，被告林凱鴻之辯護人既於本院審
    理時爭執其警詢筆錄無證據能力，依前開說明，證人林浩平
    、賴冠宇警詢陳述，對於被告林凱鴻而言，均無證據能力。
伍、證人張瀚、陸炤文（含指認紀錄表）、陳三星、林美芳、林
    美惠、賈宜宸之警詢筆錄，均有證據能力：
一、被告林凱鴻之辯護人以：證人張瀚、陸炤文（含指認紀錄表
    ）、陳三星、林美芳、林美惠、賈宜宸之警詢陳述，對於被
    告林凱鴻而言，均屬傳聞證據，無證據能力云云（見97訴17
    97卷一第61頁）。被告陳銘宏之辯護人則以：證人賴冠宇之
    警詢陳述，對於被告陳銘宏而言，屬傳聞證據，無證據能力
    云云（見97訴1797卷二第93頁）。
二、經查，證人張瀚、陸炤文（含指認紀錄表）、陳三星、林美
    芳、林美惠、賈宜宸於警詢中均明確陳稱：有向被告林凱鴻
    購買愷他命等語（見警一卷第67、77、98、105 、109 、11
    5 、118 頁），惟證人張瀚、陸炤文於本院審理中就其向何
    人購買愷他命乙節，多稱：忘記了、以當初作的筆錄為準等
    語（見97訴1797卷三第81至89頁）；證人陳三星、林美芳、
    林美惠、賈宜宸於本院審理中則均翻異前詞，改稱：是請被
    告林凱鴻代為向他人詢問有無愷他命可以購買，不是向被告
    林凱鴻購買云云（見97訴1797卷四第57、74頁、卷五第28、
    37頁），對照彼等警詢筆錄及本院審理中之證述內容，明顯
    不符，而觀之證人張瀚、賈宜宸於警詢之過程均全程錄音錄
    影，證人陸炤文、林美芳部分則全程錄音，證人陳三星、林
    美惠部分固未錄音錄影，惟上述六名證人之警詢筆錄均採一
    問一答方式進行，警員均採開放式問法，例如先詢問證人張
    瀚是否染有毒癮，經證人張瀚答稱：沒有染上毒癮，但偶而
    跟朋友一起吸食愷他命等語後，再詢問：「平時所吸食之愷
    他命係向何人購買？」，經證人張瀚答稱：「... 大概97年
    7 月起我吸食的頻率比較高，剛開始的時候我是以手機0000
    -000000 撥打綽號『凱鴻』0000-000000 的男子購買，他會
    叫手下綽號『喬丹（Jordan）的男子前來交易... 」等語，
    有上開證人之警詢筆錄、錄音光碟、錄影帶在卷可稽。參以
    上開證人於本院審理期間到庭作證時，均未曾提及警詢陳述
    係出於非任意性，堪認警員製作上開證人之警詢筆錄時，均
    依法定程序為之，並無違法取供之情事，彼等陳述之信用性
    已受保障，再衡諸上開證人於警詢時之陳述較接近案發時點
    ，且陳述當時未直接面對被告林凱鴻，心情較為篤定，壓力
    較小，較有可能為任意陳述，憑信性甚高，經考量其於審判
    外及審判中陳述之外部附隨環境及條件，應認其先前之陳述
    具有較可信之特別情況，且與本案待證事實間具有相當之關
    聯性及必要性，符合刑事訴訟法第159 條第2 規定，自有證
    據能力。被告林凱鴻之辯護人、被告陳銘宏之辯護人上開所
    辯，均不足採。
陸、被告林凱鴻、甲○○97年11月5 日之偵訊筆錄，對被告林金
    生而言，均無證據能力：
一、被告林金生之辯護人以：被告林凱鴻、甲○○於97年11月5
    日之偵訊筆錄，屬審判外陳述，且均係以被告之身分應訊，
    未經具結，復未經被告林金生之詰問，無證據能力等語（見
    98訴223卷一第36至38頁）。
二、按證人依法應具結而未具結者，其證言不得作為證據，刑事
    訴訟法第158 條之3 定有明文。查被告林凱鴻、甲○○於97
    年11月5 日偵訊所為之陳述，就被告林金生而言，均屬於被
    告以外之人於審判外之陳述，係傳聞證據，本無證據能力，
    且彼等於97年11月5 日係以被告之身分接受檢察官之訊問，
    未經具結乙節，有該2 份偵訊筆錄在卷可稽（見偵卷第50至
    55頁），與前述刑事訴訟法第158 條之3 之規定有間，被告
    林金生之辯護人既於本院審理時爭執上開偵訊筆錄無證據能
    力，依前開說明，被告林凱鴻、甲○○於97年11月5 日之偵
    訊陳述，對於被告林金生而言，均無證據能力。
柒、被告林凱鴻、甲○○除97年11月5 日外之偵訊筆錄、被告郭
    興明、陳正宗、陳銘宏、羅宏慶、證人林浩平、張瀚、陸炤
    文、陳三星、林美芳、林美惠、賈宜宸、賴冠宇之偵訊筆錄
    ，均有證據能力：
一、被告林凱鴻之辯護人以：被告林凱鴻之警詢自白為警員誘導
    詢問所致，其偵訊筆錄為非法警詢後之衍生證據，依毒樹果
    實理論，自無證據能力。另被告郭興明、陳正宗、陳銘宏、
    羅宏慶、甲○○、證人林浩平、張瀚、陸炤文、陳三星、林
    美芳、林美惠、賈宜宸、賴冠宇等人之偵訊筆錄，對被告林
    凱鴻而言，均屬傳聞證據，且未向上開共同被告及證人闡明
    係以「被告林凱鴻」之證人身分受訊，縱經具結，亦無證據
    能力云云（見97訴1797卷一第61至62頁）。被告陳銘宏之辯
    護人則以：被告林凱鴻、陳正宗、郭興明、羅宏慶、證人賴
    冠宇之偵訊筆錄，對被告陳銘宏而言，均屬傳聞證據，且未
    經被告陳銘宏詰問，均無證據能力云云（見97訴1797卷二第
    93頁）。被告甲○○之辯護人以：被告林凱鴻之偵訊筆錄，
    對被告甲○○而言，屬傳聞證據，且未經被告甲○○詰問，
    無證據能力云云（見97訴1797卷四第97頁）。被告林金生之
    辯護人以：被告林凱鴻、甲○○除97年11月5 日外之偵訊筆
    錄、被告郭興明之偵訊筆錄，對於被告林金生而言，均屬審
    判外陳述，且未經被告林金生詰問，無證據能力云云（見98
    訴223 卷一第36至38頁）。
二、按被告以外之人於偵查中向檢察官所為陳述，除顯有不可信
    之情況者外，得為證據，刑事訴訟法第159 條之1 第2 項定
    有明文。偵查中對被告以外之人所為之偵查筆錄，或被告以
    外之人向檢察官所提之書面陳述，性質上均屬傳聞證據。惟
    現階段刑事訴訟法規定檢察官代表國家偵查犯罪、實施公訴
    ，依法其有訊問被告、證人及鑑定人之權，證人、鑑定人且
    須具結，而實務運作時，檢察官偵查中向被告以外之人所取
    得之陳述，原則上均能遵守法律規定，不致違法取供，其可
    信度極高。職是，被告以外之人前於偵查中已具結而為證述
    ，除反對該項供述得具有證據能力之一方，已釋明「顯有不
    可信之情況」之理由外，不宜以該證人未能於審判中接受他
    造之反對詰問為由，即遽指該證人於偵查中之陳述不具證據
    能力。
三、經查，被告林凱鴻、甲○○除97年11月5 日外之偵查中陳述
    、被告郭興明、陳正宗、陳銘宏、羅宏慶、證人林浩平、張
    瀚、陸炤文、陳三星、林美芳、林美惠、賈宜宸、賴冠宇於
    偵查中之陳述，均經檢察官告知權利後依法具結後，以證人
    身分陳述，訊問程式全程錄音錄影，有上開被告、證人之偵
    訊筆錄、結文及庭訊光碟附卷可稽，核上開製作筆錄之過程
    ，並無違法取證之情形，所為陳述蓋係出於供述者之真意，
    客觀上無顯不可信之情形，且上開被告及證人均已於本院審
    理時到庭作證，經公訴人、被告林凱鴻、陳銘宏、甲○○及
    林金生各別之辯護人當庭交互詰問，並給予被告林凱鴻、陳
    銘宏、甲○○及林金生詰問、對質之機會。此外，被告林凱
    鴻、陳銘宏、甲○○、林金生及彼等之辯護人均未釋明上開
    被告及證人於偵訊中之陳述有何顯不可信之情況，揆諸前揭
    說明，應認上開被告及證人於偵訊中之陳述，俱有證據能力
    。是被告林凱鴻、陳銘宏、甲○○及林金生各別之辯護人辯
    稱：上開被告及證人於偵查中之陳述為傳聞證據，分別未經
    被告林凱鴻、陳銘宏、甲○○、林金生詰問，無證據能力云
    云，均不足採。
四、另被告林凱鴻於警詢之陳述係出於自由意志乙節，業如前述
    ，是其偵訊筆錄自無毒樹果實理論之適用，被告林凱鴻之辯
    護人此部分之辯解，洵屬無據。又檢察官於訊問被告甲○○
    、郭興明、陳正宗、陳銘宏、羅宏慶、證人林浩平、張瀚、
    陸炤文、陳三星、林美芳、林美惠、賈宜宸、賴冠宇時，均
    先詢問彼等與「被告」間有無親屬關係，經上開被告及證人
    答稱「沒有」後，再依法告知刑事訴訟法第180 條、第181
    條、第182 條之拒絕證言規定、具結義務及刑法第168 條偽
    證罪之處罰後，始命上開被告、證人具結並加以訊問等情，
    有彼等之偵訊筆錄在卷可稽，而被告林凱鴻於本案偵查之初
    ，即列為被告，由高雄地檢署檢察官依刑事訴訟法第76條第
    2 款、第4 款規定，未經傳喚逕行拘提到案後，由警員以犯
    罪嫌疑人之身分加以詢問後，移由檢察官以被告之身分訊問
    後聲請本院羈押獲准等情，有拘票、被告林凱鴻之警詢筆錄
    、偵訊筆錄及本院訊問筆錄附卷足參（見他字卷第248 、25
    1 至259 、268 至269 頁、97聲羈1267卷第4 至5 頁），堪
    認檢察官訊問被告甲○○、郭興明、陳正宗、陳銘宏、羅宏
    慶、證人林浩平、張瀚、陸炤文、陳三星、林美芳、林美惠
    、賈宜宸、賴冠宇之前，已告知彼等後續訊問之內容與被告
    林凱鴻有關，是辯護人此部分所辯，同屬無據。況刑事訴訟
    法第180 條、第181 條之拒絕證言規定，旨在免除證人陷於
    抉擇控訴自己或與其有一定身份關係之人、或陳述不實而受
    偽證之處罰、或不陳述而受罰鍰處罰，甚而主觀上認為違反
    具結文將受偽證處罰之困境。證人此項拒絕證言權，與被告
    之緘默權，同屬不自證己罪之特權，如法官或檢察官未踐行
    此項告知義務，而僅告以具結之義務及偽證之處罰並命朗讀
    結文後具結，將使證人陷於如前述之抉擇困境，無異剝奪證
    人此項拒絕證言權，強迫其作出讓自己入罪之陳述，違反不
    自證己罪之原則，自係侵犯證人此項權利。... 又此種因侵
    犯上訴人不自證己罪之拒絕證言權所取得之證言，對上訴人
    而言，似非適法之證據（最高法院94年度臺字第51號）。是
    前述刑事訴訟法第180 條、第181 條所規定之拒絕證言權，
    乃為保護「證人」而設，非為保護「當事人」。違反告知義
    務所生之法律效果，應對「證人」生效，而非對「當事人」
    生效，故違反告知義務之證人證詞，對於訴訟當事人仍具證
    據能力，僅於將來對於「證人」追訴或處罰之審判中，不得
    做為證據。準此，縱本件檢察官於訊問被告甲○○、郭興明
    、陳正宗、陳銘宏、羅宏慶、證人林浩平、張瀚、陸炤文、
    陳三星、林美芳、林美惠、賈宜宸、賴冠宇之前，未具體明
    確告知彼等係為被告林凱鴻作證，則彼等於偵查中以正人身
    分經具結後所為之證述，仍可作為認定被告林凱鴻有無為
    本件犯罪事實之證據，被告林凱鴻之辯護人此部分之辯解，
    顯係誤解刑事訴訟法第180 條、第181 條規定意旨所致，尚
    難採信。
捌、本件通訊監察錄音內容及經本院法官助理勘驗之通訊監察譯
    文，均有證據能力；未經本院勘驗之通訊監察譯文，對於被
    告林凱鴻、林金生而言，無證據能力：
一、被告林凱鴻之辯護人辯以：卷附之通訊監察譯文，屬傳聞證
    據，無證據能力等語（見97訴1797卷三第8 頁、卷七第147
    、149 頁）。被告林金生之辯護人則以：門號0000-000000
    號行動電話並非被告林金生所持用，本件承辦警員於通訊監
    察譯文中認定該門號為被告林金生使用，屬臆測之詞，卷附
    之通訊監察譯文，無證據能力等語（見97訴1797卷七第125
    、164 頁、卷八73頁）。
二、按所謂被告以外之人於審判外之陳述，係指被告以外之人就
    其曾經參與或見聞之事實，事後追憶並於審判外為陳述者而
    言。如被告以外之人係被告犯罪之共同正犯、共犯、相對人
    、被害人或其他關係人，而於被告實行犯罪行為時與被告為
    言詞或書面對談，且其對話之本身即係構成被告犯罪行為之
    部分內容者，因非屬其事後就曾經與聞之事實所為之追憶，
    自與審判外之陳述有間，二者不容混淆。又國家基於犯罪偵
    查之目的，對被告或犯罪嫌疑人進行通訊監察，乃係以監控
    與過濾受監察人通訊內容之方式，蒐集對其有關之紀錄，並
    將該紀錄予以查扣，作為認定犯罪與否之證據，屬於刑事訴
    訟上強制處分之一種，而監聽係通訊保障及監察法（下稱通
    保法）第13條第1 項所定通訊監察方法之一，司法警察機關
    依法定程式執行監聽取得之錄音，係以錄音設備之機械作用
    ，真實保存當時通訊之內容，如通訊一方為受監察人，司法
    警察在監聽中蒐集所得之通訊者對話，若其通話本身即係被
    告進行犯罪中構成犯罪事實之部分內容，則依前開說明，自
    與所謂「審判外之陳述」無涉，應不受傳聞法則之規範，當
    然具有證據能力。至司法警察依據監聽錄音結果予以翻譯而
    製作之監聽譯文，屬於文書證據之一種，於被告或訴訟關係
    人對其譯文之真實性發生爭執或有所懷疑時，法院固應依刑
    事訴訟法第165 條之1 第2 項規定，以適當之設備，顯示該
    監聽錄音帶之聲音，以踐行調查證據之程式，俾確認該錄音
    聲音是否為通訊者本人及其內容與監聽譯文之記載是否相符
    ，或傳喚該通訊者為證據調查。倘被告或訴訟關係人對該通
    訊監察譯文之真實性並不爭執，即無勘驗辨認其錄音聲音之
    調查必要性，法院於審判期日如已踐行提示監聽譯文供當事
    人辨認或告以要旨，使其表示意見等程式並為辯論者，其所
    為之訴訟程式即無不合。
三、經查，本件司法警察執行之通訊監察，分別經本院以97年度
    聲監字第1470號、第1729號、97年度聲監續字第1802號、第
    2040號核發通訊監察書，並以錄音光碟加以保存等情，有通
    訊監察核准文號暨電話號碼一覽表、通訊監察電話一覽表、
    通訊監察書在卷可稽（見97訴1797卷二第17至41頁），復有
    通訊監察錄音光碟可證（見外放證物箱），堪認本件司法警
    察執行通訊監察，其監聽錄音蒐證程式為合法。而卷附之通
    訊監察譯文均經本院依法踐行提示，供被告辨認或告以要旨
    ，使其表示意見等程式並為辯論，部分通訊監察譯文並經本
    院法官助理勘驗後，製成勘驗紀錄（見97訴1797卷七第1 至
    100 、212 至226 頁），且其中如附表十編號10、附表三編
    號7 、13、14所示之通訊監察譯文，復經本院當庭勘驗在卷
    （見97訴1797卷八第25至26頁），揆諸前揭說明，本件通訊
    監察錄音內容及經本院法官助理勘驗之通訊監察譯文，對於
    本件全數被告而言，均有證據能力；至未經本院勘驗之通訊
    監察譯文，被告林凱鴻、林金生各別之辯護人既對證據能力
    加以爭執，則此部分之通訊監察譯文對於被告林凱鴻、林金
    生而言，無證據能力；但對於被告甲○○、陳正宗、郭興明
    、陳銘宏、羅宏慶而言，既經本院依法踐行調查程序，且經
    被告甲○○、陳正宗、郭興明、陳銘宏、羅宏慶及其各別之
    辯護人表示無意見，自有證據能力。
玖、其他不爭執之供述證據與非供述證據，均有證據能力：
    按被告以外之人於審判外之陳述，雖不符刑事訴訟法第159
    條之1 至第159 條之4 之規定，而經當事人於審判程式同意
    作為證據，法院審酌該言詞陳述或書面陳述作成時之情況，
    認為適當者，亦得為證據；當事人、代理人或辯護人於法院
    調查證據時，知有刑事訴訟法第159 條第1 項不得為證據之
    情形，而未於言詞辯論終結前聲明異議者，視為有前項之同
    意，刑事訴訟法第159 條之5 定有明文。本件除上述無證據
    能力之證據外，以下認定事實所引用之證據，均經本院依法
    踐行調查證據程式，公訴人、被告7 人及各別之辯護人俱不
    爭執各該證據之證據能力，且迄至本院言詞辯論終結前，未
    就上開證據之證據能力聲明異議，復查無依法應排除其證據
    能力之情形，本院審酌上開證據之形式及取得之過程並無瑕
    疵、與待證事實具有關連性等情況，認為適當，揆諸前揭規
    定，認上開證據俱有證據能力，均得為本案之證據。
拾、另被告甲○○之辯護人固爭執被告林金生之警詢筆錄、偵訊
    筆錄，就被告甲○○而言，屬傳聞證據而不具證據能力等語
    （見97訴1797卷四第97頁），惟被告林金生之警詢筆錄、偵
    訊筆錄內容，未經本院採為認定被告甲○○有罪之證據，茲
    不贅論此部分之證據能力，附此敘明。
拾壹、卷附之指認紀錄表及扣案之筆記本帳冊，並未引為本件之
      證據，爰不加以贅述其證據能力。
乙、實體方面：
壹、犯罪事實一、(一)部分（即被告林金生、甲○○共同轉讓愷他
    命部分）：
一、被告及其辯護人之答辯：
(一)訊據被告林金生矢口否認有何轉讓第三級毒品愷他命予被告
    林凱鴻之犯行，辯稱：伊不知道被告林凱鴻何時生日，沒有
    指示被告甲○○轉交3 公克愷他命予被告林凱鴻以慶祝被告
    林凱鴻之生日，0000-000000 號、0000-000000 號電話均不
    是伊使用之電話云云（見98訴223 卷一第30頁、97訴1797卷
    八第86頁）。被告林金生之辯護人則以：(1)被告林凱鴻、甲
    ○○均已於本院審理中到庭證述並無轉讓愷他命之事實，且
    錢櫃KTV 公司亦回函稱：查無被告林金生、甲○○、林凱鴻
    、陳正宗、郭興明、陳銘宏、羅宏慶於97年7 月18日及19日
    之訂位及消費紀錄，顯見根本無在該KTV 慶生一事，遑論被
    告林金生有透過甲○○轉讓愷他命予被告林凱鴻之行為。(2)
    被告林金生並未持用0000-000000 號、0000-000000 號行動
    電話，依如附表三編號5 之通訊監察譯文顯示，被告林凱鴻
    當時正在0000-000000 號行動電話持用人之住家樓下，而其
    斯時通話之基地臺位於小港區，然被告林金生並非居住於小
    港區，且被告林金生於97年12月26日遭警逮捕，該門號卻於
    98年3 月2 日方被停用，顯見該門號於被告林金生被捕後仍
    有人持續使用，足證被告林金生並非0000-000000 號行動電
    話持用人云云（見98訴223 卷二第120 頁、97訴1797卷八第
    90至91頁），為被告林金生辯護。
(二)被告甲○○亦矢口否認有何轉讓第三級毒品愷他命予被告林
    凱鴻之犯行，辯稱：伊沒有於97年7 月19日晚間受被告林金
    生之指示，拿3 公克愷他命予被告林凱鴻云云。被告甲○○
    之辯護人則以：(1)被告林凱鴻於本院審理中當庭證稱：其生
    日當天邀約朋友在高雄市○○路之享溫馨KTV 慶生，期間有
    警員三度臨檢，均未發現異狀等語，被告林凱鴻於97年7 月
    19日當天既在享溫馨KTV 慶生，自不可能出現在錢櫃KTV ，
    且既警員臨檢未發現毒品或有人施用毒品之異樣，顯見被告
    甲○○當天並無交付或施用愷他命之行為。(2)縱認被告甲○
    ○確有於97年7 月19日當天交付或施用愷他命之行為，然被
    告甲○○本身即有施用愷他命，其當日於錢櫃KTV 內施用自
    己攜帶之愷他命，係被告林凱鴻見狀過來一起施用，被告甲
    ○○之行為應僅屬施用或持有第三級毒品之行為，並非轉讓
    第三級毒品。(3)再者，縱認被告甲○○於97年7 月19日當天
    有持送愷他命予被告林凱鴻之行為，亦僅單純為友人即被告
    林金生短途、零星之持送，應僅評價為持有第三級毒品罪，
    而非轉讓第三級毒品罪。(4)被告甲○○固曾於警詢中坦承犯
    行，惟其自白不得作為認定有罪之唯一證據云云（見98訴66
    4 卷第76至79頁、97訴1797卷八第94頁），為被告甲○○辯
    護。
二、經查，上開犯罪事實一、(一)部分，業據被告甲○○於97年10
    月8 日警詢中自承：被告林金生曾經在97年6 、7 月間某日
    晚上，在其承租之高雄市鼓山區○○○○街90號4 樓，交給
    伊一個小夾鏈袋，內裝有約3 至5 公克之愷他命，叫伊拿給
    林凱鴻，伊就拿到高雄市○○路錢櫃KTV 附近交給林凱鴻，
    沒有向林凱鴻收錢，伊家境不好，被告林金生免費提供伊吃
    住，所以被告林金生要伊去作的事，伊大部分都會去作等語
    （見警一卷第17至18、19頁反面）；證人即被告林凱鴻則分
    別於警詢及偵訊中證稱：伊生日當天在六合路之錢櫃KTV ，
    被告甲○○到時，伊下去帶甲○○，甲○○在大廳拿一包約
    2 至3 公克之愷他命給伊，說是被告林金生要給伊，以慶祝
    伊生日，是林金生送伊吃的等語（見偵卷第8 頁、高雄地檢
    署97年度偵緝字第2964號卷《下稱偵緝卷》第96、138 頁）
    ，而被告林凱鴻為74年7 月19日出生乙節，有其年籍資料在
    卷可稽（見偵卷第6 頁警詢筆錄受詢問人欄），核與被告甲
    ○○證述之時間相符。參以被告林凱鴻與甲○○間為普通朋
    友關係，彼此間並無仇怨，而被告林金生復免費提供被告甲
    ○○吃住等情，業據被告林凱鴻、甲○○供述在卷（見警一
    卷第10、19頁反面、22頁），則倘若被告林金生未曾於97年
    7 月19日即被告林凱鴻生日當天，指示被告甲○○將上述少
    量之愷他命持至高雄市○○路之錢櫃KTV 無償轉讓予被告林
    凱鴻施用，以慶祝被告林凱鴻生日，被告林凱鴻、甲○○當
    不至於為如上之供述。參以被告林金生為70年8 月9 日出生
    之人，其曾於97年8 月8 日中午12時24分15秒許，以其持用
    之0000-000000 號行動電話發出如附表三編號15所示之簡訊
    內容，至被告林凱鴻持用之0000-000000 號行動電話，邀約
    被告林凱鴻參與被告林金生之生日聚會，且自97年8 月2 日
    起至同年月16日止間，均有以0000-000000 號、0000-00000
    0 號行動電話予被告林凱鴻持用之0000-000000 號行動電話
    之紀錄，通話內容、語氣均顯示二人甚為熟稔等情，有被告
    林金生之年籍資料、如附表三所示之本院法官助理勘驗通訊
    監察光碟之紀錄在卷可稽（見偵緝卷第57頁警詢筆錄之受詢
    問人欄、如附表三出處欄所示之頁數），及通訊監察光碟隨
    卷可憑，堪認被告林凱鴻與林金生間有一定之往來及情誼，
    且被告林金生為被告林凱鴻販賣愷他命予如附表一所示買家
    之上游來源（詳後述），衡情，手中應握有一定數量之愷他
    命，則被告林金生於被告林凱鴻生日當天，贈送上述少量之
    愷他命予被告林凱鴻施用，作為慶祝被告林凱鴻生日之禮物
    ，即無何違背常情之處。綜上，被告林金生指示被告甲○○
    於上開時、地，持前述之少量愷他命無償轉讓予被告林凱鴻
    施用之事實，即堪認定。另被告林金生指示被告甲○○轉讓
    予被告林凱鴻之愷他命數量，被告甲○○供稱：約為3 至5
    公克等語；被告林凱鴻則證稱：約2 至3 公克等語，本院認
    應取其中間值即約3 公克較符實情，一併敘明。
三、證人即被告林凱鴻於偵訊中結證稱：被告林金生97年過生日
    時有約伊去享溫馨KTV ，0000-000000 號、0000-000000 號
    等2 支行動電話都是被告林金生的，伊稱呼被告林金生為「
    大胖仔」（臺語發音）等語（見偵緝卷第95至96頁），而00
    00-000000 號行動電話之持用人確曾於97年8 月8 日中午12
    時24分15秒許，發出如附表三編號15所示之簡訊邀約被告林
    凱鴻參加該電話持用之人之生日聚會，被告林金生即為70年
    8 月9 日出生之人乙節，業如前述，已堪認持用0000-00000
    0 號行動電話之人即為被告林金生無訛。再觀之如附表三編
    號18、19之通訊監察譯文中，0000-000000 號之持用人均自
    稱「金生」，核與證人林凱鴻上述內容相符，亦徵該0000-0
    00000 號行動電話持用人為被告林金生。另被告林金生居住
    於高雄市鼓山區○○○○街90號4 樓，而被告林凱鴻持用00
    00-000000 號行動電話於如附表三編號5 之時間，撥打被告
    林金生所有之0000-000000 號行動電話時，被告林凱鴻之發
    話基地臺位於高雄市○○區○○路136 號3 樓樓頂等情，則
    有通訊監察譯文1 紙在卷可稽（見97訴1797卷四第90頁），
    固堪認定。惟自該通對話內容觀之，僅足以佐證被告林金生
    本已備妥某物後欲下樓，但被告林凱鴻在電話中表示待到達
    約定地點後欲上樓做某事（即譯文中所謂「薰一下」），要
    求被告林金生暫緩下樓，尚難延伸為被告林凱鴻撥打該通電
    話時，人已到達被告林金生住處樓下，是被告林金生之辯護
    人辯稱：被告林金生並未使用0000-000000 號、0000-00000
    0 號行動電話，依如附表三編號5 之對話顯示，被告林凱鴻
    當時正在0000-000000 號行動電話持用人之住家樓下，然被
    告林金生並非居住於小港區，足證被告林金生並非0000-000
    000 號行動電話持用人云云，不足採信。又上開0000-00000
    0 號行動電話申請名義人為CASIDSID JOY，啟用日為97年3
    月30日，停用日則為98年3 月2 日乙節，有和信電訊股份有
    限公司電話查詢表1 紙在卷可證（見98訴223 卷一第54頁）
    ，而被告林金生於97年12月26日為警逮捕到案時，該0000-0
    00000 號行動電話及SIM 卡並未隨之扣案，而其隨後經警解
    送高雄地檢署接受檢察官訊問，並於同日聲請本院羈押獲准
    ，迄今仍在押等情，有高雄市政府警察局通緝案件移送書、
    保安警察大隊解送人犯報告書、偵訊筆錄、本院押票各1 份
    附卷可佐（見偵緝卷第1 至2 、26至28、32頁），則上開00
    00-000000 號行動電話係在被告林金生遭逮捕並裁定羈押後
    ，由他人向電信公司申請停用之事實，固堪認定。惟向電信
    公司申請停用電話，並不必然須由申請名義人親自辦理，由
    他人持申請名義人之相關證件、委託書等文件，亦可辦理之
    ，況被告林金生亦非該門號之申請名義人，是該門號於被告
    林金生遭逮捕並羈押3 個月後始經人申請停用一事，尚難逕
    行推論該門號於被告林金生被捕後仍有人持續使用，因而評
    價為被告林金生非該門號之原使用人，被告林金生之辯護人
    此部分所辯，同屬無據。綜上，0000-000 000號、0000-000
    000 號等2 支行動電話門號均為被告林金生所使用之事實，
    堪以認定。
四、證人即被告林凱鴻固於本院審理中翻異前詞，改稱：被告甲
    ○○沒有在伊生日當天交付愷他命給伊，且伊生日是在高雄
    市○○路享溫馨KTV 辦的，不是在錢櫃KTV ，當天有員警進
    去享溫馨臨檢2 次，根本沒有搜到任何毒品，員警有出示證
    件，是五福路派出所員警，伊在偵訊中之所以證述甲○○有
    交付愷他命之情事，是因當時甲○○想交保，且伊與甲○○
    有欠林金生錢，所以甲○○要求伊配合一塊指證林金生，其
    實伊與林金生本來就不熟云云（見97訴1797卷六第23至24、
    32頁）。惟查，證人林凱鴻與被告林金生間甚為熟稔乙節，
    業如前述，且證人林凱鴻先於97年10月27日警詢中明確陳稱
    ：被告甲○○於97年6 、7 月間某日晚間，在高雄市○○路
    錢櫃附近交予伊之3 至5 公克愷他命，是被告林金生託被告
    甲○○轉交給伊施用的等語（見偵卷第8 頁）；嗣於98 年1
    月10日偵訊中證稱：伊在六合路錢櫃跟甲○○拿愷他命（偵
    訊筆錄誤載為安非他命），是因為伊7 月生日，林金生送伊
    吃的，共1 包約2 至3 公克等語（見偵緝卷第96頁）；再於
    98年1 月22日偵訊中證稱：被告甲○○帶愷他命到錢櫃給伊
    當天是伊生日，甲○○到時，伊下去帶甲○○，甲○○在大
    廳拿給伊，說是林金生要給伊，慶祝伊生日等語（見偵緝卷
    第138 頁），其陳述均屬一致，直至98年5 月26日本院審理
    中始改口稱：被告甲○○沒有在伊生日當天交付愷他命給伊
    ，且伊生日是在高雄市○○路享溫馨KTV 辦的，伊是配合甲
    ○○之口供才指證林金生云云，倘被告林凱鴻97年7 月19日
    之生日聚會確在高雄市○○路享溫馨KTV 舉辦，為何遲至本
    院審理中始提出此部分之抗辯？顯與常情有悖。且新興分局
    五福路派出所並未派員於97年7 月18日、19日至高雄市新興
    區○○○路65號享溫馨KTV 實施臨檢，亦未與其他單位配合
    前往臨檢等情，業據新興分局98年6 月15日高市警新分偵字
    第0980015527號函覆本院明確（見97訴1797卷六第75頁），
    亦徵被告林凱鴻此部分所辯，與事實不符。至錢櫃企業股份
    有限公司98年6 月6 日錢（總）字第98045 號函固稱：查無
    該公司高雄中華新館（即六合路與中華路交口之分店）於97
    年7 月18日、19日接受以被告林金生、甲○○、林凱鴻、陳
    正宗、郭興明、陳銘宏、羅宏慶等名義訂位或消費之紀錄等
    語（見97訴1797卷六第72頁），惟被告林凱鴻於該處舉辦生
    日聚會，並不必然須以自身名義訂位或付款，一般人於KTV
    、餐廳等公共場所舉辦生日聚會，以壽星以外同行之人之名
    義訂位或付款，亦屬常態，自難僅憑上開錢櫃企業股份有限
    公司之回函，逕認被告林凱鴻於97年7 月19日當晚舉辦生日
    聚會之場所係享溫馨KTV ，而非錢櫃KTV 。又被告甲○○於
    97年10月8 日之警詢、偵訊陳述，固均指證被告林金生指示
    其交付3 至5 公克之愷他命予林凱鴻，惟至97年12月5日 本
    院受理97年度訴字第1797號案件之初，於本院接押審查庭訊
    時即已改口稱：林凱鴻打電話約伊去唱歌，伊唱歌時通常會
    玩愷他命，所以伊去向林金生要愷他命，但林金生說沒有，
    後來唱歌時，伊身上只剩3 公克愷他命，吸食後頭有點暈了
    ，印象中林凱鴻有過來跟伊要，伊有給林凱鴻云云（見97訴
    1797卷一第30至31頁），嗣於98年1 月20日即98年度訴字第
    223 號案件之偵查階段，於檢察官偵訊時亦陳稱：伊拿愷他
    命去錢櫃本來是自己要吃的云云，經檢察官以被告林凱鴻證
    稱：「是因為伊生日，所以林金生送伊吃的」之證詞相質，
    被告甲○○則稱：林凱鴻可能以為伊拿過去是要給林凱鴻的
    云云（見偵緝卷第132 頁），是被告甲○○早於97年12 月5
    日即改口稱被告林金生未於97年7 月19日晚間指示其交付3
    公克愷他命予被告林凱鴻。參以被告林凱鴻、甲○○固均自
    97年10月8 日起，經本院裁定羈押在案，嗣被告甲○○於97
    年12月5 日經本院命具保及限制住居後停止羈押，被告林凱
    鴻則羈押迄今，惟二人均未經本院為禁止接見通信之限制，
    仍有互通信息之機會，倘若被告甲○○、林凱鴻確因均積欠
    被告林金生金錢，致相互串謀共同誣指被告林金生轉讓愷他
    命予被告林凱鴻，被告林凱鴻當不至於在被告甲○○於97年
    12月5 日改口稱：被告林金生並無轉讓愷他命行為云云後，
    仍於98年1 月10日、22日偵訊中證稱：被告林金生有指示被
    告甲○○轉交愷他命之行為等語，由此可見被告林凱鴻於本
    院審理中改口稱：伊是配合被告甲○○之口供才指證被告林
    金生轉讓愷他命，伊與林金生本來就不熟云云，係事後迴護
    被告林金生、甲○○之虛偽陳述，不足採為對被告林金生、
    甲○○有利之認定。
五、另證人即被告甲○○固亦於本院審理中改口證稱：伊不知道
    林凱鴻的生日，林凱鴻於97年7 月間找伊去錢櫃唱歌，伊當
    時將身上3 公克愷他命倒在桌子施用，林凱鴻有過來坐在伊
    旁邊，當時伊已經用過量了，伊沒有交付愷他命給林凱鴻，
    伊在警詢中之所以供稱被告林金生透過伊交付愷他命給林凱
    鴻，是因為警察說伊這樣講比較沒事，至於伊警詢筆錄有關
    ：因為林金生免費供伊吃住，伊才會幫林金生送愷他命之記
    載，是警察講的，警察要不是很好的口氣問伊是否如此，伊
    怕警察打伊云云（見98訴223 卷一第86至87、90至91、94至
    96頁）。惟被告甲○○於本院審理時，明確供稱：警詢及偵
    訊中，檢警人員沒有不正訊問等語（見97訴1797卷一第33頁
    ），且經本院法官助理勘驗被告甲○○之警詢筆錄結果，並
    無員警向被告甲○○表示，如被告甲○○指證被告林金生，
    自身會比較沒事之情形，且員警係在被告甲○○已陳述其居
    住於被告林金生承租之處，且為被告林金生送交愷他命、收
    款，但未向被告林金生拿錢之情事後，始詢問：「... 不是
    說他（指林金生）是用錢請你的啊... 因為你住那邊，他可
    有給你收錢？」，被告甲○○答稱：「沒啊」，員警接續詢
    問：「你是不是因為這樣，所以他如果要拜託你什麼，你就
    一定會去作？」，被告甲○○答稱：「對啊」等語，有勘驗
    紀錄在卷可查（見97訴1797卷六第160 至176 頁），員警就
    被告甲○○願為被告林金生送交愷他命動機部分之詢問，並
    無何不當或有不正訊問之情形。準此，被告甲○○於本院審
    理中之證述，亦屬事後迴護被告林金生之虛偽陳述，同不足
    採為對被告林金生有利之認定。
六、末按行為人所為之行為，苟已參與構成某種犯罪事實之一部
    ，即屬分擔實施犯罪之行為，應論以共同正犯（最高法院27
    年上字第1333號判例意旨參照）。查被告甲○○固僅依被告
    林金生之指示，代為送交愷他命予被告林凱鴻，惟轉讓毒品
    即謂一方無償交付毒品予他方之行為，被告甲○○將上開約
    3 公克之愷他命交付予被告林凱鴻，而未收取代價之行為，
    自屬轉讓愷他命之客觀構成要件行為，而非僅屬單純持有第
    三級毒品之行為。
七、綜上，被告甲○○於警詢時坦承有於97年7 月19日晚間依被
    告林金生之指示，送交約3 公克之愷他命至位於高雄市○○
    路之錢櫃KTV 予被告林凱鴻無償施用等情，復有證人林凱鴻
    之證述及如附表三之通訊監察譯文勘驗紀錄可為佐證，則被
    告林金生、甲○○於上開時、地無償轉讓約3 公克愷他命予
    證人林凱鴻施用之犯行，即堪認定。被告林金生、甲○○及
    其各別之辯護人前開所辯各節，均無可採信。此部分事證明
    確，應予依法論科。
貳、犯罪事實一、(二)部分（即被告林金生、甲○○共同販賣愷他
    命部分）：
一、被告及其辯護人之答辯：
(一)訊據被告林金生矢口否認有何販賣第三級毒品愷他命之犯行
    ，辯稱：伊沒有指示被告甲○○將30公克愷他命，以9,000
    元之價格，持往高雄市鼓山區○○○路與美術館路口之7-11
    便利超商，販賣予被告林凱鴻，0000-000000 號、0000-000
    000 號行動電話均非伊使用云云（見98訴223 號卷一第30至
    31頁）。被告林金生之辯護人則以：(1)依證人即被告郭興明
    之證詞觀之，被告林凱鴻持有之愷他命均來自被告甲○○，
    與被告林凱鴻證稱：其愷他命來自被告林金生等語，顯有歧
    異，而倘若被告林凱鴻確有以電話先與被告林金生約定買賣
    愷他命之地點，再指示被告郭興明向被告甲○○拿取愷他命
    ，則通訊監察光碟應會錄得被告林凱鴻與林金生之對話內容
    ，然本件卷附之通訊監察譯文並無相關通聯紀錄，顯見被告
    林凱鴻之證述不實。(2)被告林凱鴻甫被捕時，皆未提及被告
    林金生，遲至97年10月27日始指證被告林金生為毒品來源，
    綜觀全卷，被告林凱鴻之證述明顯偏袒被告甲○○，且其證
    述與被告甲○○之供述亦有不一之處，自不得以被告林凱鴻
    之證詞遽為被告林金生不利之認定。(3)被告甲○○固證稱：
    如附表三編號16、17之通訊監察譯文係談論愷他命，惟該2
    通對話內容均與被告林金生無關，且被告林凱鴻與他人談論
    愷他命時，均以「罐」為代號，並非以「領」為代稱，益徵
    該2 通對話與愷他命無關云云（見98訴223 卷二第116 至12
    0 頁），為被告林金生辯護。
(二)訊據被告甲○○亦矢口否認有何販賣第三級毒品愷他命之犯
    行，辯稱：被告郭興明有來問過伊，但伊跟郭興明表示伊沒
    有在賣藥，伊跟郭興明沒怎麼聯絡云云（見97訴1797卷七第
    124 頁）。被告甲○○之辯護人則以：(1)被告甲○○否認有
    交付約30公克愷他命予郭興明之行為，且本件實施通訊監察
    已久，仍無法自通訊監察譯文中確認交付毒品之時間、地點
    ，僅憑證人郭興明之證述，證據甚為薄弱。(2)本件通訊監察
    錄音譯文中有關被告甲○○之錄音部分，尚不能確定是被告
    甲○○之聲音。(3)縱認被告甲○○有交付愷他命予被告郭興
    明之行為，亦僅單純為友人即被告林金生短途、零星之持送
    ，應僅評價為持有第三級毒品罪，而非販賣第三級毒品罪云
    云（見98訴664 卷第76至79頁、97訴1797卷八第94頁），為
    被告甲○○辯護。
(三)被告林凱鴻、郭興明亦均矢口否認有何販入愷他命之犯行，
    被告林凱鴻辯稱：伊沒有向被告林金生、甲○○買過愷他命
    ，伊在警詢、偵訊中講的都是配合甲○○之口供云云。被告
    郭興明則辯稱：林凱鴻叫伊去向甲○○拿愷他命，但伊實際
    上沒有拿到云云。
二、經查，上開犯罪事實一、(二)部分，業據證人即被告林凱鴻分
    別於警詢及偵訊中證稱：伊自97年7 月起開始販賣愷他命，
    至同年9 月底止共約獲利9 萬元，伊所販售之毒品來源是林
    金生，如果找不到林金生就找甲○○，伊只跟林金生拿貨，
    沒有其他貨源，伊共與林金生交易2 次，分別是97年7 月間
    及8 月間，每次30公克約8 、9 千元，2 次都是伊打電話給
    林金生，林金生叫伊與甲○○講地點，伊約在美術東八街附
    近三角窗中華路路邊的7-11超商，再叫郭興明過去拿跟甲○
    ○拿30公克的貨，郭興明知道貨是林金生給的，伊跟甲○○
    約地點時，如甲○○說沒有貨，伊就不會叫郭興明過去，那
    2 次甲○○說有貨，而因97年7 月那次郭興明沒有給錢，所
    以伊後來拿約8,000 元的貨款至林金生位於高雄市鼓山區○
    ○○○街90號4 樓住處當面交給林金生，林金生才叫甲○○
    又賣一次30公克給郭興明等語（見警一卷第10頁、偵字卷第
    7 頁反面、第8 頁、偵緝卷第96至97、138 至139 頁）；另
    證人即被告郭興明分別於警詢及偵訊中證稱：因林凱鴻身邊
    毒品存量不夠，伊才聽林凱鴻指示向甲○○借調愷他命，地
    點在高雄聯合醫院（指位於高雄市鼓山區○○○路976 號靠
    近高雄市立美術館附近之美術館院區）對面三角窗7-11超商
    前，伊拿愷他命時沒有支付現金，因為甲○○說錢會再跟林
    凱鴻算，叫伊先拿愷他命回去等語（見警一卷第33頁反面、
    他字卷第264 、267 頁），參以被告甲○○於警詢、偵訊及
    本院審理中供稱：伊與被告林凱鴻間如附表三編號16所示之
    通訊監察譯文內容，是在說林凱鴻有積欠林金生款項，林凱
    鴻還完之後，就可以再向林金生拿愷他命，譯文中所說的10
    0 領是100 公克愷他命的意思，另如附表三編號17所示之通
    訊監察譯文內容，是在講林金生拿給林凱鴻的愷他命數量不
    夠，因為林凱鴻找不到林金生，所以要伊轉告林金生，伊之
    所以幫林金生向林凱鴻收愷他命的帳、居間聯絡林凱鴻向林
    金生購買愷他命等事，是因為伊家裡不好，林金生免費提供
    伊吃住，所以林金生要伊做的事，伊大部分都會去做等語（
    見警一卷第19頁、他字卷第266 頁、偵緝卷第132 頁、97訴
    1797卷一第33頁），復有如附表三編號13、14、16、17所示
    之本院法官助理勘驗通訊監察光碟之紀錄可資佐證，則被告
    林金生確於97年8 月間指示被告甲○○，販賣30公克愷他命
    予被告林凱鴻，而由被告林凱鴻指示被告郭興明前往高雄市
    鼓山區○○○路靠近高雄市立美術館之7-11超商前，與被告
    甲○○交易1 次之犯行，即堪認定（證人林凱鴻證述之於97
    年7 月間販賣30公克愷他命之犯行未據起訴）。另證人即被
    告林凱鴻就向被告林金生、甲○○販入愷他命之金額部分僅
    證稱：買30公克約8 、9 千元等語，倘若證人林凱鴻販入之
    金額低於8,000 元，應不至為如上之陳述，顯見證人林凱鴻
    販入之金額最低應為8,000 元。再參酌其證稱：其販賣予他
    人之愷他命均來自林金生，沒有其他貨源，伊自97年7 月起
    至9 月底止，販賣愷他命共賺約9 萬元等語，而其與被告郭
    興明、陳正宗及陳銘宏共同販賣愷他命予如附表一所示之人
    時，販售之價格最低為1 公克300 元（詳後述），換算為30
    公克則為9,000 元，如被告林凱鴻販入30公克愷他命之金額
    高於9,000 元，顯無利潤可言，而按販賣毒品乃政府嚴厲查
    緝之違法行為，茍無任何利潤可圖，應無甘冒被查緝而觸重
    刑之危險，以同一價量買進又賣出，況被告林凱鴻販入愷他
    命後，指示被告郭興明、陳正宗、陳銘宏再將之販賣予如附
    表一所示之人時，不定時會給予被告郭興明、陳正宗、陳銘
    宏數百元以為送交愷他命之代價，足證被告林凱鴻販入30公
    克愷他命之價格，必定低於9,000 元。準此，被告林凱鴻於
    97年8 月間向被告林金生、甲○○販入30公克愷他命之價格
    ，應高於8,000 元，而低於9,000 元，依罪疑有利於被告林
    金生、甲○○之法則，應認被告林凱鴻向彼等販入之30公克
    愷他命金額為8,000 元。
三、證人即被告林凱鴻固於本院審理中改稱：伊的愷他命是向叫
    「阿智」的朋友買的，伊跟林金生不熟，伊在警詢及偵訊中
    講到林金生的部分，如透過甲○○向林金生拿毒品、0000-0
    00000 號是林金生的電話等陳述，都是因為當時甲○○想交
    保，且林金生向甲○○要債，所以甲○○在與伊一起被法院
    羈押後解送看守所時，要求伊配合口供，伊才誣陷林金生，
    甲○○沒有詳細告訴伊要如何指證林金生，但伊其實沒有向
    林金生、甲○○拿過毒品，也沒有請郭興明向任何人拿過毒
    品，且伊的警詢筆錄是出於非任意性云云（見97訴1797卷六
    第24至37頁），惟被告林凱鴻之警詢筆錄係出於其自由意志
    之陳述，且其與被告林金生有相當程度之熟稔度乙節，均已
    如前述。而被告林凱鴻辯稱：伊為了配合甲○○之口供才誣
    指林金生販毒云云，除依前述乙、壹、四部分所述理由判斷
    ，應屬事後迴護被告林金生、甲○○之詞外，復查，證人林
    凱鴻固證稱：甲○○是在與伊一起被法院羈押後解送看守所
    時要求伊配合口供誣陷林金生云云（見97訴1797卷六第33頁
    ），惟被告林凱鴻係於97年10月7 日上午9 時50分許、被告
    甲○○係97年10月7 日下午1 時45分許，分別經警持高雄地
    檢署檢察官核發之拘票依法拘提到案，嗣因屆夜間而無法製
    作警詢筆錄，被告林凱鴻延至97年10月8 日下午1 時15分許
    至同日下午3 時20分許止製作警詢筆錄，被告甲○○則於97
    年10月8 日上午10時35分起至同日下午2 時15分許止製作警
    詢筆錄，隨後均移送高雄地檢署接受檢察官之訊問，嗣檢察
    官於97年10月8 日下午5 時2 分許訊問被告甲○○完畢、於
    同日下午6 時6 分許訊問被告林凱鴻完畢後，均聲請本院羈
    押，本院於同日晚間9 時55分許訊問被告林凱鴻、於同日晚
    間10時30分許訊問被告甲○○後均裁定執行羈押，惟未諭知
    禁止接見通信等情，有押票、警詢筆錄、偵訊筆錄及本院羈
    押庭訊問筆錄各2 份在卷可參（見他字卷第216 至224 、23
    4 、248 、251 至259 、264 至270 頁、97聲羈1267卷第4
    至6 、26至27頁），而被告林凱鴻於97年10月8 日晚間9 時
    55分許接受本院訊問，即尚未與被告甲○○一起解送看守所
    時，即明確供稱：伊叫郭興明去向林金生拿毒品，甲○○與
    林金生住一起，有幫林金生送毒品下樓等語（見97聲羈1267
    號卷第5 頁），倘被告林凱鴻確與林金生不熟，亦無何恩怨
    ，何需於接獲被告甲○○共謀誣陷林金生之要求之前，即指
    證林金生販毒？又被告林凱鴻於97年10月27日經警借提再次
    製作警詢筆錄，及分別於98年1 月10日、22日接受檢察官訊
    問時，就其與被告林金生交易愷他命之次數、金額、數量、
    時間、交易地點及如何支付貨款等細節，均陳述甚詳，有該
    警詢、偵訊筆錄可參（見偵卷第7 至8 頁、偵緝卷第96至97
    、138 至139 頁），倘若被告林凱鴻未與被告甲○○就誣陷
    林金生之細節相互串證，而依憑己意隨口編造上開販入愷他
    命之情節，事後極易因與被告甲○○之供述不符而遭揭穿，
    無異陷己於誣告或偽證而遭追訴處罰之風險中，顯與常情有
    悖。綜上，證人即被告林凱鴻於本院審理中改稱：伊沒有向
    林金生、甲○○拿過愷他命云云，均係事後迴護被告林金生
    、甲○○之虛偽陳述，不足採信。
四、證人即被告郭興明固亦於本院審理中改稱：林凱鴻叫伊去婦
    幼醫院（高雄市立聯合醫院美術館院區之舊稱）對面7-11，
    向甲○○拿愷他命3 次，數量分別依序是30公克、50公克、
    100 公克，並叫伊到達後再打電話給甲○○，但伊到該處後
    打電話給甲○○，甲○○說沒有東西，伊就回去了，所以伊
    3 次都沒有拿到愷他命，伊還在押時，林凱鴻有一次被提出
    去開庭，回來就寫紙條跟伊說，叫伊承認確實有跟林金生拿
    到東西，這樣比較好交保，伊不識字，拿給監獄裡的人看，
    那人叫伊不要跟著林凱鴻起舞，林凱鴻意思是叫伊把這件事
    擔起來云云（見98訴223 卷一第98至104 頁），惟被告林凱
    鴻於偵訊中明確證稱：伊打電話給林金生，林金生叫伊與甲
    ○○約地點，如甲○○說沒有貨，伊就不會叫郭興明過去，
    那2 次甲○○說有貨等語（見偵緝卷第138 至139 頁），核
    與被告郭興明此部分所述不符，而參以一般交易習慣，買家
    如以電話聯絡欲購買物品，必先向賣家確認有貨物可購買後
    ，才會進一步洽談交易時間、地點、金額等細節，倘被告林
    凱鴻以電話與甲○○約定地點時，即知被告林金生或甲○○
    斯時手上無愷他命可出售，衡情，自不可能再要求被告郭興
    明前往約定之交易地點。況依被告郭興明所述，其應被告林
    凱鴻指示前往約定地點向甲○○取愷他命3 次，數量依序分
    別是30公克、50公克、100 公克，倘若被告林凱鴻第1 次與
    被告林金生、甲○○約定購買30公克愷他命，並指示郭興明
    前往取貨，待被告郭興明到達約定處後，被告甲○○卻又告
    知郭興明其實並無愷他命可交付，則被告林凱鴻第2 次甚至
    第3 次欲向被告林金生、甲○○購買為數更多之愷他命時，
    定會再三確認此次交易確可取得愷他命後，方會指示郭興明
    前往取貨，始符常理，是被告郭興明上開證述，顯與常情及
    一般交易習慣有悖，已不足採信。又被告林凱鴻、郭興明、
    甲○○分別於97年10月7 日經警拘提到案，嗣均因夜間無法
    製作警詢筆錄，而均延至翌日製作警詢筆錄，隨後均移送高
    雄地檢署接受檢察官之訊問，檢察官於97年10月8 日下午訊
    問完畢後均聲請本院羈押，本院於同日晚間訊問完畢後均裁
    定執行羈押，嗣被告郭興明於97年11月7 日、被告甲○○於
    97年12月5 日分別經本院裁定准予具保停止羈押而獲釋，被
    告林凱鴻仍羈押迄今等情，有拘票、警詢筆錄、偵訊筆錄、
    本院訊問筆錄、押票、准予具保停止羈押裁定、繳納保證金
    通知單等在卷可稽（見警二卷第35、194 頁反面、他字卷第
    141 至145 、164 至166 、216 至224 、234 、248 、251
    至259 、264 至270 頁、97聲羈1267卷第4 至7 、9 至10、
    26至29頁、本院97年度偵聲字第757 號卷第13、25頁、97訴
    1797卷一第29至34、38頁），堪可認定。而被告郭興明於具
    保之前於警詢及偵訊中均一致證稱：林凱鴻叫伊去向甲○○
    借調愷他命，分別是30、50、100 公克等語（見警一卷第33
    頁反面、他字卷第264 頁），並未提及實際上未取得愷他命
    一事，然其於97年11月7 日交保、被告甲○○於97年12月5
    日交保後，二人同於98年1 月20日至高雄地檢署接受檢察官
    偵訊時，被告郭興明即改口稱：林凱鴻叫伊於97年8 月間到
    高雄市立聯合醫院美術館院區附近的7-11超商拿30公克愷他
    命，該次之交易之對象，伊並不認識，至於伊要向甲○○拿
    貨那次，其實沒有拿到貨云云（見偵緝卷第131 頁），與被
    告甲○○該次偵訊中供稱：林凱鴻叫郭興明來找伊，但伊手
    上沒有云云（見偵緝卷第132 頁），被告郭興明於98年1 月
    20日該次偵訊陳述，與其先前陳述情節大相逕庭，反與被告
    甲○○之供述完全一致，顯與被告甲○○相互串證後，為脫
    免自身販入愷他命罪責及迴護被告甲○○之虛偽陳述。再參
    酌被告林凱鴻分別於98年1 月10日、22日偵訊中即被告郭興
    明已具保在外時，仍證稱：伊於97年7 月初叫郭興明跟甲○
    ○拿貨，這是林金生賣給伊的，後來伊將該次郭興明拿貨欠
    的錢透過甲○○還給林金生後，林金生才又在97年8 月間賣
    1 次30公克給郭興明，伊打電話給甲○○約交易地點時，如
    甲○○說沒有貨，伊就不會叫郭興明過去，那2 次甲○○說
    有貨等語（見偵緝卷第96至97、138 至139 頁），雖仍有證
    述被告郭興明販入愷他命、甲○○販出愷他命之事實，惟並
    未試圖脫免自身指示郭興明購入愷他命之犯行，與被告郭興
    明於本院審理中證稱：林凱鴻寫紙條叫伊承認確實有跟林金
    生拿到東西，比較好交保，林凱鴻意思是叫伊把這件事擔起
    來云云，並不相符，益徵被告郭興明於本院審理中為虛妄之
    陳述，不足採為對其、被告甲○○有利之認定。
五、又證人即被告郭興明固於偵查中證稱：伊是依被告林凱鴻之
    指示向被告甲○○借調愷他命等語，而未明確提及被告林金
    生，惟證人即被告林凱鴻證稱：被告郭興明知道貨是林金生
    給的等語（見偵緝卷第139 頁），參諸被告林凱鴻與郭興明
    間如附表三編號1 所示之通訊監察譯文勘驗紀錄內容，應是
    某位女性愷他命買家對被告郭興明送交之愷他命品質有疑慮
    ，要求退貨，被告郭興明遂要求被告林凱鴻聯繫被告林金生
    ，轉知此事，亦徵被告郭興明知悉其販售之愷他命來源係被
    告林金生，否則自無必要向被告林金生反應愷他命品質有問
    題之情事，是被告林金生之辯護人執此為據，不足資為對被
    告林金生有利之認定。又本件卷附之通訊監察譯文固未監錄
    得被告林凱鴻與林金生之間有關具體談論本件販賣愷他命之
    交易時間、地點、數量及金額之對話，惟買賣毒品之人為躲
    避查緝，行事通常謹慎低調，不在電話中談論過多交易細節
    ，縱有以電話聯繫交易必要時，亦多以代號、密語約定細節
    ，本難僅從其對話即截獲明確之訊息，被告林金生之辯護人
    辯稱：本件卷附之通訊監察譯文並無被告林凱鴻與林金生約
    定買賣愷他命地點之對話內容云云；被告甲○○之辯護人辯
    稱：本件無法自通訊監察譯文中確認交付毒品之時間、地點
    ，證據不足云云，均不足採為對被告林金生、甲○○有利之
    認定。
六、被告林金生之辯護人又以：被告林凱鴻甫被捕時，皆未提及
    被告林金生，遲至97年10月27日始指證被告林金生為毒品來
    源，顯然偏袒被告甲○○云云。惟查，自被告林凱鴻97年10
    月8 日之警詢筆錄觀之，全文固未提及被告林金生，然該次
    警詢期間，員警實曾口頭詢問：「... 金生很厲害喔？」，
    被告林凱鴻答稱：「怎樣？」，員警再問：「他有算你這掛
    的沒有？還是算西瓜（指甲○○）那邊的？」，被告林凱鴻
    明確答稱：「他和西瓜他們一起的」等情，有本院法官助理
    勘驗紀錄在卷可稽（見97訴1797卷六第139 頁），足證被告
    林凱鴻甫於到案之初，即有提及被告林金生，僅因被告林金
    生斯時尚未到案（其於97年12月26日始經通緝到案），故員
    警並未就與被告林金生有關之細節加以詢問，並記載於警詢
    筆錄內而已。且被告林凱鴻於97年10月27日再次製作警詢筆
    錄時，就前述之犯罪事實一、(一)被告林金生、甲○○共同轉
    讓約3 公克愷他命一事，亦明確證稱：該次是林金生託甲○
    ○轉交予伊施用的等語（見偵卷第8 頁），至有關犯罪事實
    一、(二)部分被告林金生、甲○○共同販賣30公克愷他命一事
    ，被告林凱鴻該次警詢筆錄固證稱：伊確定林金生有販賣愷
    他命，甲○○就伊所知是沒有等語（見偵卷第8 頁反面），
    惟嗣後於98年1 月22日偵訊中，其證稱：伊打電話給林金生
    ，林金生叫伊與甲○○講地點，伊再叫郭興明過去跟甲○○
    拿貨等語後，經檢察官進一步訊問：「為何上次說不是向西
    瓜（指被告甲○○）買的？」，被告林凱鴻則答稱：「本來
    就不是，是跟林金生調貨」等語（見偵緝卷第138 至139 頁
    ），堪認被告林凱鴻係主觀上認定愷他命貨源係被告林金生
    ，至被告甲○○僅是協助轉交愷他命，而誤認被告甲○○此
    舉於法不該當販賣愷他命之行為，始為如上之陳述，並非有
    意迴護被告甲○○而故為對被告林金生不利之陳述。況被告
    林凱鴻於本院審理中，對於前述之犯罪事實一、(一)、(二)部分
    ，即均改口稱：被告林金生、甲○○沒有轉讓約3 公克之愷
    他命，亦未曾販賣30公克之愷他命予伊云云，其所述對被告
    林金生、甲○○而言，同屬有利之陳述，並無刻意偏袒被告
    甲○○之情形。綜上，被告林金生之辯護人上開所辯，仍難
    採信。
七、被告林金生之辯護人固辯以：如附表三編號16、17所示之通
    訊監察譯文內容均與被告林金生無關，且被告林凱鴻與他人
    談論愷他命時，均以「罐」為代號，並非以「領」為代稱，
    益徵該2 通對話與愷他命無關云云。惟查，被告甲○○已於
    警詢中陳稱：伊綽號叫「西瓜」，伊都叫林金生「大胖仔（
    臺語）」，如附表三編號20所示之通訊監察譯文內容是在談
    論愷他命之價格，編號17所示之譯文內容是林金生拿給林凱
    鴻之愷他命數量不足，透過伊轉告林金生，編號16所示之譯
    文內容是林凱鴻要還欠林金生的錢，還完之後，林凱鴻可以
    再向林金生拿愷他命，林凱鴻說的100 「領」是指100 公克
    等語（見警一卷第17頁反面、18頁反面至19頁），核與如附
    表三編號14、20所示之通訊監察譯文內容相符，已徵被告甲
    ○○於電話中與被告林凱鴻談論者，即為被告林金生販賣愷
    他命予林凱鴻有關數量、價格等相關細節。又被告林凱鴻與
    他人在電話中談論愷他命時，固多以「酒」、「罐」為代號
    ，業據其陳述在卷（見警一卷第10頁），復有如附表四編號
    7 、附表五編號3 、6 至8 、10、15、附表七編號3 、6 、
    10至12、附表八編號1 所示之通訊監察譯文可佐，惟被告林
    凱鴻亦曾與證人賈宜宸、張瀚（詳後述）在電話中，使用「
    件」等比擬衣服之代號稱呼愷他命，有如附表四編號1 、附
    表五編號14所示之通訊監察譯文可稽，而「件」、「領」等
    字眼均為一般人稱呼衣服數量之單位，且以文字表示固有所
    不同，但臺語之發音則為相同，堪認「件」、「領」等代號
    亦為被告林凱鴻與他人談論愷他命時所使用之稱呼之一。準
    此，被告林金生之辯護人前開所辯，即與事實不符，洵不足
    採。
八、被告甲○○及其辯護人固於本院審理中辯稱：依卷附有關00
    00-000000 號電話使用人之聲音觀之，尚不能確認是被告甲
    ○○之聲音云云。惟查，被告甲○○甫於到案之初，即自承
    綽號為「西瓜」，0000-000000 號電話為其所有，歷經警、
    偵及本院審理前階段，均未曾抗辯其非該0000-000000 號電
    話之使用人，其遲至本院98年8 月3 日最後言詞辯論期日，
    當庭勘驗如附表三編號7 、13、14所示之通訊監察譯文後，
    始否認該數通錄音係其通話之內容（見97訴1797卷八第25、
    82頁），顯為卸責之詞，不足採信。另被告甲○○固僅依被
    告林金生之指示，交付愷他命予被告林凱鴻指定前往取貨之
    被告郭興明，然依前述最高法院27年上字第1333號判例意旨
    之說明，其交付愷他命之行為，已屬販賣之客觀構成要件行
    為，被告甲○○之辯護人辯稱：僅應評價為單純持有第三級
    毒品云云，於法無據。
九、綜上，被告林金生於97年8 月間指示被告甲○○，以8,000
    元之代價販出30公克愷他命予被告林凱鴻，並由林凱鴻指示
    被告郭興明前往取貨而共同販入該批凱他命之事實，堪以認
    定。被告林金生、甲○○及其各別之辯護人、被告林凱鴻、
    郭興明前開所辯各節，均無可採信。此部分事證明確，應予
    依法論科。
參、犯罪事實二部分（即被告林凱鴻、郭興明、陳正宗、陳銘宏
    共同販賣愷他命部分）：
一、被告及其辯護人之答辯：
(一)訊據被告林凱鴻固坦承0000-000000 號電話為其所使用，惟
    矢口否認有何販賣第三級毒品愷他命之犯行，辯稱：伊只是
    介紹如附表一所示之人向郭興明、陳正宗、陳銘宏購買愷他
    命，並未與郭興明、陳正宗、陳銘宏共同販賣愷他命云云。
    被告林凱鴻之辯護人則以：(1)如附表一所示之買家均係在被
    告林凱鴻未直接親自參與交易之情形下，自行與被告郭興明
    、陳正宗及陳銘宏直接完成交易，本件並無直接證據足以證
    明被告林凱鴻有販賣愷他命予如附表一所示之人。(2)被告林
    凱鴻與被告郭興明、陳正宗及陳銘宏均為朋友，互邀吃飯、
    唱歌乃純屬朋友聚會，並非被告林凱鴻給予被告郭興明、陳
    正宗及陳銘宏販賣毒品之代價。被告郭興明、陳正宗及陳銘
    宏三人警詢筆錄為同一日在鹽埕分局製作，其三人指述被告
    林凱鴻之部分，顯係互相串謀後故為對被告林凱鴻不利之供
    述。(3)被告羅宏慶證稱：被告林凱鴻反對伊施用愷他命等語
    ，且其向被告陳銘宏拿愷他命時，尚要求陳銘宏不要告知被
    告林凱鴻，其自不可能直接向被告林凱鴻索取愷他命。(4)縱
    認被告有以如附表一所示之價格販賣愷他命予如附表一所示
    之人，惟依公訴意旨所載之被告林凱鴻向被告林金生販入愷
    他命之單價即1 公克300 元計算，被告林凱鴻係以同一價格
    轉售予如附表一編號2 、3 、10、14所示之人，並無利得，
    另其販賣予如附表一編號1 、4 至9 、11至14所示部分，合
    計利得僅900 元，倘再不定期給予郭興明、陳正宗及陳銘宏
    不定額之款項，顯已虧本，是其並無營利之意圖云云（見97
    訴1797卷一第60至68頁、卷七第170 至187 頁、卷八144 至
    149 頁），為被告林凱鴻辯護。
(二)訊據被告郭興明、陳正宗對犯罪事實二即如附表一編號1 至
    14部分之犯行，均坦承不諱，其共同辯護人則以：被告郭興
    明、陳正宗係單純受被告林凱鴻之指示而交付愷他命予如附
    表一所示之買家，僅係出於幫助之犯意，與被告林凱鴻、陳
    銘宏間並無販賣愷他命之犯意聯絡及行為分擔，且被告郭興
    明、陳正宗自始坦承犯行，態度良好，請從輕量刑云云（見
    97訴1797卷二第92頁、卷八第188 至192 頁），為被告郭興
    明、陳正宗辯護。
(三)訊據被告陳銘宏固坦承如附表一編號9 至13所示之犯行，惟
    否認如附表一編號1 至8 、14所示之犯行，辯稱：伊從97年
    8 月初開始工作後就沒有再與被告林凱鴻、郭興明及陳正宗
    等人聯絡，伊沒有參與如附表一編號1 至8 、14所示之犯行
    ，且如附表一編號12、13部分時間應為97年7 月底、8 月初
    ，並非97年9 月中及9 月底云云。被告陳銘宏之辯護人則以
    ：(1)依證人林浩平、張瀚、陸炤文、陳三星、林美芳、林美
    惠、賴冠宇及被告郭興明之陳述，並參酌卷附之通訊監察譯
    文，足認被告陳銘宏並未參與如附表一編號1 至10、13至14
    部分之犯行，另如附表一編號12部分，正確時間應為97 年7
    月，且被告陳銘宏僅是受被告林凱鴻之託送交愷他命予證人
    賴冠宇，並未代為收錢。(2)被告陳銘宏於97年8 月上旬起已
    有正常工作，脫離販毒圈子，家人也制止被告陳銘宏再與販
    毒圈朋友相處，其涉及本案程度未深，請從輕量刑云云（97
    訴1797卷七第193 至195 頁），為被告陳銘宏辯護。
二、經查，上開犯罪事實二部分，業據被告林凱鴻於警詢時自承
    ：伊自96年9 月初起即使用0000-000000 號行動電話，從未
    借他人使用，伊自97年7 月至9 月底止有從事販賣愷他命之
    行為，共計獲利約9 萬元，伊都是指示郭興明、陳正宗、陳
    銘宏幫伊運送愷他命，證人陳三星、賴冠宇、陸炤文、張瀚
    、林美芳、林美惠、賈宜宸等愷他命買家，及被告郭興明、
    陳正宗、陳銘宏於警詢中指述之交易時間、地點伊不知道細
    節，但伊都有參與該販賣行為等語（見警一卷第2 頁反面、
    6 頁反面至8 、10頁）；被告郭興明分別於警詢、偵訊及本
    院審理中陳稱：伊外號「喬丹」，平時使用之手機門號是00
    00-000000 號，林凱鴻使用之手機門號是0000-000000 號，
    被告林凱鴻進貨（指販入愷他命）後，約以3 罐1,000 元，
    5 罐1,500 元之價格賣出，1 罐是指1 公克，平常林凱鴻會
    將3 至5 罐愷他命存貨交給伊，一部分買家會打電話給林凱
    鴻訂貨，一部分買家則會打電話給伊，林凱鴻沒有親自運送
    愷他命給買家，都是由伊、陳正宗及陳銘宏負責送貨，伊與
    陳正宗、陳銘宏沒有一定送貨給哪一個買家，林凱鴻打電話
    給伊叫伊送貨時，如果伊沒有接聽，林凱鴻就會打給陳正宗
    、陳銘宏，伊約自97年7 月起至被抓時止幫林凱鴻送交愷他
    命給買家，其所收取之款項都交給林凱鴻，然後林凱鴻會給
    伊100 至300 元作為吃飯及機車加油的開銷，林凱鴻不會因
    為伊送的比較多次就拿比較多錢給伊等語（見警一卷第28頁
    反面、30頁反面至31頁、他字卷第164 頁、97聲羈1267號卷
    第9 至10頁、97訴1797卷五第109 至111 、117 頁）；被告
    陳正宗分別於偵訊及本院審理中陳稱：伊手機是0000-00000
    0 號，伊於97年7 月底、8 月間有幫林凱鴻賣愷他命，大約
    3 公克1,000 元或每公克300 元、350 元，價格是林凱鴻決
    定，成員有林凱鴻、伊、郭興明、陳銘宏，林凱鴻會先以電
    話聯絡買主，再打電話叫伊去送毒品並收錢，錢收回來是交
    給林凱鴻，代價是林凱鴻偶爾會分伊200 、300 元或1,000
    元，或帶伊與郭興明、陳銘宏去唱歌、吃喝玩樂，至於買家
    是由伊、郭興明或陳銘宏送貨不一定，看林凱鴻或買家打給
    誰，誰就去送，林凱鴻給伊、郭興明、陳銘宏送毒品的錢，
    不會區分誰送貨較多就給誰比較多錢等語（見他字卷第212
    至213 頁、97聲羈1267號卷第17至18頁、97訴1797卷五第86
    至94頁）；被告陳銘宏亦分別於偵訊及本院審理中陳稱：伊
    行動電話為0000-000000 號，97年7 月間，林凱鴻與郭興明
    曾將約30至50公克之愷他命拿到伊家裡放，是用一個餅乾盒
    子裝著，目的是販賣，後來林凱鴻有去伊家裡用吸管、小袋
    子分裝該批愷他命，伊與陳正宗有幫林凱鴻與郭興明送毒品
    ，有時林凱鴻與郭興明會打電話給伊，將買家的電話留給伊
    ，伊再與買家聯絡約定時間、地點及數量後，再將愷他命送
    過去，有時林凱鴻直接跟伊講送貨地點，買家有時直接付錢
    給伊，有時事後再跟林凱鴻與郭興明算，愷他命價錢1 公克
    約300 至350 元，熟客每公克300 元，林凱鴻有給伊200 、
    300 元、1,000 元當好處或補貼油錢，有時也會請伊唱歌、
    吃飯，林凱鴻有叫伊記帳，也會與伊對帳，錢都是林凱鴻跟
    伊算等語（見他字卷第162 頁、97聲羈1267號卷第21至22頁
    、97訴1797卷二第95頁、97訴1797卷五第99至101 、107 頁
    ），堪可認定。又如附表十編號1 、10所示之通訊監察譯文
    均為被告郭興明與被告林凱鴻通話，其中附表十編號1 所示
    之對話內容係因被告陳正宗、陳銘宏為被告林凱鴻送交愷他
    命予買家，卻沒錢可加油，不好意思直接向被告林凱鴻要錢
    ，遂託被告郭興明打電話給林凱鴻告知此事，附表十編號10
    所示之通訊監察錄音並經本院當庭勘驗屬實等情，業據證人
    即被告郭興明於本院審理中證述綦詳，復有本院審判筆錄可
    參（見97訴1797卷五第119 頁、卷八第25、81頁），自上開
    2 通對話內容觀之，被告郭興明於電話中均稱呼被告林凱鴻
    為「頭仔」，被告林凱鴻對於被告郭興明欲預支500 元及代
    陳正宗、陳銘宏預支500 元等要求，均回應以：事後再自被
    告郭興明、陳正宗及陳銘宏之薪水中扣除等語。參以被告林
    凱鴻與如附表一編號2 至5 之買家張瀚、陸炤文以電話約定
    買賣愷他命時，亦多表示會叫「囝仔」、「孩子」送過去，
    買家張瀚則會稱呼郭興明等人「少年仔」，有如附表五編號
    9 、11、13、15所示之通訊監察譯文勘驗紀錄可參，顯見被
    告林凱鴻在其與郭興明、陳正宗、陳銘宏之間，確居於「大
    哥」之領導地位無訛，此外，尚有如附表十所示之通訊監察
    譯文可參，益徵被告郭興明、陳正宗、陳銘宏供稱：均受林
    凱鴻指示送交愷他命予買家等語為真實。
三、被告郭興明依被告林凱鴻之指示，於如附表一編號1 所示時
    、地，送交如附表一編號1 所示愷他命予證人林浩平（原名
    林俊緯）之事實，業據證人林浩平分別於偵訊及本院審理中
    證稱：伊使用之手機門號是0000-000000 號，平常林凱鴻叫
    伊「小葉（音譯）」，伊於97年9 月中旬某日下午有買過約
    3 公克1,000 元之愷他命，是喬丹（指被告郭興明）在左營
    大路的麥當勞附近交給伊等語（見他字卷第97頁、97訴1797
    8 卷三第75、78頁）；被告郭興明亦於偵訊及本院審理中供
    稱：伊認識林浩平，有幫林凱鴻送愷他命給林浩平，大約1
    公克300 元，伊承認如附表一編號1 所示犯行等語（見他字
    卷第164 頁、97訴1797卷五第108 至109 頁），堪可認定。
    而證人林浩平固於偵訊及本院審理中證稱：伊打電話給林凱
    鴻是因為聯絡不上郭興明，所以請林凱鴻幫伊介紹賣家，伊
    打給林凱鴻只是問問看，伊說的97年9 月中旬某日那一次是
    直接跟郭興明交易，如附表四編號7 所示之通訊監察譯文是
    證人賈宜宸拿伊的電話與林凱鴻通話，伊在旁邊，但沒有注
    意聽賈宜宸與林凱鴻講話內容，如附表四編號10所示之通訊
    監察譯文是否為伊與林凱鴻通話，伊忘記了，就算是，也有
    可能是伊打給林凱鴻，但沒有過去拿愷他命云云（見他字卷
    第98頁、97訴1797卷五第76、78至79頁），惟被告郭興明送
    交愷他命予買家均係依被告林凱鴻指示為之乙節，業如前述
    ，且依如附表四編號6 、7 、10所示之通訊監察譯文顯示，
    斯時證人林浩平、賈宜宸應同在一處，並先後與被告林凱鴻
    通話，依其通話內容所示，證人林浩平、賈宜宸顯係直接向
    被告林凱鴻聯繫購買愷他命之事，並要求林凱鴻派人送貨至
    證人林浩平、賈宜宸斯時所在位置，足以佐證證人林浩平購
    買愷他命之對象係被告林凱鴻，並非僅要求被告林凱鴻代為
    介紹愷他命之賣家，證人林浩平於偵訊及本院審理中證稱：
    伊打電話給林凱鴻是因為聯絡不上郭興明，所以請林凱鴻幫
    伊介紹賣家云云，應為迴護被告林凱鴻之不實證述，不足採
    信。
四、被告郭興明依被告林凱鴻之指示，於如附表一編號2 至5 所
    示時、地，送交如附表一編號2 至5 所示愷他命予證人張瀚
    、陸炤文各2 次之事實，業據證人張瀚分別於警詢、偵訊及
    本院審理中證稱：伊使用之手機是以胞弟張皓名義申請之00
    00-000000 號，伊施用愷他命之來源是向林凱鴻、郭興明買
    的，第一次97年8 月5 日伊是撥打0000-000000 號電話向林
    凱鴻購買5 罐1,500 元，林凱鴻叫手下綽號「喬丹」即郭興
    明拿到伊位於高雄縣鳥松鄉○○路403 巷24號之住處給伊，
    後來林凱鴻就給伊郭興明的電話0000-000000 號，叫伊之後
    直接打給郭興明約定交易的數量、時間及地點，伊後來於97
    年9 月15日直接打給郭興明買5 罐1,500 元，約定地點是伊
    上開住家附近，1 罐就是用小夾鏈袋裝約1 公克的愷他命，
    如附表五編號5 所示之通訊監察譯文是伊與林凱鴻通話，對
    話中的「酒」、「買藥」都是指愷他命等語（見警一卷第10
    9 至110 頁、他字卷第102 頁、97訴1797卷三第81至85頁）
    ；證人陸炤文分別於警詢、偵訊及本院審理中證稱：伊使用
    之手機是以胞兄陸炤廷名義申辦之0000-000000 號，所以伊
    於97年8 、9 月間共向林凱鴻購買愷他命3 次，正確時間不
    記得，有一次之交易地點在五福二路新新堀江商場（此次未
    據起訴），另二次在九如路與民族路口，每次都是買3 公克
    1,000 元，伊每次都先打給林凱鴻約定時間、地點後，再由
    郭興明送毒品給伊，伊之所以知道林凱鴻有在賣愷他命，是
    林凱鴻跟伊說的，如附表五編號1 、3 至4 、9 、15所示之
    通訊監察譯文內容是伊的通話，譯文中所謂「涼的」、「酒
    」都是指愷他命，1 罐是指一個小夾鏈袋等語（見警一卷第
    115 至116 頁、他字卷第102 至103 頁、97訴1797卷三第89
    至91頁），核與被告郭興明於偵訊中供稱：伊認識張瀚、陸
    炤文，有幫林凱鴻送愷他命到張瀚家附近給張瀚，伊有在九
    如路與民族路口交過3 次愷他命給陸炤文（其中1 次未據起
    訴）等語（見他字卷第164 至165 頁）大致相符，復有0000
    -000000 號、0000-000000 號之和信電訊股份有限公司電話
    查詢單、證人陸炤文之指認紀錄表各1 份（見警一卷第11 8
    頁、97訴1797卷六第107 頁）及如附表五之通訊監察譯文勘
    驗紀錄可證，堪可認定。至證人陸炤文固於警詢時證稱：伊
    是撥打0000-000000 號電話給林凱鴻云云（見警一卷第116
    頁），然0000-000000 號門號實為被告郭興明使用之行動電
    話乙節，業如前述，是證人陸炤文此部分之陳述，固與事實
    不符，惟證人陸炤文於警詢時，已明確證稱其購買愷他命之
    對象係被告林凱鴻，並當場正確指認被告林凱鴻之照片，有
    其指認紀錄表在卷可稽（見警一卷第11 8頁），堪認證人陸
    炤文以電話聯絡購買愷他命之對象，係被告林凱鴻無訛。
五、被告陳正宗、郭興明分別依被告林凱鴻之指示，於如附表一
    編號6 、7 所示時、地，送交如附表一編號6 、7 所示愷他
    命予證人陳三星各1 次之事實，業據證人陳三星分別於警詢
    、偵訊及本院審理中證稱：伊持有之0000-000000 號行動電
    話是伊就讀三信高商之學弟林信宏申辦給伊使用，伊施用之
    愷他命是打0000-000000 號電話向被告林凱鴻買的，97年7
    月底、8 月初那一次是由陳正宗送到高雄市○○路三信家商
    前給伊，最後1 次是97年9 月19日晚間8 時許，由郭興明送
    到西子灣捷運站前給伊，都是買3 公克1,000 元，錢都當場
    交給陳正宗、郭興明等語（見警一卷第76至82頁、他字卷第
    103 頁、97訴1797卷四第56、61頁）；被告陳正宗於偵訊及
    本院審理中陳稱：伊於97年8 月間有賣3 公克1,000 元愷他
    命給陳三星1 次，地點在三多路，是林凱鴻叫伊去送的，伊
    收了錢當天晚上就交給林凱鴻等語（見他字卷第212 頁、97
    訴1797卷五第86至87、90至92頁）；被告郭興明於偵訊及本
    院審理中陳稱：伊有在西子灣送2 至3 次給陳三星（逾1 次
    以上之部分未據起訴），也有收過陳三星的錢等語（見他字
    卷第165 頁、97訴1797卷五第112 頁），參以如附表六編號
    2 所示之通訊監察譯文，證人陳三星係直接要求被告林凱鴻
    派人送貨，如附表六編號7 所示之通訊監察譯文，則似為證
    人陳三星向被告林凱鴻抱怨愷他命之品質不佳，亦徵證人陳
    三星係向被告林凱鴻購買無疑。此外，復有0000-000000 號
    電話查詢單1 紙（見97訴1797卷六第113 頁），及如附表六
    所示之通訊監察譯文勘驗紀錄及錄音光碟在卷可稽，堪可認
    定。至證人陳三星固於本院審理中改口證稱：伊打電話給林
    凱鴻，是請林凱鴻幫伊買愷他命，不是向林凱鴻購買愷他命
    云云（見97訴1797卷四第55至56頁）。惟查，被告陳正宗、
    郭興明送交愷他命予買家均係依被告林凱鴻指示而為乙節，
    業如前述，且證人陳三星亦陳稱：如附表六編號2 、5 、8
    所示之購買愷他命之通訊監察譯文內容，都是伊先打電話給
    林凱鴻等語（見97訴1797卷四第59 頁） ，準此，倘若證人
    陳三星以電話聯絡被告林凱鴻之目的，僅是為請林凱鴻介紹
    愷他命賣家，則證人陳三星於第一次向林凱鴻介紹之賣家購
    買愷他命後，自已取得該賣家之聯絡方式，其再次向該賣家
    購買時，自無必要再撥打電話給林凱鴻，顯見證人陳三星於
    本院審理中證稱：伊是請林凱鴻幫伊買愷他命，不是向林凱
    鴻購買云云，係屬事後迴護被告林凱鴻之不實陳述，洵不足
    採。
六、被告郭興明、陳正宗分別依被告林凱鴻之指示，於如附表一
    編號8 至10所示時、地，由被告郭興明送交如附表一編號8
    、9 所示愷他命予證人林美芳2 次，由被告陳正宗送交如附
    表一編號10所示之愷他命予證人林美惠1 次等情，業據證人
    林美芳分別於警詢及偵訊中證稱：伊所有之行動電話為0000
    -000000 號，平日大家稱呼伊「大罐仔」，伊在高雄市○○
    路爵士堡KTV 當服務生，因被告林凱鴻於97年3 、4 月間到
    該處消費而認識，林凱鴻表示有在賣愷他命，故伊於97年7
    月左右開始向林凱鴻購買愷他命，大約3 至4 天買一次，每
    次3 公克1,000 元，至查獲時止約買過30至40次（逾2 次以
    上部分未據起訴），最後1 次是97年10月初，地點大約在伊
    住處即高雄市前鎮區○○○路85號3 樓樓下，林凱鴻說平日
    很忙，如伊需要愷他命叫打電話給郭興明，郭興明會幫林凱
    鴻送毒品給伊，所以之後伊需要愷他命通常先打0000-00000
    0 號給郭興明，如果電話不通，才會打0000-000000 號給林
    凱鴻，通常是郭興明送愷他命來給伊等語（見警一卷第97至
    99頁、他字卷第104 頁）；證人林美惠分別於警詢及偵訊中
    證稱：伊與姊姊林美芳同住於高雄市前鎮區○○○路85號3
    樓，伊持用0000-000000 號電話，平日綽號「小罐仔」，伊
    所施用之愷他命都是向林凱鴻及郭興明購買，伊都叫郭興明
    「胖胖」，陳正宗也有送愷他命給伊過，伊自97年7 月中旬
    開始向林凱鴻購入愷他命，平均1 星期買5 公克1,500 元，
    迄至遭查獲時止共約買過7 至8 次（逾1 次以上部分未據起
    訴），伊原先是打林凱鴻0000-000000 號電話，之後林凱鴻
    叫伊打郭興明0000-000000 號電話聯絡，如果郭興明電話不
    通，伊就打給林凱鴻，林凱鴻就會聯絡郭興明或陳正宗送愷
    他命來給伊等語（見97訴1797卷二第9 至10頁、他字卷第10
    4 頁）；核與被告郭興明於偵訊及本院審理中供稱：伊有幫
    林凱鴻送愷他命給林美芳，都送到林美芳家樓下，3 罐900
    元，但因林美芳有欠林凱鴻錢，所以每次都給1,000 元，林
    美芳一開始先打給林凱鴻，後來會打給伊等語（見他字卷第
    164 頁、97訴1797卷五第110） ；被告陳正宗於偵訊及本院
    審理中陳稱：伊有於97年8 月間送5 公克1,500 元之愷他命
    到林美惠家樓下給林美惠1 次，同時收取對價，伊收了錢後
    當天晚上就全數交給林凱鴻等語（見他字卷第212 頁、97訴
    1797卷五第86、90至92頁），均大致相符，復有上開證人林
    美芳、林美惠使用之行動電話查詢單2 份（見97訴1797卷六
    第107 、109 頁），及如附表七之通訊監察譯文勘驗紀錄、
    錄音光碟可佐，堪可認定。證人林美芳固於本院審理中改證
    稱：打電話給林凱鴻，是請林凱鴻幫忙找愷他命，林凱鴻給
    伊電話後，伊自己打電話去買，伊沒有向林凱鴻買過愷他命
    ，伊都是向郭興明及陳正宗買的，伊在偵訊中之所以說是向
    林凱鴻買的，是因為檢察官問的不是很清楚云云（見97訴17
    97卷五第28至32頁），另證人林美惠亦於本院審理中翻異前
    詞，改口證稱：伊打電話給林凱鴻，是請林凱鴻幫伊問有關
    愷他命的事，伊沒有向林凱鴻買過愷他命云云（見97訴1797
    卷五第37、39頁），惟經本院命法官助理勘驗證人林美芳之
    偵訊筆錄結果，檢察官係先問：「愷他命是跟誰拿的？」，
    證人林美芳答稱：「林凱鴻跟那個郭興明」，嗣檢察官再問
    ：「... 你大概跟他買... 跟林凱鴻他們買過幾次？」，證
    人林美芳則答稱：「三、四十次那邊啊」等情，有本院法官
    助理勘驗紀錄可參（見97訴1797卷五第69至70頁），可知檢
    察官就向何人購買愷他命之問題並無模糊不清之處，是證人
    林美芳證述：檢察官問的不是很清楚云云，即與事實不符。
    參以證人林美芳自承：如附表七編號1 所示之通訊監察譯文
    中「炒不散」之物指愷他命等語（見97訴1797卷五第34頁）
    ，證人林美惠陳稱：如附表七編號4 所示之通訊監察譯文內
    容，是伊打給林凱鴻，說郭興明、陳正宗拿給伊的愷他命不
    好，林凱鴻說改天要拿不一樣的給伊，伊說不要，伊要林凱
    鴻來伊家裡把愷他命磨成粉等語（見97訴1797卷五第41頁）
    ，而觀之如附表七編號1 、4 所示之譯文內容，顯為證人林
    美芳、林美惠向被告林凱鴻反應該次交易之愷他命品質不佳
    ，無法炒散，而被告林凱鴻除安撫證人林美芳：「這是新的
    ，用力一點啦」、安撫證人林美惠：「不會啦，真的不是玻
    璃... 用力一點... 」外，並分別承諾證人林美芳：「我下
    禮拜再給你找新的啦」，承諾證人林美惠：「要不然我補一
    罐給你好不好？」，倘若被告林凱鴻僅為居間促成證人林美
    芳、林美惠與被告郭興明、陳正宗間愷他命交易之人，並非
    出售愷他命予證人林美芳、林美惠者，衡情，自無須為被告
    郭興明、陳正宗出售之愷他命品質不佳負責，且承諾為證人
    林美芳尋找新貨、另補1 公克之愷他命予證人林美惠，足認
    證人林美芳、林美惠確係向被告林凱鴻購買愷他命，彼等於
    本院之證述均為事後迴護被告林凱鴻之詞，純屬子虛。
七、被告陳正宗、陳銘宏依被告林凱鴻之指示，共同於如附表一
    編號11所示時、地，送交如附表一編號11所示愷他命予證人
    賈宜宸1 次之事實，業據證人賈宜宸分別於警詢及偵訊中證
    稱：伊平時使用之0000-000000 號行動電話是以伊祖母范雪
    麗名義申請，伊於97年8 月間向林凱鴻購買愷他命1 次，是
    買2 件「褲子」700 元，伊打電話給林凱鴻確定購買數量及
    金額，並約定交貨時間、地點，林凱鴻才派陳正宗送貨到左
    營附近之超商給伊，如附表四編號1 所示之通訊監察譯文是
    伊要向林凱鴻購買2 件愷他命，1 件350 元共700 元，林凱
    鴻是以小夾鏈袋分裝，1 包稱1 件等語（見警一卷第67至70
    頁、他字卷第104 頁），並於本院審理中證稱：97年8 月在
    左營附近之超商那一次，來了2 個人，其中一個人好像是陳
    銘宏，另一個人沒有印象了等語（見97訴1797卷四第68、74
    頁）；核與被告陳正宗於偵訊及本院審理中供稱：賈宜宸有
    跟伊拿過1 次愷他命，是於97年8 月間在左營的7-11超商，
    一共拿2 公克700 元，伊收了錢當天晚上就交給林凱鴻，那
    一次陳銘宏有跟伊去等語（見他字卷第212 頁、97訴1797卷
    五第85、90至91頁）；被告陳銘宏於本院審理中供稱：有於
    97年8 月間載陳正宗到左營區某7-11超商，賣2 公克700 元
    愷他命給賈宜宸，是陳正宗交易並收取款項等語（見97訴17
    97卷五第97至98頁）均相符，且有前開證人賈宜宸使用之00
    00-000000 號行動電話查詢單1 紙（見97訴1797卷六第107
    頁），及如附表四編號1 至8 所示之通訊監察譯文、錄音光
    碟在卷可稽，堪可認定。至證人賈宜宸固於本院審理中改口
    證稱：伊打電話給林凱鴻，是問林凱鴻拿不拿的到愷他命，
    伊不知林凱鴻有沒有賣，想說林凱鴻認識的人比較多，等於
    是請林凱鴻幫伊問問，林凱鴻的朋友那邊有沒有云云（見97
    訴1797卷四第69、74頁），惟證人賈宜宸於本院審理中之證
    述明顯與其警詢、偵訊有所歧異，而觀之如附表四編號1 所
    示之通訊監察譯文內容，證人賈宜宸係直接詢問被告林凱鴻
    ：「你那邊有沒有2 件？」，而被告林凱鴻也直接答稱：「
    有啦」，證人賈宜宸再說金額：「700.. 」，被告林凱鴻則
    答稱：「700 就好啦，好啦，有啦」、「到美術館婦幼打電
    話給我啦」，證人賈宜宸顯是向被告林凱鴻購買，並直接在
    電話中約定交易之數量、金額及地點，是證人賈宜宸前開於
    本院審理中證述：是問林凱鴻拿不拿的到愷他命云云，亦屬
    不實之證述，不足採信。
八、被告陳銘宏、郭興明分別依被告林凱鴻之指示，於如附表一
    編號12、13所示時、地，各送交如附表一編號12、13所示愷
    他命予證人賴冠宇各1 次之事實，業據證人賴冠宇於偵訊及
    本院審理中證稱：伊手機是0000-000000 號，97年8 月底才
    換伊姊姊名下的0000000000號，伊一開始打0000-000000 號
    有買到1 次，但該次交易之人帶著安全帽，伊無法確認長相
    （此次未據起訴），後來打給林凱鴻才換成0000-000000 號
    的電話，伊共向0000-000000 號買2 次，都是3 公克1,000
    元，分別是97年9 月中在高雄市○○區○○路7-11超商前由
    陳銘宏（經當庭指認）前來交易，及97年9 月底在西子灣一
    家撞球場前由郭興明來與伊交易等語（見他字卷第105 頁、
    97訴1797卷五第13至14頁）；被告陳銘宏則於偵訊及本院審
    理中供稱：伊曾經送過愷他命給賴冠宇，是林凱鴻先約好，
    再叫伊拿去7-11超商給賴冠宇，數量、價格都是林凱鴻先跟
    賴冠宇講好的等語（見他字卷第162 頁、97訴1797卷五第98
    至99頁）；被告郭興明則於偵訊及本院審理中供稱：賴冠宇
    所指西子灣撞球間那一次是伊送貨的等語（見他字卷第165
    頁、97訴1797卷五第120 頁）大致相符，復有上開證人賴冠
    宇使用之0000-000000 號、0000000000號行動電話查詢單1
    紙（見97訴1797卷六第115 頁）及如附表八之通訊監察譯文
    、錄音光碟可資佐證，堪可認定。證人賴冠宇固於本院審理
    中證稱：伊打電話給林凱鴻，是請林凱鴻幫伊問看看，林凱
    鴻的朋友那邊有沒有愷他命云云（見97訴1797卷五第14至15
    頁），惟觀之如附表八編號1 所示之通訊監察譯文內容，證
    人賴冠宇應係直接向被告林凱鴻購買愷他命，惟積欠款項未
    還，嗣後被告林凱鴻催促證人賴冠宇給付愷他命之款項未果
    ，遂直接發送如附表八編號8 所示之簡訊予證人賴冠宇，以
    恐嚇之語氣要求證人賴冠宇速回電，倘被告林凱鴻僅係單純
    提供郭興明、陳銘宏之電話給證人賴冠宇，由賴冠宇自行向
    郭興明、陳銘宏購買愷他命，自無必要如此積極催討賴冠宇
    所積欠之購買愷他命款項，益徵證人賴冠宇證稱：僅請林凱
    鴻協助詢問云云，並非事實。
九、被告林凱鴻於如附表一編號14所示時、地，販賣如附表一編
    號14所示愷他命予證人即被告羅宏慶1 次之事實，業據證人
    即被告羅宏慶於偵訊時證稱：伊有使用0000-000 000號手機
    ，伊因為缺錢，想賺錢，所以跟林凱鴻拿愷他命轉賣，伊於
    97年8 月初在六合夜市向林凱鴻拿5 公克，每公克300 元共
    1,500 元，轉賣別人每公克350 元等語（見他字卷第163 頁
    ），而被告林凱鴻於本院審理中以書狀陳明：伊曾於97年8
    月初以無償轉讓之方式，轉讓5 公克愷他命予羅宏慶等語（
    見97訴1797卷二第70-2頁），衡諸被告林凱鴻與羅宏慶間並
    無何恩怨，被告林凱鴻尚稱：伊將羅宏慶當弟弟等語（見97
    訴1797卷五第130 頁），則被告羅宏慶應無任意誣陷被告林
    凱鴻之動機。參以被告林凱鴻於前開書狀所敘明其轉讓予羅
    宏慶之愷他命數量、時間、地點均與被告羅宏慶所述相符，
    足以佐證被告羅宏慶前開證述：於97年8 月初在六合夜市拿
    5 公克1,500 元以轉賣等語，較為可採，被告林凱鴻辯稱：
    係轉讓，非販賣云云，應為避重就輕之詞，尚難採信。
十、被告林凱鴻及其辯護人固以前揭情詞置辯，惟查，被告郭興
    明、陳正宗及陳銘宏固經警實施同步拘提到案，然其三人於
    97年10月8 日製作第2 次警詢筆錄時（第1 次為97年10月7
    日，僅為人別之詢問），被告陳正宗經警帶往刑事警察局偵
    八隊二組辦公室詢問，另被告郭興明、陳銘宏則在鹽埕分局
    偵查隊辦公室內採縱向分開偵訊，並分別由不同之員警詢問
    、繕打筆錄，郭興明與陳銘宏間相隔約5 公尺等情，除有被
    告郭興明、陳正宗及陳銘宏97年10月8 日警詢筆錄外，另據
    鹽埕分局98年5 月25日高市警鹽分偵字第0980007070號函覆
    本院明確（見警一卷第28至32、39至44、52至54頁、97訴
    1797卷六第52頁），是被告林凱鴻及其辯護人辯稱：被告被
    告郭興明、陳正宗及陳銘宏三人製作警詢筆錄時相互串證云
    云，尚屬無據。又按毒品之販出、販入，並無一定之公定價
    格，每次買賣之價格隨供需雙方之資力或關係之深淺或需求
    之數量、貨源之充裕與否、販賣者對於資金之需求如何與殷
    切與否，以及政府查緝之態度，進而為各種之風險評估，而
    有各種不同之標準，並非一成不變，且販賣者並非僅能由「
    價差」之方式謀取利潤，亦可能由「量差」、「純度」等方
    式牟利，參以一般民眾普遍認知毒品之非法交易，向為政府
    查禁森嚴且重罰不貸，衡諸常情，倘非有利可圖絕無平白甘
    冒被重罰高度風險之理。況被告林凱鴻自承：自97年7 月起
    至9 月底止，販賣愷他命約賺9 萬元等語，業如前述，是被
    告林凱鴻及其辯護人辯稱：被告林凱鴻並無利得，故不該當
    販賣云云，顯屬無稽。至被告林凱鴻就如附表一所示之犯行
    ，不僅參與其中，更係基於主導地位，及其指示被告郭興明
    、陳正宗及陳銘宏送交愷他命予買家後，會施以數百元或一
    同吃喝玩樂等小利以為代價等節，均已認定如前，被告林凱
    鴻及其辯護人此部分之辯解，均無法採信。
十一、被告陳銘宏及其辯護人固以前揭情詞置辯。惟查，證人賴
    冠宇購買愷他命之時間分別為97年9 月中及9 月底乙節，業
    經認定在案，是被告陳銘宏辯稱：伊是97年7 月間拿愷他命
    給賴冠宇云云，尚屬無據。又被告郭興明、陳正宗及陳銘宏
    依被告林凱鴻指示送交愷他命予買家之對象並非固定，而由
    被告林凱鴻接獲買家欲購買之訊息始決定由何人送交愷他命
    ，且被告林凱鴻給予被告郭興明、陳正宗及陳銘宏之酬勞，
    同為數百元或共同吃喝玩樂等小利，並不因送交次數多寡而
    有所不同，另被告陳正宗、陳銘宏負責記帳、與林凱鴻對帳
    ，被告陳銘宏並曾將大批愷他命藏放於住處，堪認其四人係
    以被告林凱鴻為首，基於販賣愷他命之犯意聯絡而共同為如
    附表一所示犯行，如附表一所示之實際送交愷他命者僅為其
    四人分工之行為態樣而已，是被告陳銘宏之辯護人辯稱：如
    附表一編號1 至10、13至14所示部分與陳銘宏無關云云，亦
    屬無據。
十二、按刑法上之幫助犯，固以幫助他人犯罪之意思而參與犯罪
    構成要件以外之行為而成立，惟所謂以幫助他人犯罪之意思
    而參與者，指其參與之原因，僅在助成他人犯罪之實現者而
    言，倘以合同之意思而參加犯罪，即係以自己犯罪之意思而
    參與，縱其所參與者為犯罪構成要件以外之行為，仍屬共同
    正犯，又所謂參與犯罪構成要件以外之行為者，指其所參與
    者非直接構成某種犯罪事實之內容，而僅係助成其犯罪事實
    實現之行為而言，苟已參與構成某種犯罪事實之一部，即屬
    分擔實施犯罪之行為，雖僅以幫助他人犯罪之意思而參與，
    亦仍屬共同正犯（最高法院27年上字第1333號、46年臺非字
    第17號判例要旨參照）。查被告郭興明、陳正宗送交愷他命
    予買家之行為，已屬販賣愷他命之客觀構成要件行為，揆諸
    前揭說明，應為被告林凱鴻、陳銘宏販賣愷他命罪之共同正
    犯。被告郭興明、陳正宗之辯護人辯稱：被告郭興明、陳正
    宗僅為幫助犯云云，不足採信。
十三、綜上，被告林凱鴻、郭興明、陳正宗及陳銘宏共同販賣愷
    他命予如附表一所示之人之事實，堪以認定。被告林凱鴻、
    郭興明、陳正宗及陳銘宏及其各別之辯護人前開所辯各節，
    均無可採信。此部分事證明確，應予依法論科。
肆、犯罪事實三部分（即被告羅宏慶販入愷他命後轉售以牟利部
    分）：
一、訊據被告羅宏慶對犯罪事實三部分之犯行坦承不諱，其辯護
    人則以：被告羅宏慶自始坦承犯行，其所為屬毒品交易之最
    下游，惡性輕微，實際獲利甚少，且犯案時年僅21歲，思慮
    未週，其情可憫，請求依刑法第59條酌減其刑等語（見97訴
    1797卷八第200至203頁）。
二、經查，上開犯罪事實三部分，業據被告羅宏慶坦承：伊因為
    缺錢，想賺錢，所以跟林凱鴻拿愷他命轉賣，伊於97年8 月
    初在六合夜市向林凱鴻拿5 公克，每公克300 元共1,500 元
    ，伊最後一次是以每公克350 元之價格轉賣2 公克共700 元
    給綽號「寶兒」的朋友，地點在衛武營旁等語（見他字卷第
    163 至164 頁），復有如附表九之通訊監察譯文在卷可稽，
    自堪認定，應予依法論科。
伍、論罪科刑：
一、新舊法比較：
    被告林金生、甲○○、林凱鴻、郭興明、陳正宗、陳銘宏及
    羅宏慶行為後，毒品危害防制條例於98年5 月20日修正公布
    ，針對當次公布之修正條文，未另訂施行日期，至原毒品危
    害條例條例第36條所規定：「本條例自公布後六個月施行。
    」核其所稱「本條例」係指係92年7 月9 日修正公布之該條
    例，並非指98年5 月20日公布之部分修正條文。從而，98年
    5 月20日公布之毒品危害防制條例修正條文之生效日期為何
    ，確有立法之疏漏，對此應由法院本於獨立審判權責依循法
    律解釋方式予以處理，揆諸98年5 月20日修正公布之毒品危
    害防制條例第17條規定：「犯第4 條至第8 條、第10條或第
    11條之罪，供出毒品來源，因而查獲其他正犯或共犯者，減
    輕或免除其刑（第1 項）。犯第4 條至第8 條之罪於偵查及
    審判中均自白者，減輕其刑（第2 項）。」此條文之修正，
    對於本件在偵查及審判中自白販賣毒品犯罪之被告郭興明、
    陳正宗、陳銘宏、羅宏慶而言，當有即時適用之法律上利益
    ，本院認為98年5 月20日公布之毒品危害防制條例修正條文
    之生效日期既不得依同條例第36條定之，即應參照中央法規
    標準法第13條對於法規生效施行日之基本規範，自公布日起
    至第3 日即98年5 月22日發生效力。據此，本案應依刑法第
    2 條第1 項「按行為後法律有變更者，適用行為時之法律，
    但行為後之法律有利於行為人者，適用最有利於行為人之法
    律」之規定，依「從舊從輕」原則而為比較，爰說明如下：
(一)查本件被告行為時之毒品危害防制條例第4 條第3 項規定：
    「製造、運輸、販賣第三級毒品者，處5 年以上有期徒刑，
    得併科新臺幣5,000 萬元以下罰金」，修正後則規定：「製
    造、運輸、販賣第三級毒品者，處5 年以上有期徒刑，得併
    科新臺幣7,000 萬元以下罰金」。核修正後之規定，得併科
    之罰金顯已提高，應以被告行為時之規定較為有利。
(二)被告行為時之毒品危害防制條例第17條規定：「犯第4 條第
    1 項至第4 項、第5 條第1 項至第4 項前段、第6 條第1 項
    至第4 項、第7 條第1 項至第4 項、第8 條第1 項至第4 項
    、第10條或第11條第1 項、第2 項之罪，供出毒品來源，因
    而破獲者，得減輕其刑。」修正後則規定：「犯第4 條至第
    8 條、第10條或第11條之罪，供出毒品來源，因而查獲其他
    正犯或共犯者，減輕或免除其刑（第1 項）。犯第4 條至第
    8 條之罪於偵查及審判中均自白者，減輕其刑（第2 項）。
    」核修正後之規定，第1 項除修正「因而破獲者」文字為「
    因而查獲其他正犯或共犯者」外，並刪除原條文「得減輕或
    免除其刑」之「得」字；第2 項則增列自白減輕其刑之規定
    ，於量刑適用上，自以修正後之規定較為有利。
(三)前引毒品危害防制條例第4 條第3 項、第17條之規定，係對
    法定刑度與減輕其刑之適用規定，自不宜割裂而分別為新舊
    法之適用，而按新舊法適用孰者對被告較為有利，應先審查
    應否諭知無罪，次審查應否諭知免訴不受理，再次則審查有
    無法定必應免刑之情形；如無前開情形，則比較新舊法之罪
    刑孰為最有利，有最高法院24年度民刑庭總會決議（二）可
    參。是以本件應就第17條減輕或免除其刑之規定先為比較，
    依上開比較結果，係以修正後之第17條對被告較為有利。是
    本件被告之犯行，自應適用98年5 月20日修正公布、同年月
    22日生效施行之毒品危害防制條例第4 條第3 項、第17條之
    規定處斷。
(四)至毒品危害防制條例第8 條第3 項之規定並未修正，且被告
    林金生、甲○○就如犯罪事實一、(一)部分並未於偵查及審判
    中自白犯罪，自無同條例第17條之適用，是此部分並無新舊
    法比較適用之問題，附此敘明。
二、按所謂販賣毒品行為，不以販入之後復行賣出為要件，祇須
    以營利為目的，將毒品購入或賣出，有一於此，其犯罪即為
    完成，均不得視為未遂。倘於已議定價格尚未交付之際，即
    被當場查獲，仍屬犯罪既遂。從而如意圖營利而販入毒品後
    ，第一次販賣與他人之行為，應認係接續原先販入之犯意而
    為，不論其行為屬既遂或未遂，均應認基於單一犯意之接續
    行為，而僅成立一個販賣毒品既遂罪，然其後之販賣毒品行
    為即應就其犯罪情節另為法律上獨立之評價（最高法院95年
    度臺上字第3574號、91年度臺上字第763 號判決意旨參照）
    。被告林凱鴻、郭興明向被告林金生、甲○○共同販入30公
    克愷他命後，再與被告陳正宗、陳銘宏共同販賣予如附表一
    所示之人（不包含附表一編號8 所示之人）等情，業如前述
    ，揆諸前揭說明，被告林凱鴻、郭興明基於意圖營利之目的
    販入愷他命後第1 次賣出之行為，應僅論以一個販賣毒品既
    遂罪。
三、就犯罪事實一、(一)部分，核被告林金生、甲○○所為，均係
    犯毒品危害防制條例第8 條第3 項之轉讓第三級毒品罪。高
    雄地檢署97年度偵字第29899 號起訴書所載附表編號(一)部分
    （甲○○經由林金生指示，於97年6 、7 月間某日晚間，在
    高雄市鼓山區○○○○街90號4 樓住處，自林金生處拿取內
    裝重約3 公克愷他命之夾鏈袋1 只，由甲○○在高雄市○○
    區○○路、六合路口錢櫃KTV 附近販賣給林凱鴻），業經檢
    察官於98年5 月18日以98年度聲撤字第16號撤回起訴書加以
    撤回（見97訴1797卷六第44頁），本院自無庸審理，附此敘
    明。被告林金生、甲○○就轉讓第三級毒品罪之犯行，有犯
    意聯絡及行為分擔，應論以共同正犯。被告林金生、甲○○
    轉讓第三級毒品之數量約僅3 公克，未達行政院於93年1 月
    7 日發布之「轉讓持有毒品加重其刑之數量標準」第2 條第
    1 項第3 款所定「淨重20公克以上」之標準，均毋庸依毒品
    危害防制條例第8 條第6 項加重其刑。另就犯罪事實一、(二)
    部分，核被告林金生、甲○○所為，均係犯毒品危害防制條
    例第4 條第3 項販賣第三級毒品罪。被告林金生、甲○○就
    上開販賣第三級毒品罪之犯行，有犯意聯絡及行為分擔，應
    論以共同正犯。被告林金生、甲○○所共犯上開轉讓、販賣
    第三級毒品等2 罪，犯意各別，行為互殊，應予分論併罰。
    被告甲○○前於91年間因強盜、贓物等案件，經臺灣高雄少
    年法院就強盜部分判處有期徒刑4 年2 月，就贓物部分判處
    有期徒刑3 月（贓物部分未經上訴而確定），嗣甲○○就強
    盜部分不服，提起上訴，經高雄高分院撤銷原判決，改判處
    有期徒刑4 年，經最高法院駁回上訴而確定。上開二罪經高
    雄高分院定應執行有期徒刑4 年2 月確定，嗣上開贓物罪經
    高雄高分院裁定減刑，並與強盜罪部分合併定應執行有期徒
    刑4 年確定，於95年6 月20日縮短刑期假釋出監，於96年8
    月17日未經撤銷假釋視為執行完畢等情，有臺灣高等法院被
    告前案紀錄表、在監在押全國紀錄表、本院公務電話紀錄、
    明陽中學97年4 月9 日明中訓字第0971100074號函稿、明陽
    中學學生縮短刑期總表各1 份在卷可稽（見98訴664 卷第17
    3 、179 至182 、184 、189 至190 頁），被告甲○○受徒
    刑執行完畢後，5 年以內故意再犯本件有期徒刑以上之2 罪
    ，均為累犯，俱應依刑法第47條第1 項之規定加重其刑。爰
    審酌被告林金生、甲○○明知愷他命嚴重戕害身心健康，向
    為政府嚴令禁止流通之違禁物，竟先後轉讓、販賣愷他命予
    他人，加速毒品流通，戕害國人身心健康，犯罪所生危害重
    大，犯後不知悔改，猶飾詞卸責，被告林金生基於主導地位
    ，情節較重，被告甲○○係受林金生指示為之，非居於支配
    主導地位，情節相對較輕，及其二人智識程度、生活狀況、
    犯罪動機及目的、手段等一切情狀，分別量處如主文所示之
    刑，並均依法定其應執行之刑，以示懲儆。末查，未扣案之
    被告林金生、甲○○共同販賣愷他命所得8,000 元，應依毒
    品危害防制條例第19條第1 項之規定，分別於被告林金生、
    甲○○共犯販賣第三級毒品罪項下宣告連帶沒收，如全部或
    一部不能沒收時，以彼等財產抵償之。另門號0000-000000
    號、0000-000000 號SIM 卡所搭配之行動電話話機為被告林
    金生所有，如附表二編號2 所示行動電話1 支（含SIM 卡1
    張）則為被告甲○○所有，且分別為被告林金生、甲○○供
    犯本件犯罪事實一、(二)部分販賣第三級毒品罪所用之物，經
    認定如前，雖門號0000-000000 號、0000 -000000號SIM 卡
    所搭配之行動電話話機並未扣案，然無證據顯示已滅失，仍
    應與如附表二編號2 所示之物，依毒品危害防制條例第19條
    第1 項規定及共同正犯責任共同原則，均於被告林金生、甲
    ○○共犯販賣第三級毒品罪項下宣告連帶沒收，如全部或一
    部不能沒收時，追徵其價額。至門號0000-000000 號、0000
    - 000000號SIM 卡各1 張本身，並非以被告林金生之名義申
    請，有電話查詢單2 紙可證（見97訴1797卷六第109 、111
    頁）；被告甲○○為警查扣之其餘扣案物，尚難認與其本件
    犯行直接相關，爰均不在本案予以宣告沒收，附此敘明。
四、就犯罪事實二即如附表一編號1 至14部分，核被告林凱鴻、
    郭興明、陳正宗、陳銘宏所為，均係犯毒品危害防制條例第
    4 條第3 項販賣第三級毒品罪。被告林凱鴻、郭興明、陳正
    宗、陳銘宏間就附表一編號1 至14所示之販賣愷他命犯行，
    均有犯意聯絡及行為分擔，均應論以共同正犯。被告林凱鴻
    、郭興明販入愷他命後復行販出之行為，應與第1 次販出之
    行為僅論以一罪。被告林凱鴻、郭興明、陳正宗、陳銘宏所
    共犯販賣第三級毒品14次，犯意各別，應予分論併罰。被告
    郭興明、陳正宗所犯如附表一編號1 至14所示之犯行，被告
    陳銘宏就其所犯如附表一編號9 至13所示之犯行，於本件偵
    查及審判中均自白犯行，應依98年5 月20日修正公布之毒品
    危害防制條例第17條第2 項規定，均減輕其刑。爰審酌被告
    林凱鴻、郭興明、陳正宗、陳銘宏均明知愷他命屬第三級毒
    品，依法不得販賣，竟無視政府杜絕毒品犯罪禁令，意圖營
    利販賣上開毒品，販售對象多達9 人，戕害國民身心健康，
    犯罪所生危害非輕，被告林凱鴻基於主導地位，情節較重，
    不僅造成社會治安重大危害，事後更飾詞卸責，全推由被告
    郭興明、陳正宗、陳銘宏承擔，足見毫無悔意，尤不應輕縱
    ，被告郭興明、陳正宗、陳銘宏共犯販賣愷他命，量刑本不
    宜輕，然考量彼等為被告林凱鴻之「小弟」，均受林凱鴻指
    示，前往約定地點交付毒品及收取價金，非居於支配主導地
    位，被告郭興明、陳正宗於偵查及本院審理時坦承全部犯行
    ，所述內容與證人、通訊監察譯文所載有多數吻合，有利本
    案事實之釐清，被告陳銘宏於本院審理中雖未坦承全部犯行
    ，惟考量其實際送交愷他命予買家之次數較少，危害程度及
    情節相對較輕，被告郭興明、陳正宗、陳銘宏犯後態度尚稱
    良好，且於行為時均僅20餘歲，年輕識淺，智慮淺薄，及被
    告林凱鴻、郭興明、陳正宗、陳銘宏之智識程度、生活狀況
    、犯罪動機及目的、手段等一切情狀，分別量處如主文所示
    之刑，並均依法定其應執行之刑，以示懲儆。至檢察官就被
    告郭興明、陳正宗、陳銘宏各求處應執行有期徒刑15年，惟
    本院斟酌上開各情，認分別以量處如主文所示之刑為適當，
    檢察官上開求刑，尚屬過重，附此敘明。末查，未扣案各如
    附表一編號1 至14所示被告林凱鴻、郭興明、陳正宗、陳銘
    宏共同販賣海洛因所得共15,700元，應依毒品危害防制條例
    第19條第1 項之規定，依各次販賣所得金額，分別於被告林
    凱鴻、郭興明、陳正宗、陳銘宏共犯販賣第三級毒品各罪項
    下宣告連帶沒收，如全部或一部不能沒收時，以彼等財產抵
    償之。另如附表二編號3 至4 所示行動電話1 支分別為被告
    林凱鴻、陳正宗所有；如附表二編號5 所示之SIM 卡1 張及
    行動電話1 支則均為被告郭興明所有，且分別為被告林凱鴻
    、郭興明、陳正宗供犯本件犯罪事實二部分販賣第三級毒品
    罪所用之物，依毒品危害防制條例第19條第1 項規定及共同
    正犯責任共同原則，均於被告林凱鴻、郭興明、陳正宗、陳
    銘宏共犯販賣第三級毒品罪項下宣告連帶沒收，如全部或一
    部不能沒收時，追徵其價額。至如附表二編號3 至4 所示行
    動電話搭配之門號0000-000000 號、0000-000000 號SIM 卡
    各1 張本身，並非以被告林凱鴻、陳正宗之名義申請，有電
    話查詢單2 紙可證（見97訴1797卷六第104 、117 頁）；被
    告陳銘宏所有並供犯本件犯罪事實二部分販賣第三級毒品罪
    所用之門號0000-000000 號SIM 卡1 張及其搭配之行動電話
    ，未經扣案，且已滅失乙節，業據被告陳銘宏供述在卷（見
    97訴1797卷八第85頁），爰均不予宣告沒收。
五、就犯罪事實三部分，核被告羅宏慶所為，係犯毒品危害防制
    條例第4 條第3 項販賣第三級毒品罪。被告羅宏慶販入愷他
    命後復行販出1 次之行為，應僅論以一罪。被告羅宏慶所犯
    上開犯行，於本件偵查及審判中自白犯行，應依98年5 月20
    日修正公布之毒品危害防制條例第17條第2 項規定，減輕其
    刑。爰審酌被告羅宏慶為牟私利而販賣愷他命，戕害施用者
    之身心健康，破壞社會治安，本不宜輕縱，惟念及其犯後態
    度良好，行為時年僅21歲，思慮不週，鑄此大錯，其不法所
    得金額非鉅，及其智識程度、生活狀況、犯罪動機及目的、
    手段等一切情狀，量處如主文所示之刑，以示懲儆。至檢察
    官求處被告羅宏慶有期徒刑5 年部分，本院斟酌上開各情，
    認以量處如主文所示之刑為適當，檢察官上開求刑稍有過重
    ，附此敘明。未扣案之販賣愷他命所得700 元，應依毒品危
    害防制條例第19條第1 項之規定宣告沒收，如全部或一部不
    能沒收時，以其財產抵償之。至被告羅宏慶所有並供犯本件
    犯罪事實三部分販賣第三級毒品罪所用之門號0000-000000
    號SIM 卡1 張及其搭配之行動電話，未經扣案，且已滅失乙
    節，業據被告羅宏慶供述在卷（見97訴1797卷八第85至86頁
    ），爰不予宣告沒收。
據上論斷，應依刑事訴訟法第299 條第1 項前段，修正後毒品危
害防制條例第8 條第3 項、第4 條第3 項、第17條第2 項、第19
條第1 項，刑法第11條、第2 條第1 項後段、第28條、第47條第
1項 、第51條第5 款，判決如主文。
本案經檢察官乙○○到庭執行職務。
中    華    民    國    98    年    9     月    2     日
                  刑事第十七庭  審判長法  官  陳建和
                                      法  官  黃宣撫
                                      法  官  毛妍懿
以上正本證明與原本無異。
如不服本判決應於收受送達後10日內向本院提出上訴書狀，並應
敘述具體理由；如未敘述上訴理由者，應於上訴期間屆滿後20日
內向本院補提理由書（均須按他造當事人之人數附繕本）「切勿
逕送上級法院」。
中    華    民    國    98    年    9     月    21    日
                                      書記官  林晏光
《毒品危害防制條例第8條第3 項》
轉讓第三級毒品者，處 3 年以下有期徒刑，得併科新臺幣 30
萬元以下罰金。
《毒品危害防制條例第4 條第3 項》
製造、運輸、販賣第三級毒品者，處5 年以上有期徒刑，得併科
新臺幣7 百萬元以下罰金。
附表一：
┌─┬───┬────┬───┬────┬────────────────┐
│編│行為人│時間/地 │交付愷│購買者/ │所犯罪名及所處之刑              │
│號│      │點      │他命予│購買數量│                                │
│  │      │        │購買者│/金額   │                                │
│  │      │        │之人  │        │                                │
├─┼───┼────┼───┼────┼────────────────┤
│1 │林凱鴻│97年9 月│郭興明│林浩平（│林凱鴻共同販賣第三級毒品，處有期│
│  │陳正宗│中旬某日│      │原名林俊│徒刑伍年陸月。扣案如附表二編號3 │
│  │郭興明│下午    │      │緯）    │至5 所示之物連帶沒收；未扣案之販│
│  │陳銘宏│        │      │        │毒所得新臺幣壹仟元連帶沒收，如全│
│  │      │        │      │        │部或一部不能沒收時，以其與陳正宗│
│  │      │        │      │        │、郭興明及陳銘宏之財產抵償之。  │
│  │      ├────┤      ├────┤陳正宗共同販賣第三級毒品，處有期│
│  │      │高雄市左│      │約3公克 │徒刑貳年陸月。扣案如附表二編號3 │
│  │      │營區左營│      ├────┤至5 所示之物連帶沒收；未扣案之販│
│  │      │大路麥當│      │1,000元 │毒所得新臺幣壹仟元連帶沒收，如全│
│  │      │勞速食店│      │        │部或一部不能沒收時，以其與林凱鴻│
│  │      │附近    │      │        │、郭興明及陳銘宏之財產抵償之。  │
│  │      │        │      │        │郭興明共同販賣第三級毒品，處有期│
│  │      │        │      │        │徒刑貳年陸月。扣案如附表二編號3 │
│  │      │        │      │        │至5 所示之物連帶沒收；未扣案之販│
│  │      │        │      │        │毒所得新臺幣壹仟元連帶沒收，如全│
│  │      │        │      │        │部或一部不能沒收時，以其與林凱鴻│
│  │      │        │      │        │、陳正宗及陳銘宏之財產抵償之。  │
│  │      │        │      │        │陳銘宏共同販賣第三級毒品，處有期│
│  │      │        │      │        │徒刑伍年。扣案如附表二編號3 至5 │
│  │      │        │      │        │所示之物連帶沒收；未扣案之販毒所│
│  │      │        │      │        │得新臺幣壹仟元連帶沒收，如全部或│
│  │      │        │      │        │一部不能沒收時，以其與林凱鴻、陳│
│  │      │        │      │        │正宗及郭興明之財產抵償之。      │
├─┼───┼────┼───┼────┼────────────────┤
│2 │林凱鴻│97年8 月│郭興明│張瀚    │林凱鴻共同販賣第三級毒品，處有期│
│  │陳正宗│5 日    │      │        │徒刑伍年陸月。扣案如附表二編號3 │
│  │郭興明├────┤      ├────┤至5 所示之物連帶沒收；未扣案之販│
│  │陳銘宏│高雄市三│      │約5公克 │毒所得新臺幣壹仟伍佰元連帶沒收，│
│  │      │民區黃興│      ├────┤如全部或一部不能沒收時，以其與陳│
│  │      │路417 巷│      │1,500元 │正宗、郭興明及陳銘宏之財產抵償之│
│  │      │8 號5 樓│      │        │。                              │
│  │      │之張瀚住│      │        │陳正宗共同販賣第三級毒品，處有期│
│  │      │處附近  │      │        │徒刑貳年陸月。扣案如附表二編號3 │
│  │      │        │      │        │至5 所示之物連帶沒收；未扣案之販│
│  │      │        │      │        │毒所得新臺幣壹仟伍佰元連帶沒收，│
│  │      │        │      │        │如全部或一部不能沒收時，以其與林│
│  │      │        │      │        │凱鴻、郭興明及陳銘宏之財產抵償之│
│  │      │        │      │        │。                              │
│  │      │        │      │        │郭興明共同販賣第三級毒品，處有期│
│  │      │        │      │        │徒刑貳年陸月。扣案如附表二編號3 │
│  │      │        │      │        │至5 所示之物連帶沒收；未扣案之販│
│  │      │        │      │        │毒所得新臺幣壹仟伍佰元連帶沒收，│
│  │      │        │      │        │如全部或一部不能沒收時，以其與林│
│  │      │        │      │        │凱鴻、陳正宗及陳銘宏之財產抵償之│
│  │      │        │      │        │。                              │
│  │      │        │      │        │陳銘宏共同販賣第三級毒品，處有期│
│  │      │        │      │        │徒刑伍年。扣案如附表二編號3 至5 │
│  │      │        │      │        │所示之物連帶沒收；未扣案之販毒所│
│  │      │        │      │        │得新臺幣壹仟伍佰元連帶沒收，如全│
│  │      │        │      │        │部或一部不能沒收時，以其與林凱鴻│
│  │      │        │      │        │、陳正宗及郭興明之財產抵償之。  │
├─┼───┼────┼───┼────┼────────────────┤
│3 │林凱鴻│97年9 月│郭興明│張瀚    │林凱鴻共同販賣第三級毒品，處有期│
│  │陳正宗│15日    │      │        │徒刑伍年陸月。扣案如附表二編號3 │
│  │郭興明├────┤      ├────┤至5 所示之物連帶沒收；未扣案之販│
│  │陳銘宏│高雄市三│      │約5公克 │毒所得新臺幣壹仟伍佰元連帶沒收，│
│  │      │民區黃興│      ├────┤如全部或一部不能沒收時，以其與陳│
│  │      │路417 巷│      │1,500元 │正宗、郭興明及陳銘宏之財產抵償之│
│  │      │8 號5 樓│      │        │。                              │
│  │      │之張瀚住│      │        │陳正宗共同販賣第三級毒品，處有期│
│  │      │處附近  │      │        │徒刑貳年陸月。扣案如附表二編號3 │
│  │      │        │      │        │至5 所示之物連帶沒收；未扣案之販│
│  │      │        │      │        │毒所得新臺幣壹仟伍佰元連帶沒收，│
│  │      │        │      │        │如全部或一部不能沒收時，以其與林│
│  │      │        │      │        │凱鴻、郭興明及陳銘宏之財產抵償之│
│  │      │        │      │        │。                              │
│  │      │        │      │        │郭興明共同販賣第三級毒品，處有期│
│  │      │        │      │        │徒刑貳年陸月。扣案如附表二編號3 │
│  │      │        │      │        │至5 所示之物連帶沒收；未扣案之販│
│  │      │        │      │        │毒所得新臺幣壹仟伍佰元連帶沒收，│
│  │      │        │      │        │如全部或一部不能沒收時，以其與林│
│  │      │        │      │        │凱鴻、陳正宗及陳銘宏之財產抵償之│
│  │      │        │      │        │。                              │
│  │      │        │      │        │陳銘宏共同販賣第三級毒品，處有期│
│  │      │        │      │        │徒刑伍年。扣案如附表二編號3 至5 │
│  │      │        │      │        │所示之物連帶沒收；未扣案之販毒所│
│  │      │        │      │        │得新臺幣壹仟伍佰元連帶沒收，如全│
│  │      │        │      │        │部或一部不能沒收時，以其與林凱鴻│
│  │      │        │      │        │、陳正宗及郭興明之財產抵償之。  │
├─┼───┼────┼───┼────┼────────────────┤
│4 │林凱鴻│97年8 月│郭興明│陸炤文  │林凱鴻共同販賣第三級毒品，處有期│
│  │陳正宗│、9 月間│      │        │徒刑伍年陸月。扣案如附表二編號3 │
│  │郭興明│某日    │      │        │至5 所示之物連帶沒收；未扣案之販│
│  │陳銘宏├────┤      ├────┤毒所得新臺幣壹仟元連帶沒收，如全│
│  │      │高雄市三│      │約3公克 │部或一部不能沒收時，以其與陳正宗│
│  │      │民區九如│      ├────┤、郭興明及陳銘宏之財產抵償之。  │
│  │      │路與民族│      │1,000元 │陳正宗共同販賣第三級毒品，處有期│
│  │      │路口    │      │        │徒刑貳年陸月。扣案如附表二編號3 │
│  │      │        │      │        │至5 所示之物連帶沒收；未扣案之販│
│  │      │        │      │        │毒所得新臺幣壹仟元連帶沒收，如全│
│  │      │        │      │        │部或一部不能沒收時，以其與林凱鴻│
│  │      │        │      │        │、郭興明及陳銘宏之財產抵償之。  │
│  │      │        │      │        │郭興明共同販賣第三級毒品，處有期│
│  │      │        │      │        │徒刑貳年陸月。扣案如附表二編號3 │
│  │      │        │      │        │至5所示之物連帶沒收；未扣案之販 │
│  │      │        │      │        │毒所得新臺幣壹仟元連帶沒收，如全│
│  │      │        │      │        │部或一部不能沒收時，以其與林凱鴻│
│  │      │        │      │        │、陳正宗及陳銘宏之財產抵償之。  │
│  │      │        │      │        │陳銘宏共同販賣第三級毒品，處有期│
│  │      │        │      │        │徒刑伍年。扣案如附表二編號3 至5 │
│  │      │        │      │        │所示之物連帶沒收；未扣案之販毒所│
│  │      │        │      │        │得新臺幣壹仟元連帶沒收，如全部或│
│  │      │        │      │        │一部不能沒收時，以其與林凱鴻、陳│
│  │      │        │      │        │正宗及郭興明之財產抵償之。      │
├─┼───┼────┼───┼────┼────────────────┤
│5 │林凱鴻│97年8 月│郭興明│陸炤文  │林凱鴻共同販賣第三級毒品，處有期│
│  │陳正宗│、9 月間│      │        │徒刑伍年陸月。扣案如附表二編號3 │
│  │郭興明│某日    │      │        │至5 所示之物連帶沒收；未扣案之販│
│  │陳銘宏├────┤      ├────┤毒所得新臺幣壹仟元連帶沒收，如全│
│  │      │高雄市三│      │約3公克 │部或一部不能沒收時，以其與陳正宗│
│  │      │民區九如│      ├────┤、郭興明及陳銘宏之財產抵償之。  │
│  │      │路與民族│      │1,000元 │陳正宗共同販賣第三級毒品，處有期│
│  │      │路口    │      │        │徒刑貳年陸月。扣案如附表二編號3 │
│  │      │        │      │        │至5 所示之物連帶沒收；未扣案之販│
│  │      │        │      │        │毒所得新臺幣壹仟元連帶沒收，如全│
│  │      │        │      │        │部或一部不能沒收時，以其與林凱鴻│
│  │      │        │      │        │、郭興明及陳銘宏之財產抵償之。  │
│  │      │        │      │        │郭興明共同販賣第三級毒品，處有期│
│  │      │        │      │        │徒刑貳年陸月。扣案如附表二編號3 │
│  │      │        │      │        │至5所示之物連帶沒收；未扣案之販 │
│  │      │        │      │        │毒所得新臺幣壹仟元連帶沒收，如全│
│  │      │        │      │        │部或一部不能沒收時，以其與林凱鴻│
│  │      │        │      │        │、陳正宗及陳銘宏之財產抵償之。  │
│  │      │        │      │        │陳銘宏共同販賣第三級毒品，處有期│
│  │      │        │      │        │徒刑伍年。扣案如附表二編號3 至5 │
│  │      │        │      │        │所示之物連帶沒收；未扣案之販毒所│
│  │      │        │      │        │得新臺幣壹仟元連帶沒收，如全部或│
│  │      │        │      │        │一部不能沒收時，以其與林凱鴻、陳│
│  │      │        │      │        │正宗及郭興明之財產抵償之。      │
├─┼───┼────┼───┼────┼────────────────┤
│6 │林凱鴻│97年7 月│陳正宗│陳三星  │林凱鴻共同販賣第三級毒品，處有期│
│  │陳正宗│31日    │      │        │徒刑伍年陸月。扣案如附表二編號3 │
│  │郭興明│        │      │        │至5 所示之物連帶沒收；未扣案之販│
│  │陳銘宏│        │      │        │毒所得新臺幣壹仟元連帶沒收，如全│
│  │      │        │      │        │部或一部不能沒收時，以其與陳正宗│
│  │      ├────┤      ├────┤、郭興明及陳銘宏之財產抵償之。  │
│  │      │高雄市苓│      │約3公克 │陳正宗共同販賣第三級毒品，處有期│
│  │      │雅區三多│      ├────┤徒刑貳年陸月。扣案如附表二編號3 │
│  │      │一路186 │      │1,000元 │至5 所示之物連帶沒收；未扣案之販│
│  │      │號三信家│      │        │毒所得新臺幣壹仟元連帶沒收，如全│
│  │      │事商業職│      │        │部或一部不能沒收時，以其與林凱鴻│
│  │      │業學校前│      │        │、郭興明及陳銘宏之財產抵償之。  │
│  │      │        │      │        │郭興明共同販賣第三級毒品，處有期│
│  │      │        │      │        │徒刑貳年陸月。扣案如附表二編號3 │
│  │      │        │      │        │至5所示之物連帶沒收；未扣案之販 │
│  │      │        │      │        │毒所得新臺幣壹仟元連帶沒收，如全│
│  │      │        │      │        │部或一部不能沒收時，以其與林凱鴻│
│  │      │        │      │        │、陳正宗及陳銘宏之財產抵償之。  │
│  │      │        │      │        │陳銘宏共同販賣第三級毒品，處有期│
│  │      │        │      │        │徒刑伍年。扣案如附表二編號3 至5 │
│  │      │        │      │        │所示之物連帶沒收；未扣案之販毒所│
│  │      │        │      │        │得新臺幣壹仟元連帶沒收，如全部或│
│  │      │        │      │        │一部不能沒收時，以其與林凱鴻、陳│
│  │      │        │      │        │正宗及郭興明之財產抵償之。      │
├─┼───┼────┼───┼────┼────────────────┤
│7 │      │97年9 月│郭興明│陳三星  │林凱鴻共同販賣第三級毒品，處有期│
│  │      │19日晚間│      │        │徒刑伍年陸月。扣案如附表二編號3 │
│  │      │8時許   │      │        │至5 所示之物連帶沒收；未扣案之販│
│  │      ├────┤      ├────┤毒所得新臺幣壹仟元連帶沒收，如全│
│  │      │高雄市鹽│      │約3公克 │部或一部不能沒收時，以其與陳正宗│
│  │      │埕區捷運│      ├────┤、郭興明及陳銘宏之財產抵償之。  │
│  │      │橘線西子│      │1,000元 │陳正宗共同販賣第三級毒品，處有期│
│  │      │灣站附近│      │        │徒刑貳年陸月。扣案如附表二編號3 │
│  │      │        │      │        │至5 所示之物連帶沒收；未扣案之販│
│  │      │        │      │        │毒所得新臺幣壹仟元連帶沒收，如全│
│  │      │        │      │        │部或一部不能沒收時，以其與林凱鴻│
│  │      │        │      │        │、郭興明及陳銘宏之財產抵償之。  │
│  │      │        │      │        │郭興明共同販賣第三級毒品，處有期│
│  │      │        │      │        │徒刑貳年陸月。扣案如附表二編號3 │
│  │      │        │      │        │至5所示之物連帶沒收；未扣案之販 │
│  │      │        │      │        │毒所得新臺幣壹仟元連帶沒收，如全│
│  │      │        │      │        │部或一部不能沒收時，以其與林凱鴻│
│  │      │        │      │        │、陳正宗及陳銘宏之財產抵償之。  │
│  │      │        │      │        │陳銘宏共同販賣第三級毒品，處有期│
│  │      │        │      │        │徒刑伍年。扣案如附表二編號3 至5 │
│  │      │        │      │        │所示之物連帶沒收；未扣案之販毒所│
│  │      │        │      │        │得新臺幣壹仟元連帶沒收，如全部或│
│  │      │        │      │        │一部不能沒收時，以其與林凱鴻、陳│
│  │      │        │      │        │正宗及郭興明之財產抵償之。      │
├─┼───┼────┼───┼────┼────────────────┤
│8 │      │97年7 月│郭興明│林美芳  │林凱鴻共同販賣第三級毒品，處有期│
│  │      │間某日  │      │        │徒刑伍年陸月。扣案如附表二編號3 │
│  │      ├────┤      ├────┤至5 所示之物連帶沒收；未扣案之販│
│  │      │高雄市前│      │約3公克 │毒所得新臺幣壹仟元連帶沒收，如全│
│  │      │鎮區三多│      ├────┤部或一部不能沒收時，以其與陳正宗│
│  │      │三路85號│      │1,000元 │、郭興明及陳銘宏之財產抵償之。  │
│  │      │林美芳及│      │        │陳正宗共同販賣第三級毒品，處有期│
│  │      │林美惠之│      │        │徒刑貳年陸月。扣案如附表二編號3 │
│  │      │共同住處│      │        │至5 所示之物連帶沒收；未扣案之販│
│  │      │樓下    │      │        │毒所得新臺幣壹仟元連帶沒收，如全│
│  │      │        │      │        │部或一部不能沒收時，以其與林凱鴻│
│  │      │        │      │        │、郭興明及陳銘宏之財產抵償之。  │
│  │      │        │      │        │郭興明共同販賣第三級毒品，處有期│
│  │      │        │      │        │徒刑貳年陸月。扣案如附表二編號3 │
│  │      │        │      │        │至5所示之物連帶沒收；未扣案之販 │
│  │      │        │      │        │毒所得新臺幣壹仟元連帶沒收，如全│
│  │      │        │      │        │部或一部不能沒收時，以其與林凱鴻│
│  │      │        │      │        │、陳正宗及陳銘宏之財產抵償之。  │
│  │      │        │      │        │陳銘宏共同販賣第三級毒品，處有期│
│  │      │        │      │        │徒刑伍年。扣案如附表二編號3 至5 │
│  │      │        │      │        │所示之物連帶沒收；未扣案之販毒所│
│  │      │        │      │        │得新臺幣壹仟元連帶沒收，如全部或│
│  │      │        │      │        │一部不能沒收時，以其與林凱鴻、陳│
│  │      │        │      │        │正宗及郭興明之財產抵償之。      │
├─┼───┼────┼───┼────┼────────────────┤
│9 │      │97年10月│郭興明│林美芳  │林凱鴻共同販賣第三級毒品，處有期│
│  │      │初某日  │      │        │徒刑伍年陸月。扣案如附表二編號3 │
│  │      ├────┤      ├────┤至5 所示之物連帶沒收；未扣案之販│
│  │      │高雄市前│      │約3公克 │毒所得新臺幣壹仟元連帶沒收，如全│
│  │      │鎮區三多│      ├────┤部或一部不能沒收時，以其與陳正宗│
│  │      │三路85號│      │1,000元 │、郭興明及陳銘宏之財產抵償之。  │
│  │      │林美芳及│      │        │陳正宗共同販賣第三級毒品，處有期│
│  │      │林美惠之│      │        │徒刑貳年陸月。扣案如附表二編號3 │
│  │      │共同住處│      │        │至5 所示之物連帶沒收；未扣案之販│
│  │      │樓下    │      │        │毒所得新臺幣壹仟元連帶沒收，如全│
│  │      │        │      │        │部或一部不能沒收時，以其與林凱鴻│
│  │      │        │      │        │、郭興明及陳銘宏之財產抵償之。  │
│  │      │        │      │        │郭興明共同販賣第三級毒品，處有期│
│  │      │        │      │        │徒刑貳年陸月。扣案如附表二編號3 │
│  │      │        │      │        │至5所示之物連帶沒收；未扣案之販 │
│  │      │        │      │        │毒所得新臺幣壹仟元連帶沒收，如全│
│  │      │        │      │        │部或一部不能沒收時，以其與林凱鴻│
│  │      │        │      │        │、陳正宗及陳銘宏之財產抵償之。  │
│  │      │        │      │        │陳銘宏共同販賣第三級毒品，處有期│
│  │      │        │      │        │徒刑貳年陸月。扣案如附表二編號3 │
│  │      │        │      │        │至5 所示之物連帶沒收；未扣案之販│
│  │      │        │      │        │毒所得新臺幣壹仟元連帶沒收，如全│
│  │      │        │      │        │部或一部不能沒收時，以其與林凱鴻│
│  │      │        │      │        │、陳正宗及郭興明之財產抵償之。  │
├─┼───┼────┼───┼────┼────────────────┤
│10│      │97年8 月│陳正宗│林美惠  │林凱鴻共同販賣第三級毒品，處有期│
│  │      │間某日  │      │        │徒刑伍年陸月。扣案如附表二編號3 │
│  │      ├────┤      ├────┤至5 所示之物連帶沒收；未扣案之販│
│  │      │高雄市前│      │約5公克 │毒所得新臺幣壹仟伍佰元連帶沒收，│
│  │      │鎮區三多│      ├────┤如全部或一部不能沒收時，以其與陳│
│  │      │三路85號│      │1,500元 │正宗、郭興明及陳銘宏之財產抵償之│
│  │      │林美芳及│      │        │。                              │
│  │      │林美惠之│      │        │陳正宗共同販賣第三級毒品，處有期│
│  │      │共同住處│      │        │徒刑貳年陸月。扣案如附表二編號3 │
│  │      │樓下    │      │        │至5所示之物連帶沒收；未扣案之販 │
│  │      │        │      │        │毒所得新臺幣壹仟伍佰元連帶沒收，│
│  │      │        │      │        │如全部或一部不能沒收時，以其與林│
│  │      │        │      │        │凱鴻、郭興明及陳銘宏之財產抵償之│
│  │      │        │      │        │。                              │
│  │      │        │      │        │郭興明共同販賣第三級毒品，處有期│
│  │      │        │      │        │徒刑貳年陸月。扣案如附表二編號3 │
│  │      │        │      │        │至5所示之物連帶沒收；未扣案之販 │
│  │      │        │      │        │毒所得新臺幣壹仟伍佰元連帶沒收，│
│  │      │        │      │        │如全部或一部不能沒收時，以其與林│
│  │      │        │      │        │凱鴻、陳正宗及陳銘宏之財產抵償之│
│  │      │        │      │        │。                              │
│  │      │        │      │        │陳銘宏共同販賣第三級毒品，處有期│
│  │      │        │      │        │徒刑貳年陸月。扣案如附表二編號3 │
│  │      │        │      │        │至5 所示之物連帶沒收；未扣案之販│
│  │      │        │      │        │毒所得新臺幣壹仟伍佰元連帶沒收，│
│  │      │        │      │        │如全部或一部不能沒收時，以其與林│
│  │      │        │      │        │凱鴻、陳正宗及郭興明之財產抵償之│
│  │      │        │      │        │。                              │
├─┼───┼────┼───┼────┼────────────────┤
│11│      │97年8 月│陳正宗│賈宜宸  │林凱鴻共同販賣第三級毒品，處有期│
│  │      │3日     │陳銘宏│        │徒刑伍年陸月。扣案如附表二編號3 │
│  │      │        │      │        │至5 所示之物連帶沒收；未扣案之販│
│  │      │        │      │        │毒所得新臺幣柒佰元連帶沒收，如全│
│  │      │        │      │        │部或一部不能沒收時，以其與陳正宗│
│  │      ├────┤      ├────┤、郭興明及陳銘宏之財產抵償之。  │
│  │      │高雄市左│      │約2公克 │陳正宗共同販賣第三級毒品，處有期│
│  │      │營區某超│      ├────┤徒刑貳年陸月。扣案如附表二編號3 │
│  │      │商附近  │      │700元   │至5所示之物連帶沒收；未扣案之販 │
│  │      │        │      │        │毒所得新臺幣柒佰元連帶沒收，如全│
│  │      │        │      │        │部或一部不能沒收時，以其與林凱鴻│
│  │      │        │      │        │、郭興明及陳銘宏之財產抵償之。  │
│  │      │        │      │        │郭興明共同販賣第三級毒品，處有期│
│  │      │        │      │        │徒刑貳年陸月。扣案如附表二編號3 │
│  │      │        │      │        │至5所示之物連帶沒收；未扣案之販 │
│  │      │        │      │        │毒所得新臺幣柒佰元連帶沒收，如全│
│  │      │        │      │        │部或一部不能沒收時，以其與林凱鴻│
│  │      │        │      │        │、陳正宗及陳銘宏之財產抵償之。  │
│  │      │        │      │        │陳銘宏共同販賣第三級毒品，處有期│
│  │      │        │      │        │徒刑貳年陸月。扣案如附表二編號3 │
│  │      │        │      │        │至5 所示之物連帶沒收；未扣案之販│
│  │      │        │      │        │毒所得新臺幣柒佰元連帶沒收，如全│
│  │      │        │      │        │部或一部不能沒收時，以其與林凱鴻│
│  │      │        │      │        │、陳正宗及郭興明之財產抵償之。  │
├─┼───┼────┼───┼────┼────────────────┤
│12│      │97年9 月│陳銘宏│賴冠宇  │林凱鴻共同販賣第三級毒品，處有期│
│  │      │中旬    │      │        │徒刑伍年陸月。扣案如附表二編號3 │
│  │      ├────┤      ├────┤至5 所示之物連帶沒收；未扣案之販│
│  │      │高雄市鼓│      │約3公克 │毒所得新臺幣壹仟元連帶沒收，如全│
│  │      │山區鼓山│      ├────┤部或一部不能沒收時，以其與陳正宗│
│  │      │路某7-11│      │1,000元 │、郭興明及陳銘宏之財產抵償之。  │
│  │      │超商    │      │        │陳正宗共同販賣第三級毒品，處有期│
│  │      │        │      │        │徒刑貳年陸月。扣案如附表二編號3 │
│  │      │        │      │        │至5所示之物連帶沒收；未扣案之販 │
│  │      │        │      │        │毒所得新臺幣壹仟元連帶沒收，如全│
│  │      │        │      │        │部或一部不能沒收時，以其與林凱鴻│
│  │      │        │      │        │、郭興明及陳銘宏之財產抵償之。  │
│  │      │        │      │        │郭興明共同販賣第三級毒品，處有期│
│  │      │        │      │        │徒刑貳年陸月。扣案如附表二編號3 │
│  │      │        │      │        │至5所示之物連帶沒收；未扣案之販 │
│  │      │        │      │        │毒所得新臺幣壹仟元連帶沒收，如全│
│  │      │        │      │        │部或一部不能沒收時，以其與林凱鴻│
│  │      │        │      │        │、陳正宗及陳銘宏之財產抵償之。  │
│  │      │        │      │        │陳銘宏共同販賣第三級毒品，處有期│
│  │      │        │      │        │徒刑貳年陸月。扣案如附表二編號3 │
│  │      │        │      │        │至5 所示之物連帶沒收；未扣案之販│
│  │      │        │      │        │毒所得新臺幣壹仟元連帶沒收，如全│
│  │      │        │      │        │部或一部不能沒收時，以其與林凱鴻│
│  │      │        │      │        │、陳正宗及郭興明之財產抵償之。  │
├─┼───┼────┼───┼────┼────────────────┤
│13│      │97年9 月│郭興明│賴冠宇  │林凱鴻共同販賣第三級毒品，處有期│
│  │      │底      │      │        │徒刑伍年陸月。扣案如附表二編號3 │
│  │      ├────┤      ├────┤至5 所示之物連帶沒收；未扣案之販│
│  │      │高雄市鹽│      │約3公克 │毒所得新臺幣壹仟元連帶沒收，如全│
│  │      │埕區西子│      ├────┤部或一部不能沒收時，以其與陳正宗│
│  │      │灣某撞球│      │1,000元 │、郭興明及陳銘宏之財產抵償之。  │
│  │      │場      │      │        │陳正宗共同販賣第三級毒品，處有期│
│  │      │        │      │        │徒刑貳年陸月。扣案如附表二編號3 │
│  │      │        │      │        │至5所示之物連帶沒收；未扣案之販 │
│  │      │        │      │        │毒所得新臺幣壹仟元連帶沒收，如全│
│  │      │        │      │        │部或一部不能沒收時，以其與林凱鴻│
│  │      │        │      │        │、郭興明及陳銘宏之財產抵償之。  │
│  │      │        │      │        │郭興明共同販賣第三級毒品，處有期│
│  │      │        │      │        │徒刑貳年陸月。扣案如附表二編號3 │
│  │      │        │      │        │至5所示之物連帶沒收；未扣案之販 │
│  │      │        │      │        │毒所得新臺幣壹仟元連帶沒收，如全│
│  │      │        │      │        │部或一部不能沒收時，以其與林凱鴻│
│  │      │        │      │        │、陳正宗及陳銘宏之財產抵償之。  │
│  │      │        │      │        │陳銘宏共同販賣第三級毒品，處有期│
│  │      │        │      │        │徒刑貳年陸月。扣案如附表二編號3 │
│  │      │        │      │        │至5 所示之物連帶沒收；未扣案之販│
│  │      │        │      │        │毒所得新臺幣壹仟元連帶沒收，如全│
│  │      │        │      │        │部或一部不能沒收時，以其與林凱鴻│
│  │      │        │      │        │、陳正宗及郭興明之財產抵償之。  │
├─┼───┼────┼───┼────┼────────────────┤
│14│      │97年8 月│林凱鴻│羅宏慶  │林凱鴻共同販賣第三級毒品，處有期│
│  │      │初某日晚│      │        │徒刑伍年陸月。扣案如附表二編號3 │
│  │      │間11時許│      │        │至5 所示之物連帶沒收；未扣案之販│
│  │      ├────┤      ├────┤毒所得新臺幣壹仟伍佰元連帶沒收，│
│  │      │高雄市新│      │約5公克 │如全部或一部不能沒收時，以其與陳│
│  │      │興區六合│      ├────┤正宗、郭興明及陳銘宏之財產抵償之│
│  │      │二路六合│      │1,500元 │。                              │
│  │      │夜市    │      │        │陳正宗共同販賣第三級毒品，處有期│
│  │      │        │      │        │徒刑貳年陸月。扣案如附表二編號3 │
│  │      │        │      │        │至5所示之物連帶沒收；未扣案之販 │
│  │      │        │      │        │毒所得新臺幣壹仟伍佰元連帶沒收，│
│  │      │        │      │        │如全部或一部不能沒收時，以其與林│
│  │      │        │      │        │凱鴻、郭興明及陳銘宏之財產抵償之│
│  │      │        │      │        │。                              │
│  │      │        │      │        │郭興明共同販賣第三級毒品，處有期│
│  │      │        │      │        │徒刑貳年陸月。扣案如附表二編號3 │
│  │      │        │      │        │至5所示之物連帶沒收；未扣案之販 │
│  │      │        │      │        │毒所得新臺幣壹仟伍佰元連帶沒收，│
│  │      │        │      │        │如全部或一部不能沒收時，以其與林│
│  │      │        │      │        │凱鴻、陳正宗及陳銘宏之財產抵償之│
│  │      │        │      │        │。                              │
│  │      │        │      │        │陳銘宏共同販賣第三級毒品，處有期│
│  │      │        │      │        │徒刑伍年。扣案如附表二編號3 至5 │
│  │      │        │      │        │所示之物連帶沒收；未扣案之販毒所│
│  │      │        │      │        │得新臺幣壹仟伍佰元連帶沒收，如全│
│  │      │        │      │        │部或一部不能沒收時，以其與林凱鴻│
│  │      │        │      │        │、陳正宗及郭興明之財產抵償之。  │
└─┴───┴────┴───┴────┴────────────────┘
附表二：宣告沒收之物
┌─┬──────────────┬─────┬─────┐
│編│物品名稱及數量              │所有人    │備註      │
│號│                            │          │          │
├─┼──────────────┼─────┼─────┤
│1 │門號0000-000000 號、0000-000│林金生    │未扣案    │
│  │995 號SIM 卡所搭配之行動電話│          │          │
│  │話機（不含該SIM卡2張）      │          │          │
├─┼──────────────┼─────┼─────┤
│2 │門號0000-000000 號SIM 卡1 張│甲○○    │有扣案    │
│  │及行動電話1 支（序號：356573│          │          │
│  │00000000000號）             │          │          │
├─┼──────────────┼─────┼─────┤
│3 │行動電話1 支（序號：00000000│林凱鴻    │有扣案    │
│  │0000000 號，不含門號0000-000│          │          │
│  │972號SIM 卡1 張）           │          │          │
├─┼──────────────┼─────┼─────┤
│4 │行動電話1 支（序號：00000000│陳正宗    │有扣案    │
│  │000000000 號，不含門號0918-8│          │          │
│  │15569 號SIM 卡1 張）        │          │          │
├─┼──────────────┼─────┼─────┤
│5 │門號0000-000000 號SIM 卡1 張│郭興明    │有扣案    │
│  │及行動電話1 支（序號：356988│          │          │
│  │000000000號）               │          │          │
└─┴──────────────┴─────┴─────┘
附表三：與犯罪事實一、(一)、(二)相關之通訊監察譯文
┌─┬───┬──┬───┬───┬────────────────┬───┐
│編│（A） │發話│（B） │通話時│通話內容（※表示無法辨識）      │出處（│
│號│      │受話│      │間    │                                │均指97│
│  │      │    │      │      │                                │訴1797│
│  │      │    │      │      │                                │卷七）│
├─┼───┼──┼───┼───┼────────────────┼───┤
│1 │林凱鴻│受話│郭興明│97年8 │A：怎樣？                       │81-82 │
│  │092659│    │098934│月1 日│B：耶，你在哪啊？               │頁    │
│  │5972號│    │0073號│上午6 │A：嘎？                         │      │
│  │      │    │      │時18分│B：你在哪啊？                   │      │
│  │      │    │      │52秒許│A：我家啊                       │      │
│  │      │    │      │      │B：耶，你打電話給金生一下…     │      │
│  │      │    │      │      │A：怎樣？                       │      │
│  │      │    │      │      │B：說那個女生說…那個女生說那個 │      │
│  │      │    │      │      │    … 那個酒有沒有，你們那個※ │      │
│  │      │    │      │      │    ※...你跟他說怎樣？         │      │
│  │      │    │      │      │A：說怎樣？                     │      │
│  │      │    │      │      │B：他說他要拿…拿回來還給我們啦 │      │
│  │      │    │      │      │A：是為啥？                     │      │
│  │      │    │      │      │B ：他說，確定是這個嗎…這種酒嗎│      │
│  │      │    │      │      │    ？                          │      │
│  │      │    │      │      │A：幹…再來呢？                 │      │
│  │      │    │      │      │B ：你打電話跟他說，不然你們叫那│      │
│  │      │    │      │      │   個…要拿去西瓜他家耶         │      │
│  │      │    │      │      │A：你叫他打給金生就好啦         │      │
│  │      │    │      │      │B ：啊靠夭，我是說你打電話跟他說│      │
│  │      │    │      │      │   一下啦                       │      │
│  │      │    │      │      │A：啊你叫他打金生的就好啦       │      │
│  │      │    │      │      │B ：我是說你自己打給金生，你叫他│      │
│  │      │    │      │      │   打給他啦                     │      │
│  │      │    │      │      │A ：啊你叫…喔…那你是不是叫他打│      │
│  │      │    │      │      │   給金生就好了                 │      │
│  │      │    │      │      │B：嘎？                         │      │
│  │      │    │      │      │A：你叫他打給金生就好了         │      │
│  │      │    │      │      │B ：啊他的意思是叫我過去他那邊，│      │
│  │      │    │      │      │    我的東西要…他要拿過來還我  │      │
│  │      │    │      │      │A ：那你打給金…吼…打給他叫他跟│      │
│  │      │    │      │      │    金生講就好了…              │      │
├─┼───┼──┼───┼───┼────────────────┼───┤
│2 │林凱鴻│發話│甲○○│97年8 │B：喂                           │82頁  │
│  │092659│    │093607│月1 日│A：嗯…金生咧…                 │      │
│  │5972號│    │2673號│上午6 │B ：我知道、我知道，我有叫他要※│      │
│  │      │    │      │時22分│    ※了                        │      │
│  │      │    │      │46秒許│A：嘎？                         │      │
│  │      │    │      │      │B：我有叫金生打過去了           │      │
│  │      │    │      │      │A：啊那個女人是怎樣又要拿？     │      │
│  │      │    │      │      │B ：我不知道，不要緊啦，那個讓他│      │
│  │      │    │      │      │    去跟他說就好了              │      │
│  │      │    │      │      │A：嗯，好，掰掰…               │      │
│  │      │    │      │      │B：嗯…                         │      │
│  │      │    │      │      │A：可知道現在人家打電話給我？   │      │
│  │      │    │      │      │B：誰啊？                       │      │
│  │      │    │      │      │A：人家打電話給我啦             │      │
│  │      │    │      │      │B：嗯                           │      │
│  │      │    │      │      │A ：說這次的那個有沒有，就是青豆│      │
│  │      │    │      │      │    子有沒有，磨不起…磨不動啊  │      │
│  │      │    │      │      │B：沒，你跟他說，那個本來就這樣 │      │
│  │      │    │      │      │A：嗯                           │      │
│  │      │    │      │      │B ：那個都本來就這樣，他是說…因│      │
│  │      │    │      │      │    為他那個比較那個，所以就比較│      │
│  │      │    │      │      │    那個…這次這樣跟他說，喔…  │      │
│  │      │    │      │      │A：好啦好啦…                   │      │
├─┼───┼──┼───┼───┼────────────────┼───┤
│3 │林凱鴻│發話│林金生│97年8 │B：喂，凱鴻？                   │83-84 │
│  │092659│    │091519│月2 日│A：大仔                         │頁    │
│  │5972號│    │4284號│下午2 │B：小弟啦                       │      │
│  │      │    │      │時5 分│A：在睡覺喔？…起來囉？         │      │
│  │      │    │      │10秒許│B：沒啊，還沒睡                 │      │
│  │      │    │      │      │A：真的還假的啊                 │      │
│  │      │    │      │      │B：真的啊                       │      │
│  │      │    │      │      │A：啊人家打電話來了，要送酒耶   │      │
│  │      │    │      │      │B ：我知道啊，也要晚一點找我們頭│      │
│  │      │    │      │      │   仔的                         │      │
│  │      │    │      │      │A：嘎？                         │      │
│  │      │    │      │      │B：人家還在睡覺耶               │      │
│  │      │    │      │      │A：人家還在睡覺喔…             │      │
│  │      │    │      │      │B：嗯，對啊                     │      │
│  │      │    │      │      │A：這樣怎麼辦呢？               │      │
│  │      │    │      │      │B：要問我們頭仔耶…             │      │
│  │      │    │      │      │A ：要問頭仔…啊，要不然我跟他說│      │
│  │      │    │      │      │   ，晚上送過去給他             │      │
│  │      │    │      │      │B：好啊                         │      │
│  │      │    │      │      │A ：好，啊你晚上…晚上幾點會處理│      │
│  │      │    │      │      │   好？                         │      │
│  │      │    │      │      │B：我不知道耶                   │      │
│  │      │    │      │      │A ：不要在半夜了，半夜我就…我會│      │
│  │      │    │      │      │   賠…我會賠很多錢的，呵呵…   │      │
│  │      │    │      │      │B：好啊，我再跟…               │      │
│  │      │    │      │      │A：他…我這邊都沒有了啊         │      │
│  │      │    │      │      │B：我知道啊                     │      │
│  │      │    │      │      │A：連那個難…難磨的都給人家了   │      │
│  │      │    │      │      │B：真的還假的？                 │      │
│  │      │    │      │      │A：都拿出去了啊                 │      │
│  │      │    │      │      │B：呵呵呵…                     │      │
│  │      │    │      │      │A：真的啊，都丟完了             │      │
│  │      │    │      │      │B：好啦                         │      │
│  │      │    │      │      │A：就朋友介紹的，拿出去了       │      │
│  │      │    │      │      │B：好啦，知道啦                 │      │
│  │      │    │      │      │A ：好啦，快一點，要不然那個…那│      │
│  │      │    │      │      │   個昨天那個開車的那個也在…   │      │
│  │      │    │      │      │B ： 好啦                       │      │
│  │      │    │      │      │A ：就說有新的，今天就馬上…拿一│      │
│  │      │    │      │      │   罐給他                       │      │
│  │      │    │      │      │B ：好啦…好啦…                │      │
│  │      │    │      │      │A ：啊你在幹嘛？                │      │
│  │      │    │      │      │B：吃飯啊                       │      │
│  │      │    │      │      │A：喔，好命喔                   │      │
│  │      │    │      │      │B：沒有那回事啦，好命…         │      │
│  │      │    │      │      │A：好命啦                       │      │
│  │      │    │      │      │B ：說真的我端一碗飯啦，一隻手在│      │
│  │      │    │      │      │   跟 你說話，一隻手在捧飯…捧一│      │
│  │      │    │      │      │   個碗啊                       │      │
│  │      │    │      │      │A：啊西瓜也在睡覺喔？           │      │
│  │      │    │      │      │B：在睡覺啊…                   │      │
│  │      │    │      │      │A：喔…                         │      │
│  │      │    │      │      │B：你比較好命啦                 │      │
│  │      │    │      │      │A ：比你好命對啦，幹你真的很好命│      │
│  │      │    │      │      │   啊你                         │      │
│  │      │    │      │      │B：哈哈…                       │      │
│  │      │    │      │      │A ：我們這一群不合啊我…我真的是│      │
│  │      │    │      │      │   …                           │      │
│  │      │    │      │      │B ：啊我等一下差不多四五點那邊吧│      │
│  │      │    │      │      │   ， 四五點晚一點我打給你看怎樣│      │
│  │      │    │      │      │   ， 我※※※說好了            │      │
│  │      │    │      │      │A ：好啊好啊，看有沒有辦法晚上七│      │
│  │      │    │      │      │    八點之前搞定他，因為…有一個│      │
│  │      │    │      │      │    一直在叫無聊又說頭腦都空空的│      │
│  │      │    │      │      │    了，很難過…                │      │
│  │      │    │      │      │B：呵呵，好…                   │      │
├─┼───┼──┼───┼───┼────────────────┼───┤
│4 │林凱鴻│發話│林金生│97年8 │A：大仔…                       │84-85 │
│  │092659│    │091519│月2 日│B：小弟啦，你在哪裡？           │頁    │
│  │5972號│    │4284號│下午9 │A：我們店裡                     │      │
│  │      │    │      │時44分│B：你在你們店裡喔？             │      │
│  │      │    │      │13秒許│A：人家一直打耶                 │      │
│  │      │    │      │      │B：我知道啦，我也一直在打啊     │      │
│  │      │    │      │      │A：那要怎麼辦哩？               │      │
│  │      │    │      │      │B：我也是不知道怎麼辦           │      │
│  │      │    │      │      │A：啊他沒有接喔？               │      │
│  │      │    │      │      │B：沒接啊                       │      │
│  │      │    │      │      │A：這要怎麼辦呢？               │      │
│  │      │    │      │      │B：我也是不知道怎麼辦？         │      │
│  │      │    │      │      │A：還是要先去…你不是…你是找「 │      │
│  │      │    │      │      │   傑 哥」嘛，還是要另外找一個差│      │
│  │      │    │      │      │   不多一百？                   │      │
│  │      │    │      │      │B ：要不然我打…好啊，不然我問小│      │
│  │      │    │      │      │   傑一下啦                     │      │
│  │      │    │      │      │A ：對啊，要不然要怎麼辦？我們也│      │
│  │      │    │      │      │    是…也是要先問一下，要不然斷│      │
│  │      │    │      │      │    光光耶，兩天了耶            │      │
│  │      │    │      │      │B：好啦                         │      │
│  │      │    │      │      │A：要跑路了耶                   │      │
│  │      │    │      │      │B：嗯…                         │      │
│  │      │    │      │      │A ：呵呵呵…是不夠給我們去※※※│      │
│  │      │    │      │      │   喝酒了耶…呵呵               │      │
│  │      │    │      │      │B：呵呵呵                       │      │
│  │      │    │      │      │A：你是要死…要死要死           │      │
│  │      │    │      │      │B：我要死了就對…               │      │
│  │      │    │      │      │A ：嘎？…就要死了這樣，幹…那個│      │
│  │      │    │      │      │    水而已啦，不要再哀了        │      │
│  │      │    │      │      │B ：那個水而已對啦…            │      │
├─┼───┼──┼───┼───┼────────────────┼───┤
│5 │林凱鴻│發話│林金生│97年8 │B：我要下去了，我弄好了         │85-86 │
│  │092659│    │091519│月3 日│A：啊你有辦法找有沒啊？         │頁    │
│  │5972號│    │4284號│上午1 │B：沒啦，那個很難用好不好       │      │
│  │      │    │      │時25分│A ：這樣不要緊啊，我上去，我再…│      │
│  │      │    │      │46秒許│   我要來去燒…用一下東西…     │      │
│  │      │    │      │      │B：用什麼東西？                 │      │
│  │      │    │      │      │A：我要薰一下                   │      │
│  │      │    │      │      │B：你又要薰喔？                 │      │
│  │      │    │      │      │A：對啊，我自己弄…             │      │
│  │      │    │      │      │B ：要不然…好，你跟…你跟管理員│      │
│  │      │    │      │      │   說啊，我打電話跟管理員說     │      │
│  │      │    │      │      │A：喔，我直接上去就好了是嗎？   │      │
│  │      │    │      │      │B：嘎？                         │      │
│  │      │    │      │      │A：好啦好啦                     │      │
├─┼───┼──┼───┼───┼────────────────┼───┤
│6 │林凱鴻│發話│林金生│97年8 │A：大仔                         │86-87 │
│  │092659│    │091519│月3 日│B：嗯…                         │頁    │
│  │5972號│    │4284號│上午5 │A：啊你們沒有跟喔？             │      │
│  │      │    │      │時21分│B：有啊，後面啊                 │      │
│  │      │    │      │02秒許│A：啊賓賓說他那邊又空了耶       │      │
│  │      │    │      │      │B：有喔…                       │      │
│  │      │    │      │      │A ：他說棋子不錯啊，他自己有試啊│      │
│  │      │    │      │      │B ：有喔，不錯喔                │      │
│  │      │    │      │      │A ：對啊…啊你怎樣？            │      │
│  │      │    │      │      │B：好…好啊，等一下再拿給你們啊 │      │
│  │      │    │      │      │A：嘎？                         │      │
│  │      │    │      │      │B：等一下拿給你們啊             │      │
│  │      │    │      │      │A：你拿回來了嗎？               │      │
│  │      │    │      │      │B：拿回來了嗎？                 │      │
│  │      │    │      │      │A：我說傑哥那邊耶               │      │
│  │      │    │      │      │B：傑哥那邊喔，你要那種的喔？   │      │
│  │      │    │      │      │A：嗯                           │      │
│  │      │    │      │      │B ：你要…那種喔？              │      │
│  │      │    │      │      │A ：沒啦，我說…那個啦…不是什麼│      │
│  │      │    │      │      │    人要拿新的？                │      │
│  │      │    │      │      │B：喔…還沒還沒…               │      │
│  │      │    │      │      │A ：不然賓賓跟人家說什麼時候？晚│      │
│  │      │    │      │      │    上？                        │      │
│  │      │    │      │      │B ：賓賓？…賓賓在說的是說上一批│      │
│  │      │    │      │      │    吧…                        │      │
│  │      │    │      │      │A：嘎？                         │      │
│  │      │    │      │      │B：賓賓說上一批的啦             │      │
│  │      │    │      │      │A ：賓賓是上一批對啊，啊他說，看│      │
│  │      │    │      │      │    要換新的了沒啊，他說他還要…│      │
│  │      │    │      │      │    還要拿啊                    │      │
│  │      │    │      │      │B：喔…                         │      │
│  │      │    │      │      │A：對啊，他說他那邊沒了         │      │
│  │      │    │      │      │B：好啦，那我再給你電話啊       │      │
│  │      │    │      │      │A：嘎？                         │      │
│  │      │    │      │      │B：我再給你電話啦               │      │
│  │      │    │      │      │A：那你還要打給我嗎？           │      │
│  │      │    │      │      │B：對啊，我打給你               │      │
│  │      │    │      │      │A：好好…                       │      │
├─┼───┼──┼───┼───┼────────────────┼───┤
│7 │林凱鴻│發話│林金生│97年8 │A：在哪裡啊？                   │87-88 │
│  │092659│    │091519│月3 日│B：我們在吃東西耶               │頁    │
│  │5972號│    │4284號│夜間11│A：在吃東西喔？                 │      │
│  │      │    │（後半│時10分│B ：嗯…我們去※※※來這邊吃東西│      │
│  │      │    │段與翁│18秒許│A ：啊人家反應說不錯耶，全部人都│      │
│  │      │    │宏進對│      │    反應說不錯                  │      │
│  │      │    │話）  │      │B：這樣…我們明天換             │      │
│  │      │    │      │      │A：明天又要換？                 │      │
│  │      │    │      │      │B：是啊                         │      │
│  │      │    │      │      │A：啊今天沒辦法嗎？             │      │
│  │      │    │      │      │B：有啊，手頭還有貨…           │      │
│  │      │    │      │      │A：還有貨喔                     │      │
│  │      │    │      │      │B：嗯                           │      │
│  │      │    │      │      │A：我丟差不多四十了吧…         │      │
│  │      │    │      │      │B：有喔，手頭還有貨喔           │      │
│  │      │    │      │      │A ：你說…沒啦，都叫店七仔去幫我│      │
│  │      │    │      │      │   拿…幫我拿…                 │      │
│  │      │    │      │      │B：有喔…                       │      │
│  │      │    │      │      │A：對啊…                       │      │
│  │      │    │      │      │B ：我等一下…等到家的時候打給你│      │
│  │      │    │      │      │   啦，你在來我家找我           │      │
│  │      │    │      │      │A ：好啊，我先來跟我女朋友吃一下│      │
│  │      │    │      │      │    飯…                        │      │
│  │      │    │      │      │B：好啊…                       │      │
│  │      │    │      │      │A ：… 不錯耶，要看一下嗎？這個 │      │
│  │      │    │      │      │   朋友而已                     │      │
│  │      │    │      │      │B ：不好吧，我們要吃飯，還有「義│      │
│  │      │    │      │      │    仔」(音譯)在這裡等我們      │      │
│  │      │    │      │      │A：「牛奶」也在那邊耶…         │      │
│  │      │    │      │      │B：有啊                         │      │
│  │      │    │      │      │A：啊你…啊西瓜呢？             │      │
│  │      │    │      │      │B：西瓜在我旁邊                 │      │
│  │      │    │      │      │A：你叫他聽…叫他聽…           │      │
│  │      │    │      │      │(電話換為甲○○接聽)            │      │
│  │      │    │      │      │C ：我沒時間跟你講電話，再見，掰│      │
│  │      │    │      │      │   掰，呵呵…                   │      │
│  │      │    │      │      │A：幹你老師，你現在是在說啥小啊 │      │
│  │      │    │      │      │C：怎樣？怎樣？                 │      │
│  │      │    │      │      │A ：牛奶找了兩個女生在那邊喝咖啡│      │
│  │      │    │      │      │    耶                          │      │
│  │      │    │      │      │C：在哪裡？                     │      │
│  │      │    │      │      │A：在NEWS啊                     │      │
│  │      │    │      │      │C ：幹你娘，你叫…你跟他說還有一│      │
│  │      │    │      │      │   次啊，我生氣了啊             │      │
│  │      │    │      │      │A：那兩個女生我認是很多年了     │      │
│  │      │    │      │      │C ：我生氣了，幹你娘，你們都這樣│      │
│  │      │    │      │      │    …                          │      │
├─┼───┼──┼───┼───┼────────────────┼───┤
│8 │林凱鴻│發話│林金生│97年8 │A：等一下可好？                 │88-89 │
│  │092659│    │091519│月4 日│B ：好啊，你不是…你那邊不是不夠│頁    │
│  │5972號│    │4284號│凌晨0 │了嗎？                          │      │
│  │      │    │      │時4 分│A：嘎？                         │      │
│  │      │    │      │25秒許│B：你不是不夠了嗎？             │      │
│  │      │    │      │      │A：還沒耶，還有一二幾十吧       │      │
│  │      │    │      │      │B：啊看你要不要先過來拿啊       │      │
│  │      │    │      │      │A：我在打電腦，剛剛坐下去而已   │      │
│  │      │    │      │      │B ：好啊，不要緊，不然你等一下你│      │
│  │      │    │      │      │    再那個再來啊…              │      │
│  │      │    │      │      │A：啊你不是要過來這邊？         │      │
│  │      │    │      │      │B ：沒啦，我沒要過去，我…哭夭…│      │
│  │      │    │      │      │晚上不能出門，你娘的…等一下又被│      │
│  │      │    │      │      │人罵                            │      │
│  │      │    │      │      │A：是怎樣？…                   │      │
│  │      │    │      │      │B：對啊，會被人家罵啊           │      │
│  │      │    │      │      │A：是怎樣？                     │      │
│  │      │    │      │      │B：會被我姨仔罵…               │      │
├─┼───┼──┼───┼───┼────────────────┼───┤
│9 │林凱鴻│受話│甲○○│97年8 │〔背景聲音：要不要過來？過來！（│      │
│  │092659│    │093607│月5 日│有爭吵聲）〕                    │      │
│  │5972號│    │2673號│凌晨3 │B：耶，大仔，我這邊出事情了，大 │      │
│  │      │    │      │時40分│    仔                          │      │
│  │      │    │      │15秒許│A：你在哪裡啊？                 │      │
│  │      │    │      │      │B ：民族六合                    │      │
│  │      │    │      │      │A ：喜相逢是嗎？                │      │
│  │      │    │      │      │B：嗯，對…                     │      │
├─┼───┼──┼───┼───┼────────────────┼───┤
│10│林凱鴻│發話│091519│97年8 │B：凱鴻啊，你在幹嘛？           │215頁 │
│  │092659│    │4284號│月5 日│A：你誰啊？                     │      │
│  │5972號│    │（非林│清晨4 │B：呵呵，什麼啊？               │      │
│  │      │    │金生通│時12分│A：啊你過去給他保了喔？         │      │
│  │      │    │話）  │55秒許│B：沒啊，他也沒叫我過去啊       │      │
│  │      │    │      │      │A：那要不然呢？                 │      │
│  │      │    │      │      │B：他說警察不讓他走啊           │      │
│  │      │    │      │      │A：你是誰啊？                   │      │
│  │      │    │      │      │B：我汽水啦，我誰~              │      │
│  │      │    │      │      │A：喔，你是他女朋友喔？         │      │
│  │      │    │      │      │B：對啊                         │      │
│  │      │    │      │      │A：喔，啊警察還沒要讓他走？     │      │
│  │      │    │      │      │B：對啊，他在哪裡啊？           │      │
│  │      │    │      │      │A：嘎？                         │      │
│  │      │    │      │      │B ：他在哪裡啊？…耶，我等一下打│      │
│  │      │    │      │      │   給你、我等一下打給你…       │      │
│  │      │    │      │      │A：啊他的手機咧？               │      │
│  │      │    │      │      │B ：啊他的手機他拿另外一支去啊，│      │
│  │      │    │      │      │    啊他怎麼會…他怎麼會去警察局│      │
│  │      │    │      │      │    啊？                        │      │
│  │      │    │      │      │A ：嗯…我怎麼知道，不要說了，不│      │
│  │      │    │      │      │    要問了啦，OK，掰掰          │      │
│  │      │    │      │      │B ：靠夭，我剛剛打給他，他說回來│      │
│  │      │    │      │      │    再說，我怎麼知道…          │      │
│  │      │    │      │      │A：好啦好啦，OK…               │      │
├─┼───┼──┼───┼───┼────────────────┼───┤
│11│林凱鴻│發話│不詳  │97年8 │....                            │215 頁│
│  │092659│    │093829│月5 日│B：感謝你，啊你事情處理完了沒？ │反面  │
│  │5972號│    │8081  │清晨4 │A：處理完了，剛剛打完…         │      │
│  │      │    │      │時26分│B：你怎麼每天都這麼忙啊？       │      │
│  │      │    │      │55秒許│A：啊沒辦法啊，呵呵…           │      │
│  │      │    │      │      │B ：可能再過二十年，你就是高雄市│      │
│  │      │    │      │      │    明星級的大流氓了            │      │
│  │      │    │      │      │A ：最好是這樣啦                │      │
│  │      │    │      │      │B：呵呵，啊你回去休息了沒啊？   │      │
│  │      │    │      │      │A：早在家裡了                   │      │
│  │      │    │      │      │B：喔…OK啦，不然早點休息       │      │
│  │      │    │      │      │A ：打的不成人形好不好，打的…大│      │
│  │      │    │      │      │    戰…                        │      │
│  │      │    │      │      │B：是喔…是又怎樣啊？           │      │
│  │      │    │      │      │A ：啊就去…我那時…我本來在大帝│      │
│  │      │    │      │      │    國，啊剛好人家打給我，叫我過│      │
│  │      │    │      │      │    去喜相逢去，說他們那邊要打起│      │
│  │      │    │      │      │    來了                        │      │
│  │      │    │      │      │B：去哪裡啊？                   │      │
│  │      │    │      │      │A：去喜相逢啊，在六合路跟民族路 │      │
│  │      │    │      │      │B：喔喔…                       │      │
│  │      │    │      │      │A ：對啊，啊打的不知…到後來還在│      │
│  │      │    │      │      │   那邊張牙（囂張），被我們打到 │      │
│  │      │    │      │      │   不成人形，電風啦、椅子拿著就 │      │
│  │      │    │      │      │   在那邊一直打                 │      │
├─┼───┼──┼───┼───┼────────────────┼───┤
│12│林凱鴻│發話│不詳  │97年8 │A：喂                           │215 頁│
│  │092659│    │092525│月5 日│B：怎樣？                       │反面  │
│  │5972號│    │2366  │清晨4 │A：沒有啦，剛剛在那邊，剛剛打完 │-216頁│
│  │      │    │      │時41分│B：嗯…                         │      │
│  │      │    │      │09秒許│A：打完了，金生在警察局         │      │
│  │      │    │      │      │B：嘎？                         │      │
│  │      │    │      │      │A：金生在警察局                 │      │
│  │      │    │      │      │B：是怎樣？                     │      │
│  │      │    │      │      │A ：啊人打完了，啊打完坐電梯，我│      │
│  │      │    │      │      │   們 從喜相逢下來，後來警察不讓│      │
│  │      │    │      │      │   我 們出去，叫我們全部在電梯裡│      │
│  │      │    │      │      │   面等啊                       │      │
│  │      │    │      │      │B：嘎？                         │      │
│  │      │    │      │      │A ：啊金生…我們在…從喜相逢坐電│      │
│  │      │    │      │      │   梯 出來，打完了，坐電梯下來，│      │
│  │      │    │      │      │   後 來電梯門打開，警察…很多警│      │
│  │      │    │      │      │   察 在外面，電梯外面，把我們擋│      │
│  │      │    │      │      │   住 ，叫我們在電梯裡面，金生說│      │
│  │      │    │      │      │   幹 你娘要把我們悶死喔，這個臭│      │
│  │      │    │      │      │   雞八，金生就…               │      │
│  │      │    │      │      │B：帶走了？…嗯                 │      │
│  │      │    │      │      │A ：金生就開始在那邊罵，啊警察就│      │
│  │      │    │      │      │   在 那邊，跟警察大小聲，警察就│      │
│  │      │    │      │      │   抓 狂了，啊問我說金生是怎樣，│      │
│  │      │    │      │      │   警 察拿…之後金生就手機拿著在│      │
│  │      │    │      │      │   那 邊照啊，對啊，啊就給警察罵│      │
│  │      │    │      │      │   ，在那裡大小聲啊             │      │
│  │      │    │      │      │B：嗯…                         │      │
│  │      │    │      │      │A：就抓去中正路派出所，你娘的… │      │
│  │      │    │      │      │B：啊有要緊沒有啊？             │      │
│  │      │    │      │      │A ：應該不要緊啦，那個有叫人要去│      │
│  │      │    │      │      │   … 要過去講了，啊他也不知道我│      │
│  │      │    │      │      │   們打的啊，對啊…             │      │
├─┼───┼──┼───┼───┼────────────────┼───┤
│13│林凱鴻│發話│林金生│97年8 │A：大仔，你在睡覺喔？           │90頁  │
│  │092659│    │091519│月5 日│B：稍瞇啦                       │      │
│  │5972號│    │4284號│中午12│A：你在睡覺嗎？                 │      │
│  │      │    │      │時22分│B：嗯…怎樣？                   │      │
│  │      │    │      │05秒許│A ：耶，麻煩你一件事情，你家裡剩│      │
│  │      │    │      │      │   …剩幾罐啊？                 │      │
│  │      │    │      │      │B：我不知道耶                   │      │
│  │      │    │      │      │A ：看…全包了、全包了，我等一下│      │
│  │      │    │      │      │   叫 人家過去拿，就是那個…就是│      │
│  │      │    │      │      │   那 兩個店七仔有沒有，我說過的│      │
│  │      │    │      │      │   那兩個有沒有                 │      │
│  │      │    │      │      │B：嗯…                         │      │
│  │      │    │      │      │A：好像是…他朋友在他家辦生日… │      │
│  │      │    │      │      │B：在他家辦生日喔               │      │
│  │      │    │      │      │A ：啊現在在…說…都沒有酒可以喝│      │
│  │      │    │      │      │   ， 很悶，一直打來給你爸盧，你│      │
│  │      │    │      │      │   可聽的懂我的意思？           │      │
│  │      │    │      │      │B：但西瓜在睡覺耶…             │      │
│  │      │    │      │      │A ：啊你…你把西瓜挖一下啦，我叫│      │
│  │      │    │      │      │   人過去房子樓下等你…嘎？     │      │
│  │      │    │      │      │B：你娘的…                     │      │
│  │      │    │      │      │A ：看有幾罐…看有幾罐算幾罐啦，│      │
│  │      │    │      │      │    不要緊啦，我後面…          │      │
│  │      │    │      │      │B：※※※他帶女朋友回來耶…     │      │
│  │      │    │      │      │A：嘎？                         │      │
│  │      │    │      │      │B：他好像帶女朋友回來…         │      │
│  │      │    │      │      │A：西瓜帶的？…西瓜帶的？       │      │
│  │      │    │      │      │B：對啊…                       │      │
│  │      │    │      │      │A ：把他挖起來，快點，要不然那兩│      │
│  │      │    │      │      │   個 ，小罐的盧到自己快要瘋了，│      │
│  │      │    │      │      │   不 然我也不可能一直打給你啊，│      │
│  │      │    │      │      │   你爸也沒跟他們在相交的       │      │
│  │      │    │      │      │(B好像是去敲西瓜房門，跟A 說有沒│      │
│  │      │    │      │      │有聽到叩叩叩的聲音，說房間沒人回│      │
│  │      │    │      │      │應)                             │      │
│  │      │    │      │      │A：你有辦法的啦                 │      │
│  │      │    │      │      │B：我有辦法？…                 │      │
│  │      │    │      │      │A ：呵呵…你有辦法一點啦，這樣我│      │
│  │      │    │      │      │    叫他到打電話給你啦，哈哈…  │      │
│  │      │    │      │      │B：這樣「百五」(音譯)           │      │
│  │      │    │      │      │A：對啊…嘎？                   │      │
│  │      │    │      │      │B：好啦                         │      │
├─┼───┼──┼───┼───┼────────────────┼───┤
│14│林凱鴻│發話│林金生│97年8 │A：嗯…到了啊                   │90-91 │
│  │092659│    │091519│月5 日│B：啊他咧？                     │頁    │
│  │5972號│    │4284號│中午12│A：在樓下啊，可能旁邊吧         │      │
│  │      │    │（後半│時58分│B：有了…有了有了…西瓜起來了   │      │
│  │      │    │段為與│02秒許│A：嘎？…你叫他聽一下           │      │
│  │      │    │甲○○│      │B：你等一下…你等一下…         │      │
│  │      │    │通話）│      │A：哈哈…                       │      │
│  │      │    │      │      │(換翁宏接聽電話)                │      │
│  │      │    │      │      │C：喂                           │      │
│  │      │    │      │      │A：辛苦了喔                     │      │
│  │      │    │      │      │C ：啊你這兩天那個啊，那個清帳清│      │
│  │      │    │      │      │    理理啊，先算一算，拿給大胖仔│      │
│  │      │    │      │      │    ，喔…                      │      │
│  │      │    │      │      │A ：你說…好啊好啊，我早上就開始│      │
│  │      │    │      │      │    要收了，今天初五了          │      │
│  │      │    │      │      │C：不然你就看你要不要做一次拿   │      │
│  │      │    │      │      │A：嘎？…這樣要做一次拿喔？     │      │
│  │      │    │      │      │C ：你…對啊，你…你那邊總共多少│      │
│  │      │    │      │      │   啊？                         │      │
│  │      │    │      │      │A ：算起來總共多少，你說今天這次│      │
│  │      │    │      │      │   嗎？                         │      │
│  │      │    │      │      │C：我…我這邊總共的錢是四千五啊 │      │
│  │      │    │      │      │A：你那邊幾件啊？               │      │
│  │      │    │      │      │C ：四千五啊，我這邊總共四千五啊│      │
│  │      │    │      │      │   ，我這裡的總共四千五…       │      │
│  │      │    │      │      │A ：我說你又拿幾隻給他啊？      │      │
│  │      │    │      │      │C：二十…二十啊                 │      │
│  │      │    │      │      │A：二十…                       │      │
│  │      │    │      │      │C：對啊，我這裡總共四千五就對了 │      │
│  │      │    │      │      │A：你現在拿二十給他是嗎？       │      │
│  │      │    │      │      │C：對啊                         │      │
│  │      │    │      │      │A ：好啊好啊…我等一下過去你家裡│      │
│  │      │    │      │      │   拿給你喔，你要睡覺喔？       │      │
│  │      │    │      │      │C ：嘎？…你過來再講，你…你過來│      │
│  │      │    │      │      │   …等一下過來再說             │      │
│  │      │    │      │      │A ：我等一下過去找你，好…      │      │
├─┼───┼──┼───┼───┼────────────────┼───┤
│15│林凱鴻│受話│林金生│97年8 │簡訊：今晚有空嗎？很久沒跟你開心│218頁 │
│  │092659│    │091519│月8 日│      了，那麼剛好小弟弟我生日晚│      │
│  │5972號│    │4284號│中午12│      10點一心路享溫馨見，人來就│      │
│  │      │    │      │時24分│      好                        │      │
│  │      │    │      │15秒許│                                │      │
├─┼───┼──┼───┼───┼────────────────┼───┤
│16│林凱鴻│發話│甲○○│97年8 │B ：啊你…對了，你跟我說你…你還│93至95│
│  │092659│    │093607│月10日│    要拿嗎？                    │頁    │
│  │5972號│    │2673  │上午6 │A：那你覺得要怎樣？             │      │
│  │      │    │      │時39分│B：看你啊                       │      │
│  │      │    │      │59秒許│A：那也要等…等金生那邊啊       │      │
│  │      │    │      │      │B ：要不然…嗯…要不然就你這兩天│      │
│  │      │    │      │      │    啊，差不多錢先收一收，先拿來│      │
│  │      │    │      │      │    給我…                      │      │
│  │      │    │      │      │A：沒錢…我錢現在收兩萬了啊     │      │
│  │      │    │      │      │B ：對啊，啊你如果是…這幾天你就│      │
│  │      │    │      │      │    先拿來給我，啊我…          │      │
│  │      │    │      │      │A：嘎？                         │      │
│  │      │    │      │      │B：這幾天啦，這兩天拿…         │      │
│  │      │    │      │      │A：我明天…我明天晚上拿給你吧   │      │
│  │      │    │      │      │B：好啊                         │      │
│  │      │    │      │      │A ：要不然禮拜…要不然我們禮拜一│      │
│  │      │    │      │      │    重新開始嘛，禮拜一我晚上給你│      │
│  │      │    │      │      │    ，剩兩三個…我…金生那邊的不│      │
│  │      │    │      │      │    要說，你這邊的剩下兩三個，兩│      │
│  │      │    │      │      │    三 個收一收而以，沒…「龐仔 │      │
│  │      │    │      │      │    」 (音譯)那 邊…龐仔那邊還一│      │
│  │      │    │      │      │    萬二耶，你娘機歪…          │      │
│  │      │    │      │      │B：是喔…                       │      │
│  │      │    │      │      │A ：這個真的是會被他氣死，幹…龐│      │
│  │      │    │      │      │    仔那邊一萬二，啊胖凱啊，你朋│      │
│  │      │    │      │      │    友啊，大胖凱啊…            │      │
│  │      │    │      │      │B：怎樣？                       │      │
│  │      │    │      │      │A：那個三千啊                   │      │
│  │      │    │      │      │B：嗯…肥凱喔？                 │      │
│  │      │    │      │      │A ：對啊，肥凱他還有三千咧，啊因│      │
│  │      │    │      │      │    為他說禮拜一要給我啊，啊少文│      │
│  │      │    │      │      │    那邊剩一千而已              │      │
│  │      │    │      │      │B：嗯…                         │      │
│  │      │    │      │      │A：啊…阿賴剩1050…             │      │
│  │      │    │      │      │B：哪一個阿賴啊？               │      │
│  │      │    │      │      │A ：※※※的阿賴啊              │      │
│  │      │    │      │      │B：三民區那裡…                 │      │
│  │      │    │      │      │A：嗯…                         │      │
│  │      │    │      │      │B：喔喔喔…                     │      │
│  │      │    │      │      │A ：啊歐爸剩一千五，就剩這幾個了│      │
│  │      │    │      │      │   ，大概…差不多快一萬吧       │      │
│  │      │    │      │      │B：是喔…                       │      │
│  │      │    │      │      │A ：剩三千、一千五、一千零五十，│      │
│  │      │    │      │      │    四千…五千…五千多…加少文六│      │
│  │      │    │      │      │    千多…七千多…八千多吧…這樣│      │
│  │      │    │      │      │    …                          │      │
│  │      │    │      │      │B：我知道啊，等你啊…           │      │
│  │      │    │      │      │A：對啊，那個…                 │      │
│  │      │    │      │      │B ：你這邊如果都收完，補…馬上回│      │
│  │      │    │      │      │    來給他啊，拿回來給他，我拿就│      │
│  │      │    │      │      │    好了                        │      │
│  │      │    │      │      │A ：OK啊…很懶的，那一萬怎麼拆給│      │
│  │      │    │      │      │    他們啊？一百領 (件)要 怎麼拆│      │
│  │      │    │      │      │    給他們啊？                  │      │
│  │      │    │      │      │B：嗯…也是先這樣啊             │      │
│  │      │    │      │      │A：就…                         │      │
│  │      │    │      │      │B：先不用吧，先不用…先不用拆吧 │      │
│  │      │    │      │      │A：喔，是怕他身上沒錢了啦       │      │
│  │      │    │      │      │B：是喔…                       │      │
│  │      │    │      │      │A ：要不然他們都…他們都從我這裡│      │
│  │      │    │      │      │    借的，都借我的錢，啊借我的錢│      │
│  │      │    │      │      │    …啊你娘的，都沒扣到你們的，│      │
│  │      │    │      │      │    都 從我這裡先扣，你爸賺的很 │      │
│  │      │    │      │      │    ※※ (兩個字模糊不清楚)… 真│      │
│  │      │    │      │      │    害，你爸真是有夠可憐的      │      │
│  │      │    │      │      │B：看你啊…看你啊…             │      │
│  │      │    │      │      │A ：是我可憐不然要怎麼辦？我現在│      │
│  │      │    │      │      │    …我一罐…一罐奧利多，我現在│      │
│  │      │    │      │      │    出門要吃你的、花你的        │      │
│  │      │    │      │      │B：呵，幹你娘耗賽               │      │
│  │      │    │      │      │A：幹你娘，哭夭…               │      │
├─┼───┼──┼───┼───┼────────────────┼───┤
│17│林凱鴻│發話│甲○○│97年8 │A：啊還不睡在做啥小啊？         │218 頁│
│  │092659│    │093607│月12日│B：嘎？剛剛到家啊               │反面  │
│  │5972號│    │2673號│下午1 │A ：耶，幹你娘，我有用…我有看那│      │
│  │      │    │      │時56分│   些五十的沒有                 │      │
│  │      │    │      │46秒許│B：嗯…                         │      │
│  │      │    │      │      │A：一個四十八的…               │      │
│  │      │    │      │      │B：嗯…                         │      │
│  │      │    │      │      │A ：一個四十六的，一個四十九的…│      │
│  │      │    │      │      │   四十九點四的…               │      │
│  │      │    │      │      │B：嗯…嗯…有喔？               │      │
│  │      │    │      │      │A ：你娘的，你們都胡亂弄，幹你娘│      │
│  │      │    │      │      │    的機歪，幹…志彬啊…志彬是嗎│      │
│  │      │    │      │      │    ？                          │      │
│  │      │    │      │      │B ：志彬是嗎？                  │      │
│  │      │    │      │      │A：你娘的很機歪耶               │      │
│  │      │    │      │      │B：真的還假的啊                 │      │
│  │      │    │      │      │A ：你娘的，一個四十九點四，一個│      │
│  │      │    │      │      │   四十六的，一個四十八的…     │      │
│  │      │    │      │      │B：跟他講啊…跟他講啊           │      │
│  │      │    │      │      │A ：真的啊…那是給他減到五，加一│      │
│  │      │    │      │      │   加減到五…                   │      │
│  │      │    │      │      │B：翻過去啊…                   │      │
│  │      │    │      │      │A ：一個弄到四十九…四十九的，不│      │
│  │      │    │      │      │    好用啊，還含袋…還含袋子嘛  │      │
│  │      │    │      │      │B：我來跟他說…我來跟他說好了   │      │
│  │      │    │      │      │A：對啊…                       │      │
│  │      │    │      │      │B：不然哭爸，人家都說不夠       │      │
│  │      │    │      │      │A ：我現在…我現在真的現場在用了│      │
│  │      │    │      │      │   ，沒騙人的                   │      │
│  │      │    │      │      │B：好啊，你看大概差…差…       │      │
│  │      │    │      │      │A ：我…差…我算看看，四十九點一│      │
│  │      │    │      │      │    八…我看一下我等一下算給你  │      │
│  │      │    │      │      │B：好…                         │      │
├─┼───┼──┼───┼───┼────────────────┼───┤
│18│林凱鴻│受話│林金生│97年8 │A：喂                           │221頁 │
│  │092659│    │098103│月14日│B：怎樣？                       │      │
│  │5972號│    │5995號│清晨3 │A：你誰啊？                     │      │
│  │      │    │      │時56分│B：金生啦                       │      │
│  │      │    │      │26秒許│A：嗯嗯嗯…                     │      │
│  │      │    │      │      │B：嗯，啊你們現在在哪裡？       │      │
│  │      │    │      │      │A：我們現在中山跟民生了         │      │
│  │      │    │      │      │B：中山跟民生喔？               │      │
│  │      │    │      │      │A：嗯                           │      │
│  │      │    │      │      │B：到了沒啊？                   │      │
│  │      │    │      │      │A：龐仔在我旁邊啊               │      │
│  │      │    │      │      │B：龐仔在你旁邊喔？             │      │
│  │      │    │      │      │A：對啊                         │      │
│  │      │    │      │      │B ：好啊，那我們等一下我們就過去│      │
│  │      │    │      │      │   找你                         │      │
├─┼───┼──┼───┼───┼────────────────┼───┤
│19│林凱鴻│發話│林金生│97年8 │A：你誰啊？                     │222 頁│
│  │092659│    │098103│月16日│B：凱鴻啊                       │反面-2│
│  │5972號│    │5995號│凌晨2 │A：你誰啊？                     │23頁  │
│  │      │    │      │時50分│B：哭爸，金生的電話你是在…     │      │
│  │      │    │      │21秒許│A：喔，你娘的                   │      │
│  │      │    │      │      │B：嘎？                         │      │
│  │      │    │      │      │A：喬丹被人家抓去警察局了       │      │
│  │      │    │      │      │B：為什麼啊？                   │      │
│  │      │    │      │      │A ：等一下見面再說，不要…      │      │
│  │      │    │      │      │B：你在哪裡啊？                 │      │
│  │      │    │      │      │A：我現在在…神采飛揚隔壁的7-11 │      │
│  │      │    │      │      │B ：你爸覺得他們在做事情，你娘機│      │
│  │      │    │      │      │   歪真的是，都臭機歪的耶       │      │
│  │      │    │      │      │A ：沒有啦，不要說了啦…我跟你說│      │
│  │      │    │      │      │   啦 ，那也是人家害的啦，反正他│      │
│  │      │    │      │      │   身上沒有東西，不要緊啦       │      │
│  │      │    │      │      │B：誰啊？                       │      │
│  │      │    │      │      │A ：喔，那個…我跟你說，那個女孩│      │
│  │      │    │      │      │   子 在那邊…幹你娘，不時就要找│      │
│  │      │    │      │      │   喬 丹去，喬丹的個性你又不是不│      │
│  │      │    │      │      │   知道...                      │      │
│  │      │    │      │      │B ：啊幹你娘，啊如果是要為了那些│      │
│  │      │    │      │      │    變態耶，你娘機歪耶          │      │
│  │      │    │      │      │A ：他不是變態，喬丹的個性本來就│      │
│  │      │    │      │      │    是…                        │      │
│  │      │    │      │      │B：啊你現在在哪裡啊？           │      │
│  │      │    │      │      │A ：我現在在神采飛揚隔壁的7-11…│      │
│  │      │    │      │      │B：你在7-11喔…你在7-11等我…   │      │
│  │      │    │      │      │A：好啦…                       │      │
├─┼───┼──┼───┼───┼────────────────┼───┤
│20│林凱鴻│發話│甲○○│97年8 │A：你有過去嗎？                 │97-99 │
│  │092659│    │093607│月16日│B：他們那邊處理完了啦           │頁    │
│  │5972號│    │2673號│下午7 │A：嗯…                         │      │
│  │      │    │      │時59分│B：嗯，我有跟喬丹說了           │      │
│  │      │    │      │54秒許│A：有喔…                       │      │
│  │      │    │      │      │B：嗯，啊你在哪裡啊？           │      │
│  │      │    │      │      │A：啊處理的怎麼樣？             │      │
│  │      │    │      │      │B：不知道耶，應該是沒關係了吧   │      │
│  │      │    │      │      │A：嗯…                         │      │
│  │      │    │      │      │B：他沒打來了，對啊…           │      │
│  │      │    │      │      │A：好啊…                       │      │
│  │      │    │      │      │B：害我說到一半跑上來           │      │
│  │      │    │      │      │A：金生給你叫的喔？             │      │
│  │      │    │      │      │B：沒啊，「豆漿」打給我啊       │      │
│  │      │    │      │      │A：嘎？                         │      │
│  │      │    │      │      │B：「凱仔」打給我…             │      │
│  │      │    │      │      │A：凱仔打電話給你的喔？         │      │
│  │      │    │      │      │B：對啊                         │      │
│  │      │    │      │      │A ：我想說他們會直接打電話給金生│      │
│  │      │    │      │      │…啊你現在要睡覺喔？            │      │
│  │      │    │      │      │B：沒啊，在打電腦，你在哪裡啊？ │      │
│  │      │    │      │      │A：在店啊                       │      │
│  │      │    │      │      │B：不要做了                     │      │
│  │      │    │      │      │A：嘎？                         │      │
│  │      │    │      │      │B：出來啦                       │      │
│  │      │    │      │      │A：嗯…我有事情要找你耶         │      │
│  │      │    │      │      │B：找我幹嘛？                   │      │
│  │      │    │      │      │A ：找金生應該不是找你吧，那個和│      │
│  │      │    │      │      │   你…你應該不知道             │      │
│  │      │    │      │      │B：大概是什麼事情               │      │
│  │      │    │      │      │A：你想呢？                     │      │
│  │      │    │      │      │B：跟我們賺錢有關係嗎？         │      │
│  │      │    │      │      │A ：嗯…那種的，還有…比較…比較│      │
│  │      │    │      │      │    那個的…有…有打火機在那個的│      │
│  │      │    │      │      │    那種的                      │      │
│  │      │    │      │      │B ：喔…高的嘛…※※比較高的是嗎│      │
│  │      │    │      │      │    ？                          │      │
│  │      │    │      │      │A：嘎？                         │      │
│  │      │    │      │      │B：比較高的是嗎？               │      │
│  │      │    │      │      │A ：嗯…比較高級的那種的，人家…│      │
│  │      │    │      │      │   今天有拿錢來找我             │      │
│  │      │    │      │      │B：嗯，拿多少錢給你啊？         │      │
│  │      │    │      │      │A ：人家拿錢來給我，看我要點沒有│      │
│  │      │    │      │      │    啊，他打算…有打算要啊，啊我│      │
│  │      │    │      │      │    想說…                      │      │
│  │      │    │      │      │B：啊他…他拿多少錢給你啊？     │      │
│  │      │    │      │      │A：他是打算要拿整…             │      │
│  │      │    │      │      │B：我…啊…喔…                 │      │
│  │      │    │      │      │A ：一顆球…一顆球這樣啦，就這樣│      │
│  │      │    │      │      │    一顆球這樣有沒有，籃球…籃球│      │
│  │      │    │      │      │    那個那種這樣有沒有…就一顆球│      │
│  │      │    │      │      │    這樣啦，啊我跟他說那個現在都│      │
│  │      │    │      │      │    要百多了…百多萬吧          │      │
│  │      │    │      │      │B ：沒喔，百…我打給大胖仔叫他打│      │
│  │      │    │      │      │    電話給你…                  │      │
│  │      │    │      │      │A：應該…那個要百多萬吧…       │      │
│  │      │    │      │      │B：一百九吧                     │      │
│  │      │    │      │      │A：嘎？                         │      │
│  │      │    │      │      │B：有的兩百…百九，兩百啊…     │      │
│  │      │    │      │      │A ：對啊，啊他問是問百…九十，他│      │
│  │      │    │      │      │    問…大概差不多…            │      │
│  │      │    │      │      │B：差不多…                     │      │
│  │      │    │      │      │A ：啊他在…他在問說看我這邊可還│      │
│  │      │    │      │      │    有                          │      │
│  │      │    │      │      │B：好…                         │      │
│  │      │    │      │      │A ：比較軟，還要好，他要整…是說│      │
│  │      │    │      │      │   喔，我們可以先給他點錢啊     │      │
│  │      │    │      │      │B：嗯…                         │      │
│  │      │    │      │      │A ：啊一個，另外一個…他要…我們│      │
│  │      │    │      │      │    那種的啊…另外一個啊        │      │
│  │      │    │      │      │B：嗯…                         │      │
│  │      │    │      │      │A：要我們那一種的               │      │
│  │      │    │      │      │B：嗯                           │      │
│  │      │    │      │      │A ：今天都很剛好，反正都有人來找│      │
│  │      │    │      │      │    我就對了…要我們那種的      │      │
│  │      │    │      │      │B：好啦…                       │      │
│  │      │    │      │      │A：啊就我們那種的，要兩顆籃球啊 │      │
│  │      │    │      │      │B ：要不然我…我叫大胖仔過去找你│      │
│  │      │    │      │      │啊，啊你跟他說啊                │      │
│  │      │    │      │      │A：好啊，啊你可有要過去？       │      │
│  │      │    │      │      │B ：我…都可以啊，我…不然我等一│      │
│  │      │    │      │      │    下過去找你好了              │      │
│  │      │    │      │      │A：要不然我們見面在講好了…     │      │
│  │      │    │      │      │B：好…                         │      │
└─┴───┴──┴───┴───┴────────────────┴───┘
附表四：與犯罪事實二中證人林浩平、賈宜宸相關之通訊監察譯
文
┌─┬───┬──┬───┬───┬────────────────┬───┐
│編│（A） │發話│（B） │通話時│通話內容                        │出處（│
│號│      │受話│      │間    │                                │均指97│
│  │      │    │      │      │                                │訴1797│
│  │      │    │      │      │                                │卷七）│
├─┼───┼──┼───┼───┼────────────────┼───┤
│1 │林凱鴻│受話│賈宜宸│97年8 │A：怎樣？                       │28頁  │
│  │092659│    │092715│月3 日│B：你在哪裡？                   │      │
│  │5972號│    │6281號│凌晨1 │A：我在美術館                   │      │
│  │      │    │      │時10分│B：美術館幹嘛？                 │      │
│  │      │    │      │27秒許│A：我在工作                     │      │
│  │      │    │      │      │B：你在工作？                   │      │
│  │      │    │      │      │A：等一下在說啦…               │      │
│  │      │    │      │      │B：那你那邊有沒有兩件？         │      │
│  │      │    │      │      │A：有啦                         │      │
│  │      │    │      │      │B：七百…                       │      │
│  │      │    │      │      │A：七百就好啦，好啦，有啦…     │      │
│  │      │    │      │      │B：那怎樣？                     │      │
│  │      │    │      │      │A ：就這樣，掰掰，等一下再打給你│      │
│  │      │    │      │      │   啦，到美術館婦幼打電話給我啦 │      │
│  │      │    │      │      │B：好啦好啦…                   │      │
│  │      │    │      │      │A：婦幼喔                       │      │
├─┼───┼──┼───┼───┼────────────────┼───┤
│2 │林凱鴻│受話│賈宜宸│97年8 │A：你在哪裡啦？                 │28頁  │
│  │092659│    │092715│月3 日│B：我在家啊                     │      │
│  │5972號│    │6281號│凌晨2 │A：你在哪裡啊？                 │      │
│  │      │    │      │時21分│B：在家…                       │      │
│  │      │    │      │56秒許│A：幹你娘，你不是要過來？       │      │
│  │      │    │      │      │B：太遠了啊                     │      │
│  │      │    │      │      │A：好…我叫人幫你拿去啦         │      │
│  │      │    │      │      │B：好好…                       │      │
│  │      │    │      │      │A：你打…你打00000000000        │      │
│  │      │    │      │      │B：0956…088993…OK             │      │
│  │      │    │      │      │A：好…                         │      │
├─┼───┼──┼───┼───┼────────────────┼───┤
│3 │林凱鴻│發話│陳銘宏│97年8 │A：賈宜辰可有打電話給你？       │28-29 │
│  │092659│    │095608│月3 日│B：有啊，有打給我，我要過去了   │頁    │
│  │5972號│    │8993號│凌晨2 │A：喔，拿兩個一給他啊，兩個一啊 │      │
│  │      │    │      │時24分│B：好啦，我知道…我知道…       │      │
│  │      │    │      │8秒 許│A：喔，快去吧                   │      │
│  │      │    │      │      │B：好…                         │      │
├─┼───┼──┼───┼───┼────────────────┼───┤
│4 │林凱鴻│受話│陳正宗│97年8 │A：喂，阿宗，幹嘛？             │29頁  │
│  │092659│    │091881│月3 日│B ：那個…有一…那個剛剛宏仔那個│      │
│  │5972號│    │5569號│凌晨2 │二是…那是慶仔跟你說的嗎？      │      │
│  │      │    │      │時30分│A：誰拿二啊？                   │      │
│  │      │    │      │4秒 許│B：不是說要送兩罐？             │      │
│  │      │    │      │      │A ：我跟你說…我跟宏仔說的，賈宜│      │
│  │      │    │      │      │辰啊                            │      │
│  │      │    │      │      │B ：喔，不是慶仔打電話跟你說的喔│      │
│  │      │    │      │      │？                              │      │
│  │      │    │      │      │A：不是，怎樣？慶仔怎樣？       │      │
│  │      │    │      │      │B ：慶仔也是說二啊，二罐啊，啊左│      │
│  │      │    │      │      │營的啊                          │      │
│  │      │    │      │      │A：左營的，你跟他問誰？         │      │
│  │      │    │      │      │B ：我現在…阿現在打給慶仔，結果│      │
│  │      │    │      │      │都沒有…都沒接…                │      │
│  │      │    │      │      │A ：你在給他打打… ※※         │      │
│  │      │    │      │      │B：喔，好啦好啦…喂喂喂         │      │
│  │      │    │      │      │A：怎樣？                       │      │
│  │      │    │      │      │B：啊你剛才說什麼名字啊？       │      │
│  │      │    │      │      │A：賈宜辰啊                     │      │
│  │      │    │      │      │B：賈宜辰？                     │      │
│  │      │    │      │      │A ：「亦成」 (音譯)， 他叫亦成啦│      │
│  │      │    │      │      │，你把他輸入你的電話裡面        │      │
│  │      │    │      │      │B：喔…亦成…喔，好…           │      │
│  │      │    │      │      │A：跟他說以後打給他就好…       │      │
│  │      │    │      │      │B：好…                         │      │
├─┼───┼──┼───┼───┼────────────────┼───┤
│5 │林凱鴻│發話│賈宜宸│97年8 │A：你在哪裡啊？                 │29-30 │
│  │092659│    │092715│月3 日│B：這裡啊                       │頁    │
│  │5972號│    │6281號│清晨3 │A：他拿給你了嗎？               │      │
│  │      │    │      │時24分│B：拿了拿了拿了…               │      │
│  │      │    │      │40秒許│A：這次的比較細                 │      │
│  │      │    │      │      │B：OK啊                         │      │
│  │      │    │      │      │A：明天就換粗的了…             │      │
│  │      │    │      │      │B：是喔                         │      │
│  │      │    │      │      │A：嗯，那你看看好不好           │      │
│  │      │    │      │      │B：還OK啊                       │      │
│  │      │    │      │      │A：剛剛跟人家拿的               │      │
│  │      │    │      │      │B ：嗯，好，我明天…看怎樣再打給│      │
│  │      │    │      │      │   你                           │      │
├─┼───┼──┼───┼───┼────────────────┼───┤
│6 │林凱鴻│發話│賈宜宸│97年8 │B：喂，你在幹嘛？               │30-31 │
│  │092659│    │092715│月3 日│A：在家，剛回到家               │頁    │
│  │5972號│    │6281號│清晨5 │B ：你剛回家而已喔，啊沒有活動喔│      │
│  │      │    │（後半│時51分│？                              │      │
│  │      │    │段與林│21秒許│A：嗯…幹嘛？                   │      │
│  │      │    │浩平通│      │B：沒有，問你有沒有活動啊       │      │
│  │      │    │話）  │      │A：沒有                         │      │
│  │      │    │      │      │B：沒有，你怎麼那麼累啊？       │      │
│  │      │    │      │      │A：還好吧                       │      │
│  │      │    │      │      │B：有，你很累啊                 │      │
│  │      │    │      │      │A：最好是很累啦                 │      │
│  │      │    │      │      │B：你旁邊有女生喔？             │      │
│  │      │    │      │      │A：沒有                         │      │
│  │      │    │      │      │B：我看你好像很開心的樣子耶     │      │
│  │      │    │      │      │A：懶覺啦！                     │      │
│  │      │    │      │      │B：你等一下喔                   │      │
│  │      │    │      │      │(換人接聽電話，C應為林浩平)     │      │
│  │      │    │      │      │C：喔，有夠爛的喔…             │      │
│  │      │    │      │      │A：嘎？                         │      │
│  │      │    │      │      │C：有夠爛的啦                   │      │
│  │      │    │      │      │A：小YA你是在哭是吧？           │      │
│  │      │    │      │      │C：那個東西有夠爛的啦，喔…     │      │
│  │      │    │      │      │A ：你不要在那邊說那個，電話中好│      │
│  │      │    │      │      │不好啊，真是…                  │      │
│  │      │    │      │      │C ：喔…啊…我要「妻仔」        │      │
│  │      │    │      │      │A：那個可有用？你覺得咧？       │      │
│  │      │    │      │      │C：嘎？                         │      │
│  │      │    │      │      │A：你覺得有沒有效啊？           │      │
│  │      │    │      │      │C：有啊，我很難過               │      │
│  │      │    │      │      │A：說真的還是說假的啊？         │      │
│  │      │    │      │      │C：真的啊，我在為你難過…       │      │
│  │      │    │      │      │A：不要在那邊哭爸啦             │      │
├─┼───┼──┼───┼───┼────────────────┼───┤
│7 │林凱鴻│受話│林浩平│97年8 │B：你在哪裡？                   │31頁  │
│  │092659│    │091755│月4 日│A：在美術館這邊                 │      │
│  │5972號│    │7145號│凌晨2 │B：TWO                          │      │
│  │      │    │（與賈│時11分│A：美術館這邊…                 │      │
│  │      │    │宜宸在│32秒許│B：二                           │      │
│  │      │    │一起）│      │A：怎樣？                       │      │
│  │      │    │      │      │B：能不能過來？                 │      │
│  │      │    │      │      │A：幹嘛，你要幾瓶？             │      │
│  │      │    │      │      │B：二                           │      │
│  │      │    │      │      │A：兩瓶？…一千                 │      │
│  │      │    │      │      │B：嗯…呵呵…等一下             │      │
│  │      │    │      │      │(換人接聽電話)                  │      │
│  │      │    │      │      │C：喂                           │      │
│  │      │    │      │      │A：嗯，怎樣？                   │      │
│  │      │    │      │      │C：有嗎？現在有外送嗎？         │      │
│  │      │    │      │      │A ：幹，你剛剛不會親自過來拿喔，│      │
│  │      │    │      │      │你娘機歪耶你                    │      │
│  │      │    │      │      │C：啊沒有啊，剛剛…喂…         │      │
│  │      │    │      │      │A：剛剛怎樣？                   │      │
│  │      │    │      │      │C：沒有啊                       │      │
│  │      │    │      │      │A：我在美術館這邊啊             │      │
│  │      │    │      │      │C：嗯？                         │      │
│  │      │    │      │      │A ：我在美術館這邊啦，要不你過來│      │
│  │      │    │      │      │啦…                            │      │
│  │      │    │      │      │C：要過去喔，我們沒有要過去耶   │      │
│  │      │    │      │      │A：嘎？                         │      │
│  │      │    │      │      │C ：啊看你…看有沒有人幫忙外送一│      │
│  │      │    │      │      │下                              │      │
│  │      │    │      │      │A：你出來…我等一下叫人拿過去… │      │
│  │      │    │      │      │B：好啊…                       │      │
├─┼───┼──┼───┼───┼────────────────┼───┤
│8 │林凱鴻│發話│陳銘宏│97年8 │A：啊你在哪裡？                 │31-32 │
│  │092659│    │095608│月4 日│B：我在家裡啊                   │頁    │
│  │5972號│    │8993號│凌晨2 │A：阿宗也在家裡嗎？             │      │
│  │      │    │      │時16分│B：是啊                         │      │
│  │      │    │      │24秒許│A ：啊你拿兩罐去給賈宜辰喔…賈宜│      │
│  │      │    │      │      │辰                              │      │
│  │      │    │      │      │B：好…誰啊                     │      │
│  │      │    │      │      │A：賈宜辰                       │      │
│  │      │    │      │      │B ：你娘的，又要跑左營喔？要下雨│      │
│  │      │    │      │      │了耶                            │      │
│  │      │    │      │      │A：嘎？                         │      │
│  │      │    │      │      │B：要下雨了                     │      │
│  │      │    │      │      │A：會下很大嗎？                 │      │
│  │      │    │      │      │B ：我不知道啊，我們就是快下雨，│      │
│  │      │    │      │      │我們才進來的                    │      │
│  │      │    │      │      │A ：你看看，應該不會下太大吧…要│      │
│  │      │    │      │      │不然他在那邊…                  │      │
│  │      │    │      │      │B ：…又要跑去左營… (後面有人：│      │
│  │      │    │      │      │幾啊？)… 二啊，昨天那個啦，你不│      │
│  │      │    │      │      │看看他要不要拿三沒有            │      │
│  │      │    │      │      │A：你等一下給他問啊             │      │
│  │      │    │      │      │B ：那個啦，啊西瓜那條是…多少啦│      │
│  │      │    │      │      │，他是算他多少啦？              │      │
│  │      │    │      │      │A ：西瓜不是說不要跟他…西瓜那個│      │
│  │      │    │      │      │有跟他收嗎？…等一下…          │      │
│  │      │    │      │      │B ：有啊，他說他錢要給他們啊，哪│      │
│  │      │    │      │      │有沒要跟他收啊                  │      │
│  │      │    │      │      │A ：西瓜要跟他說多少啊？…等一下│      │
│  │      │    │      │      │耶…                            │      │
│  │      │    │      │      │B ：我就是不知道，所以我不知道要│      │
│  │      │    │      │      │怎麼跟他記帳啊，這樣帳要怎麼寫？│      │
│  │      │    │      │      │A ：不用來…不用來…不用收，不用│      │
│  │      │    │      │      │跟他收錢啦，西瓜這樣說…        │      │
│  │      │    │      │      │B：這樣我也是照常記上去喔       │      │
│  │      │    │      │      │A：嗯，那就記西瓜的就好了       │      │
│  │      │    │      │      │B：好啊好啊…                   │      │
│  │      │    │      │      │A：記三啊，他跟我拿三罐         │      │
│  │      │    │      │      │B：好啊好啊…                   │      │
│  │      │    │      │      │A：好…                         │      │
│  │      │    │      │      │B：啊是給他記一還是記三百啊？   │      │
│  │      │    │      │      │A ：三罐啦，他昨天拿三罐，今天拿│      │
│  │      │    │      │      │一罐                            │      │
│  │      │    │      │      │B：喔，好啦好啦…               │      │
│  │      │    │      │      │A：喔，好…                     │      │
├─┼───┼──┼───┼───┼────────────────┼───┤
│9 │林凱鴻│受話│林浩平│97年8 │B ：我們一件用…先給你，啊一件用│69-70 │
│  │092659│    │091755│月4 日│他的喔                          │頁    │
│  │5972號│    │7145號│上午2 │A：這樣可好？                   │      │
│  │      │    │      │時21分│B：嘎？                         │      │
│  │      │    │      │38秒許│A：何時要給我？                 │      │
│  │      │    │      │      │B ：何時喔？…等一下…賈宜辰，何│      │
│  │      │    │      │      │時要給他啊？…嗯，啊…          │      │
│  │      │    │      │      │(此 時應該是換人聽電話，C 應該是│      │
│  │      │    │      │      │為賈宜辰)                       │      │
│  │      │    │      │      │C ：嗯，今天禮拜幾啊？今天禮拜天│      │
│  │      │    │      │      │嘛                              │      │
│  │      │    │      │      │A：嗯…                         │      │
│  │      │    │      │      │C：禮拜三又一成啊               │      │
│  │      │    │      │      │A：禮拜三之前…                 │      │
│  │      │    │      │      │C：對啊                         │      │
│  │      │    │      │      │A：那要拿幾瓶？…拿三瓶？       │      │
│  │      │    │      │      │C：※※…兩個…嗯               │      │
│  │      │    │      │      │A：兩瓶…兩瓶嗎，好…           │      │
│  │      │    │      │      │C：好啊                         │      │
│  │      │    │      │      │A ：好…啊你…是要自己過來拿還是│      │
│  │      │    │      │      │怎樣？                          │      │
│  │      │    │      │      │C：嘎？                         │      │
│  │      │    │      │      │A：過來拿啊？                   │      │
│  │      │    │      │      │C：沒有沒有，他要過來了         │      │
│  │      │    │      │      │A：嗯，掰掰…                   │      │
├─┼───┼──┼───┼───┼────────────────┼───┤
│10│林凱鴻│發話│林浩平│97年8 │A ：啊你要自己過來，還是叫※※要│70-71 │
│  │092659│    │091755│月31日│    過來？                      │頁    │
│  │5972號│    │7145號│下午4 │B：過來好了                     │      │
│  │      │    │      │時10分│A ：幹你娘，過去要跟你多加錢我跟│      │
│  │      │    │      │8秒許 │你說                            │      │
│  │      │    │      │      │B：喔…                         │      │
│  │      │    │      │      │A：怎樣？                       │      │
│  │      │    │      │      │B：喔…老大，我很愛你的耶       │      │
│  │      │    │      │      │A：愛我要死喔？                 │      │
│  │      │    │      │      │B ：吼，我車※※ ，你送過來啦   │      │
│  │      │    │      │      │A：嘎？                         │      │
│  │      │    │      │      │B：唉，過來啦                   │      │
│  │      │    │      │      │A：這次不一樣，很粗…喂         │      │
│  │      │    │      │      │B ：我這邊※※※了，過來啦      │      │
│  │      │    │      │      │A：啊多少啊？要出多少啊？       │      │
│  │      │    │      │      │B：一啊，一樣啊                 │      │
│  │      │    │      │      │A：一千喔？                     │      │
│  │      │    │      │      │B：對啊                         │      │
│  │      │    │      │      │A：一樣喔？…啊不來自己拿喔？   │      │
│  │      │    │      │      │B：嘎？                         │      │
│  │      │    │      │      │A：自己過來拿…                 │      │
│  │      │    │      │      │B：不要啦，你過來啦             │      │
│  │      │    │      │      │A ：一人騎一半啦，喬丹的一人騎一│      │
│  │      │    │      │      │半嘛…小YA啊，你可要送去賈宜辰他│      │
│  │      │    │      │      │們家 (這個時候A 應該在跟別人說話│      │
│  │      │    │      │      │)， 三罐，一千，啊我叫他說一人騎│      │
│  │      │    │      │      │一半…                          │      │
│  │      │    │      │      │B：喂！                         │      │
│  │      │    │      │      │A ：一人騎一半啊，喬丹騎一半，你│      │
│  │      │    │      │      │騎一半啊                        │      │
│  │      │    │      │      │B：我拿現金給你呢？             │      │
│  │      │    │      │      │A ：拿現金，現金是怎樣，你爸就賺│      │
│  │      │    │      │      │不下來嗎？                      │      │
│  │      │    │      │      │B ：喔，幹，快一點啦，心情有夠差│      │
│  │      │    │      │      │的，我女朋友不要我了，過來啦    │      │
│  │      │    │      │      │A ：等一下、等一下…你可有喬丹的│      │
│  │      │    │      │      │，你打0000000000                │      │
└─┴───┴──┴───┴───┴────────────────┴───┘
附表五：與犯罪事實二中證人張瀚、陸炤文相關之通訊監察譯文
┌─┬───┬──┬───┬───┬────────────────┬───┐
│編│（A） │發話│（B） │通話時│通話內容                        │出處（│
│號│      │受話│      │間    │                                │均指97│
│  │      │    │      │      │                                │訴1797│
│  │      │    │      │      │                                │卷七）│
├─┼───┼──┼───┼───┼────────────────┼───┤
│1 │林凱鴻│受話│陸炤文│97年7 │A：喂                           │13頁  │
│  │092659│    │092538│月31日│B：林的…                       │      │
│  │5972號│    │2082號│下午8 │A：嗯…                         │      │
│  │      │    │      │時46分│B ：你叫喬丹的送五罐涼的過來給我│      │
│  │      │    │      │32秒許│好不好？                        │      │
│  │      │    │      │      │A：你家喔                       │      │
│  │      │    │      │      │B：沒…嗯…總部啦               │      │
│  │      │    │      │      │A：公司喔…                     │      │
├─┼───┼──┼───┼───┼────────────────┼───┤
│2 │林凱鴻│發話│郭興明│97年7 │A：喂，少文叫你快一點           │13頁  │
│  │092659│    │098934│月31日│B：嗯嗯…                       │      │
│  │5972號│    │0073號│下午8 │A：嘎？                         │      │
│  │      │    │      │時52分│B：我過去了                     │      │
│  │      │    │      │1秒許 │A ：再來再來…你過去跟他說…喂、│      │
│  │      │    │      │      │喂…                            │      │
│  │      │    │      │      │B：嗯，怎樣                     │      │
│  │      │    │      │      │A ：你說頭子現…當場秤的，五點二│      │
│  │      │    │      │      │…                              │      │
│  │      │    │      │      │B ： (跟電話外的人說了一些話)… │      │
│  │      │    │      │      │嘎？…喂                        │      │
│  │      │    │      │      │A ：喂，你就跟他說我當場秤的，五│      │
│  │      │    │      │      │點二                            │      │
│  │      │    │      │      │B：嗯嗯…                       │      │
│  │      │    │      │      │A ：這是新的而已，五點二…你說這│      │
│  │      │    │      │      │是新的，你說叫他試試看，OK      │      │
│  │      │    │      │      │B：好，我知道…                 │      │
│  │      │    │      │      │A ：啊快一點啊，啊要記得…要找…│      │
│  │      │    │      │      │啊你就跟他收…                  │      │
│  │      │    │      │      │B：不然我找阿宗過去啦           │      │
│  │      │    │      │      │A ：啊阿宗…阿宗要幫我收兩千，你│      │
│  │      │    │      │      │就跟阿宗講收兩千，啊你跟少文拿一│      │
│  │      │    │      │      │千五                            │      │
│  │      │    │      │      │B：好好…                       │      │
├─┼───┼──┼───┼───┼────────────────┼───┤
│3 │林凱鴻│發話│陸炤文│97年8 │A：喂，你在哪裡，嘿嘿，嘎？     │13-14 │
│  │092659│    │092538│月1 日│B：公司                         │頁    │
│  │5972號│    │2082號│凌晨0 │A ：在公司喔，啊今天拿給你的那個│      │
│  │      │    │      │時51分│    酒可好喝？                  │      │
│  │      │    │      │23秒許│B ：我等一下再跟你說，我現在在比│      │
│  │      │    │      │      │牌，我等一下打給你              │      │
│  │      │    │      │      │A：你娘的，喂…                 │      │
│  │      │    │      │      │B：嗯嗯…                       │      │
├─┼───┼──┼───┼───┼────────────────┼───┤
│4 │林凱鴻│受話│098122│97年8 │A：你是誰啊？                   │14-16 │
│  │092659│    │1881號│月2 日│B：一起的…                     │頁    │
│  │5972號│    │（陸炤│下午3 │A：你是誰啊？                   │      │
│  │      │    │文持他│時30分│B：我陸少啊                     │      │
│  │      │    │人電話│25秒許│A：嗯…                         │      │
│  │      │    │撥打）│      │B：你在哪裡？                   │      │
│  │      │    │      │      │A：在中華路啊                   │      │
│  │      │    │      │      │B：你…送涼的一下好不好？       │      │
│  │      │    │      │      │A：現在喔？                     │      │
│  │      │    │      │      │B：對啊，可有辦法？             │      │
│  │      │    │      │      │A：現在…我…沒有帶出來耶       │      │
│  │      │    │      │      │B：機歪，叫阿宗處理一下啦       │      │
│  │      │    │      │      │A ：啊他們現在全部都在我這邊，我│      │
│  │      │    │      │      │在忙耶                          │      │
│  │      │    │      │      │B：喔…機歪耶                   │      │
│  │      │    │      │      │A：你又不早講                   │      │
│  │      │    │      │      │B：快點啦，吼…                 │      │
│  │      │    │      │      │A ：我出來…出來在忙啊，我在這邊│      │
│  │      │    │      │      │…                              │      │
│  │      │    │      │      │B：什麼事情啊？                 │      │
│  │      │    │      │      │A：找一下人啊，現在在找人       │      │
│  │      │    │      │      │B：你找一個過來，隨便嘛         │      │
│  │      │    │      │      │A：啊就我們兩個而已啊           │      │
│  │      │    │      │      │B：喔，機歪耶…                 │      │
│  │      │    │      │      │A：機歪耶…                     │      │
│  │      │    │      │      │B：喬丹呢？                     │      │
│  │      │    │      │      │A：喬丹去澎湖了                 │      │
│  │      │    │      │      │B：慶仔、叫慶仔啦…             │      │
│  │      │    │      │      │A：慶仔…慶仔在他們家顧店       │      │
│  │      │    │      │      │B ：機歪啊，還有誰啊，還有那個「│      │
│  │      │    │      │      │浩仔」啦 (音譯)… 「意浩」 (音譯│      │
│  │      │    │      │      │)還 是什麼的…                  │      │
│  │      │    │      │      │A ：靠，哪有意浩這個人，你怎麼知│      │
│  │      │    │      │      │道「意浩」這個人？              │      │
│  │      │    │      │      │B ：沒啦，什麼那個…那個什麼勝的│      │
│  │      │    │      │      │那個沒有？                      │      │
│  │      │    │      │      │A：哪有啊…                     │      │
│  │      │    │      │      │B ：嘖，都跟阿宗在一起的那個沒有│      │
│  │      │    │      │      │…                              │      │
│  │      │    │      │      │A：嗯…                         │      │
│  │      │    │      │      │B：那個什麼…那個什麼名字啊？   │      │
│  │      │    │      │      │A：宏仔喔？                     │      │
│  │      │    │      │      │B：對啊，宏仔                   │      │
│  │      │    │      │      │A：宏仔不在啊                   │      │
│  │      │    │      │      │B：吼，我不管啦                 │      │
│  │      │    │      │      │A ：好啦，我找看看有人沒有，這樣│      │
│  │      │    │      │      │好不好？…不然你看別人有辦法沒有│      │
│  │      │    │      │      │，請別人先那個沒有，因為我剛好在│      │
│  │      │    │      │      │忙…                            │      │
│  │      │    │      │      │B：機歪耶                       │      │
│  │      │    │      │      │A ：機歪，你都不早講，你都故意的│      │
│  │      │    │      │      │耶，每次我在忙的時候你才要打，你│      │
│  │      │    │      │      │就會講這種話                    │      │
│  │      │    │      │      │B：啊你們少年的比較多，對啊…   │      │
│  │      │    │      │      │A：啊這個時間大家都碼在睡覺     │      │
│  │      │    │      │      │B ：吼，機歪啊，你叫阿宗跑一趟嘛│      │
│  │      │    │      │      │…                              │      │
│  │      │    │      │      │A：我帶阿宗出來耶               │      │
│  │      │    │      │      │B：你跟阿宗喔是喔…             │      │
│  │      │    │      │      │A：我帶阿宗出來的啊             │      │
│  │      │    │      │      │B：喔，機歪…                   │      │
│  │      │    │      │      │A：我現在都還在這裡找人啊       │      │
│  │      │    │      │      │B：好啦好啦…                   │      │
│  │      │    │      │      │A：喂喂喂喂喂…                 │      │
│  │      │    │      │      │B：怎樣？                       │      │
│  │      │    │      │      │A ：要不然我打電話問看看有沒有人│      │
│  │      │    │      │      │沒，我等一下再打電話給你        │      │
│  │      │    │      │      │B：喔，好好…                   │      │
├─┼───┼──┼───┼───┼────────────────┼───┤
│5 │林凱鴻│受話│張瀚  │97年8 │A：兄弟，怎樣？                 │71-74 │
│  │092659│    │092506│月5 日│B ：嗯…啊你怎麼今天…啊你怎麼今│頁    │
│  │5972號│    │1119號│下午7 │    天…                        │      │
│  │      │    │      │時32分│A：救命，救命啊…               │      │
│  │      │    │      │4秒許 │B ：你為什麼又跟陸少說啊，你有今│      │
│  │      │    │      │      │    天馬上要拿喔？              │      │
│  │      │    │      │      │A ：沒啦，因為我真的發瘋了我，頭│      │
│  │      │    │      │      │    腦要破掉了                  │      │
│  │      │    │      │      │B ：不是…我不是…昨天…昨天不是│      │
│  │      │    │      │      │    先要拿給你？                │      │
│  │      │    │      │      │A ：對啊，對啊…我說看是…叫陸少│      │
│  │      │    │      │      │    麻煩你說一下，看你有沒有辦法│      │
│  │      │    │      │      │    今天先給我一下啊，因為我真的│      │
│  │      │    │      │      │    急用啊                      │      │
│  │      │    │      │      │B ：因為我…我昨天已經先跟…昨天│      │
│  │      │    │      │      │    先跟公司已經又拿了五萬了耶，│      │
│  │      │    │      │      │    我…                        │      │
│  │      │    │      │      │A：不然你…你…                 │      │
│  │      │    │      │      │B ：因為我…你…你知道我…因為我│      │
│  │      │    │      │      │    們是不是每個禮拜、每個禮拜都│      │
│  │      │    │      │      │    有結帳                      │      │
│  │      │    │      │      │A：嗯嗯嗯…                     │      │
│  │      │    │      │      │B ：我們跟山東街的公司，我們每個│      │
│  │      │    │      │      │    禮拜的酒錢什麼都一起結的啊，│      │
│  │      │    │      │      │    啊我昨天已經先跟公司拿五萬了│      │
│  │      │    │      │      │    ，我隔天今天又馬上要拿，拿…│      │
│  │      │    │      │      │    陸少跟他們家拿也沒這麼誇張的│      │
│  │      │    │      │      │A：嘎？                         │      │
│  │      │    │      │      │B ：拿…就陸少跟他們家拿錢也沒再│      │
│  │      │    │      │      │    拿這麼誇張的，一…一天拿五萬│      │
│  │      │    │      │      │    ，隔天又要拿，你也要過兩天，│      │
│  │      │    │      │      │    我再跟家裡拿                │      │
│  │      │    │      │      │A ：要…要不然這樣，耶…不然這樣│      │
│  │      │    │      │      │    ，張瀚，我跟我朋友…沒有啦，│      │
│  │      │    │      │      │    現在不是，我…我朋友那個有沒│      │
│  │      │    │      │      │    有，我已經處理給他了啦      │      │
│  │      │    │      │      │B：嗯…                         │      │
│  │      │    │      │      │A ：我現在是主要，因為我熊熊想到│      │
│  │      │    │      │      │    ，因為我補給陸少酒錢沒有，要│      │
│  │      │    │      │      │    補…先補那邊有沒有，到後來，│      │
│  │      │    │      │      │    呵…那個酒的錢不夠給人家，那│      │
│  │      │    │      │      │    個 …我們的那種酒啦，哭夭， │      │
│  │      │    │      │      │    我… ※※，我忘記給他，我喝 │      │
│  │      │    │      │      │    酒喝的太誇張了，開的太兇，你│      │
│  │      │    │      │      │    爸熊熊想到說，幹你娘，你爸身│      │
│  │      │    │      │      │    上錢好像不夠給人家，今天要給│      │
│  │      │    │      │      │    人家，我熊熊想到，說哭夭，今│      │
│  │      │    │      │      │    天你爸不是要結帳，我六萬給人│      │
│  │      │    │      │      │    家了                        │      │
│  │      │    │      │      │B：嗯…                         │      │
│  │      │    │      │      │A ：我結六萬喔，對啊，我跟他拿…│      │
│  │      │    │      │      │    拿兩百啊，拿兩百回來啊，我熊│      │
│  │      │    │      │      │    熊想說死了…                │      │
│  │      │    │      │      │B ：我說…我不是跟你說…我…這樣│      │
│  │      │    │      │      │    …※※                      │      │
│  │      │    │      │      │A ：不要緊啦，是我熊熊忘記了啦，│      │
│  │      │    │      │      │    我真的要用到，我才跟陸少說叫│      │
│  │      │    │      │      │    陸少麻煩跟你說一下，說看能不│      │
│  │      │    │      │      │    能先給我…                  │      │
│  │      │    │      │      │B：沒…                         │      │
│  │      │    │      │      │A ：不然…不然…你差不多什麼時候│      │
│  │      │    │      │      │    ？禮拜四好不好？            │      │
│  │      │    │      │      │B ：你也要過兩天來，我有辦法是嗎│      │
│  │      │    │      │      │？                              │      │
│  │      │    │      │      │（中間無關省略）                │      │
│  │      │    │      │      │B ：我最近…我最近…你可知道我最│      │
│  │      │    │      │      │    …我最近是…最近是給我爸爸看│      │
│  │      │    │      │      │     到你爸在喝酒耶             │      │
│  │      │    │      │      │A：嗯…你說那種酒喔？           │      │
│  │      │    │      │      │B ：他在…他待在家裡看到我在喝酒│      │
│  │      │    │      │      │    耶                          │      │
│  │      │    │      │      │A：是喔…                       │      │
│  │      │    │      │      │B ：啊…他就已經…他就措屎了啊，│      │
│  │      │    │      │      │    他已經跟會計說，因為他…他怕│      │
│  │      │    │      │      │    說…譬如說…我…我待在家裡在│      │
│  │      │    │      │      │    喝酒嘛，他看到了，啊你連陸少│      │
│  │      │    │      │      │    都一樣，我們那個…這種家裡…│      │
│  │      │    │      │      │    家裡爸爸那個都會跟你說喝酒的│      │
│  │      │    │      │      │    錢，那都不要緊，那個…不要給│      │
│  │      │    │      │      │    我吃藥                      │      │
│  │      │    │      │      │A：嗯…                         │      │
│  │      │    │      │      │B ：啊這…你這個…我…還給他看到│      │
│  │      │    │      │      │    我在喝酒，…呵呵，事情很大條│      │
│  │      │    │      │      │    ，他懷疑我有花錢…花錢買藥  │      │
│  │      │    │      │      │A：喔…                         │      │
│  │      │    │      │      │B ：所以我這一兩個禮拜的錢都被他│      │
│  │      │    │      │      │    擋下來，他就跟我們…他就跟會│      │
│  │      │    │      │      │    計講說我一個禮拜只能夠拿五萬│      │
│  │      │    │      │      │    ，啊所以我這個禮拜已經先拿了│      │
│  │      │    │      │      │    ，我過幾天再跟會計講說，身上│      │
│  │      │    │      │      │    就真的沒錢了，下個禮拜的份再│      │
│  │      │    │      │      │    拿，等我爸爸氣比較消了我手頭│      │
│  │      │    │      │      │    才比較鬆…                  │      │
├─┼───┼──┼───┼───┼────────────────┼───┤
│6 │林凱鴻│受話│張瀚  │97年8 │B：喂，兄弟                     │19頁  │
│  │092659│    │092506│月6 日│A：嗯                           │      │
│  │5972號│    │1119號│下午9 │B ：你可有空叫人送十罐1801來公司│      │
│  │      │    │      │時14分│？                              │      │
│  │      │    │      │58秒許│A：幾罐？                       │      │
│  │      │    │      │      │B：十罐                         │      │
│  │      │    │      │      │A：五罐？                       │      │
│  │      │    │      │      │B：十罐                         │      │
│  │      │    │      │      │A：六罐？                       │      │
│  │      │    │      │      │B：十！                         │      │
│  │      │    │      │      │A：六…十罐喔？                 │      │
│  │      │    │      │      │B：嗯…                         │      │
│  │      │    │      │      │A：好像不夠十罐耶               │      │
│  │      │    │      │      │B：這樣有多少先拿多少好了       │      │
│  │      │    │      │      │A：剩六罐                       │      │
│  │      │    │      │      │B：好好好…                     │      │
├─┼───┼──┼───┼───┼────────────────┼───┤
│7 │林凱鴻│發話│陳銘宏│97年8 │A ：把那個剩下的六罐有沒有，拿過│19-20 │
│  │092659│    │095608│月6 日│去給少文他們公司                │頁    │
│  │5972號│    │8993號│下午9 │B：嘎？                         │      │
│  │      │    │      │時15分│A：喂…喂…                     │      │
│  │      │    │      │12秒許│B：喂…                         │      │
│  │      │    │      │      │A：嗯…                         │      │
│  │      │    │      │      │B：啊先…(訊號不良)             │      │
│  │      │    │      │      │A：嘎？                         │      │
│  │      │    │      │      │B：先…(訊號不良)               │      │
│  │      │    │      │      │A：什麼啊？                     │      │
│  │      │    │      │      │B：啊…罐…(訊號不良)           │      │
│  │      │    │      │      │A ：你娘的，你那邊真的斷訊了啦…│      │
│  │      │    │      │      │喂…                            │      │
│  │      │    │      │      │B：喂                           │      │
│  │      │    │      │      │A：阿宗有在那邊沒有啊？         │      │
│  │      │    │      │      │B：有啦                         │      │
│  │      │    │      │      │A：我打給阿宗啦                 │      │
├─┼───┼──┼───┼───┼────────────────┼───┤
│8 │林凱鴻│發話│陳正宗│97年8 │A ：嗯…你把剩下的六罐沒有，用那│20頁  │
│  │092659│    │091881│月6 日│個…                            │      │
│  │5972號│    │5569號│下午9 │B：剩三罐而已                   │      │
│  │      │    │      │時16分│A：為什麼剩三罐而已？           │      │
│  │      │    │      │8秒許 │B：小罐的拿三罐啦               │      │
│  │      │    │      │      │A：小罐的…拿三罐喔？           │      │
│  │      │    │      │      │B：拿三罐啊…                   │      │
│  │      │    │      │      │A：嘎？…                       │      │
│  │      │    │      │      │B：他姐姐拿三罐啊               │      │
│  │      │    │      │      │A：大罐的拿三罐了喔？           │      │
│  │      │    │      │      │B：我們才剛剛送完而以耶         │      │
│  │      │    │      │      │A：嘎？                         │      │
│  │      │    │      │      │B：我們剛剛送完而已             │      │
│  │      │    │      │      │A ：這樣你把剩下的三罐先拿去給少│      │
│  │      │    │      │      │文，你跟他說叫他止一下，你說※※│      │
│  │      │    │      │      │    ※… 等一下再拿給他         │      │
│  │      │    │      │      │B：好啦                         │      │
├─┼───┼──┼───┼───┼────────────────┼───┤
│9 │林凱鴻│發話│陸炤文│97年8 │A：你是怎樣？一下要一下不要     │23-24 │
│  │092659│    │092538│月12日│B：你在哪裡啊？                 │頁    │
│  │5972號│    │2082號│上午3 │A：嘎？                         │      │
│  │      │    │      │時29分│B：你…你現在在哪裡啊？         │      │
│  │      │    │      │51秒許│A：我在打電腦啦                 │      │
│  │      │    │      │      │B：你現在在哪裡？               │      │
│  │      │    │      │      │A：六合路啦，你在大帝國對不對？ │      │
│  │      │    │      │      │B：你要過來沒有啊？             │      │
│  │      │    │      │      │A ：不爽啦，你娘的，你一下這樣，│      │
│  │      │    │      │      │我跟那些孩子喔…                │      │
│  │      │    │      │      │B：過來啦…                     │      │
│  │      │    │      │      │A ：你拜託…沒有，你一下給人家說│      │
│  │      │    │      │      │要，我叫他們拿過去，啊你等一下又│      │
│  │      │    │      │      │跟他說不要了                    │      │
│  │      │    │      │      │B：什麼人啊？你送過來了啊？     │      │
│  │      │    │      │      │A：嘎？                         │      │
│  │      │    │      │      │B：你送過來了啊？               │      │
│  │      │    │      │      │A ：啊你們…你不是跟文…「文仔」│      │
│  │      │    │      │      │ (音譯)說叫他們不要了？         │      │
│  │      │    │      │      │B：啊你叫他送過來啊             │      │
│  │      │    │      │      │A ：真是…啊到底你們是要還是不要│      │
│  │      │    │      │      │？你讓他們那些孩子好做一點，你娘│      │
│  │      │    │      │      │的，給我這樣…                  │      │
│  │      │    │      │      │B：什麼人啦？                   │      │
│  │      │    │      │      │A：嘎？                         │      │
│  │      │    │      │      │B：什麼人啦？                   │      │
│  │      │    │      │      │A：啊我…喬丹的他們啊           │      │
│  │      │    │      │      │B：你現在叫他們拿過來…         │      │
│  │      │    │      │      │A：好好…                       │      │
├─┼───┼──┼───┼───┼────────────────┼───┤
│10│林凱鴻│發話│郭興明│97年8 │A ：你幫少文拿十罐拿過去大帝國給│24頁  │
│  │092659│    │098934│月12日│    他                          │      │
│  │5972號│    │0073號│上午3 │B：他不是不要了嗎？             │      │
│  │      │    │      │時31分│A ：要啦，你爸跟他說這樣，你如果│      │
│  │      │    │      │17秒許│再這樣給孩子刁難，你娘的是在刁難│      │
│  │      │    │      │      │什麼啦，你爸跟他大小聲啊        │      │
│  │      │    │      │      │B：有啦，好好…                 │      │
├─┼───┼──┼───┼───┼────────────────┼───┤
│11│林凱鴻│受話│張瀚  │97年8 │B ：啊你有要過來…啊你有要過來找│24頁  │
│  │092659│    │092506│月12日│我們沒有？                      │      │
│  │5972號│    │1119號│上午3 │A：不爽啦                       │      │
│  │      │    │      │時31分│B：不爽什麼啦？                 │      │
│  │      │    │      │30秒許│A ：你娘的，陸少…你娘的都給孩子│      │
│  │      │    │      │      │刁…你娘的                      │      │
│  │      │    │      │      │B：給誰…給誰刁啦？             │      │
│  │      │    │      │      │A：嘎？                         │      │
│  │      │    │      │      │B：給誰刁啦？                   │      │
│  │      │    │      │      │A ：一下子叫人拿過去，一下子又叫│      │
│  │      │    │      │      │人家不要過去                    │      │
│  │      │    │      │      │B ：啊那個…啊公司這邊有人要拿過│      │
│  │      │    │      │      │來啊                            │      │
│  │      │    │      │      │A：沒啦，以後你爸你就…         │      │
│  │      │    │      │      │B ：啊…沒沒沒沒沒沒…你要拿過來│      │
│  │      │    │      │      │你拿過來啊，也是照算啊          │      │
│  │      │    │      │      │A ：不是啦，那個不是照算不照算的│      │
│  │      │    │      │      │問題，好啦好啦…                │      │
│  │      │    │      │      │B：啊你要過來嗎？               │      │
├─┼───┼──┼───┼───┼────────────────┼───┤
│12│林凱鴻│受話│郭興明│97年8 │B：凱鴻喔？                     │76頁  │
│  │092659│    │098934│月13日│A：嗯…                         │      │
│  │5972號│    │0073號│下午10│B：你說少文哥哥說明天再收       │      │
│  │      │    │      │時37分│A：真的還假的？                 │      │
│  │      │    │      │58秒許│B：對啊                         │      │
│  │      │    │      │      │A：喔，好…                     │      │
│  │      │    │      │      │B ：對啊，我跟你說一下，啊胖凱的│      │
│  │      │    │      │      │我收好了                        │      │
│  │      │    │      │      │A：好，那張瀚呢？               │      │
│  │      │    │      │      │B：嘎？                         │      │
│  │      │    │      │      │A ：好，我等一下打給張瀚，我現在│      │
│  │      │    │      │      │在我家，你在哪裡？              │      │
│  │      │    │      │      │B ：我們現在在那個…他們公司在前│      │
│  │      │    │      │      │面一點而已，你打給張瀚啊，看他怎│      │
│  │      │    │      │      │麼說啊                          │      │
├─┼───┼──┼───┼───┼────────────────┼───┤
│13│林凱鴻│發話│張瀚  │97年8 │A：你現在方便過去跟你拿嗎？     │77頁  │
│  │092659│    │092506│月13日│B：禮拜五                       │      │
│  │5972號│    │1119號│下午10│A：還禮拜五喔？                 │      │
│  │      │    │      │時38分│B ：確定啊，禮拜五啊，我們會計…│      │
│  │      │    │      │44秒許│我們會計說我爸有交代，我每禮拜…│      │
│  │      │    │      │      │我的錢要每個禮拜五              │      │
│  │      │    │      │      │A：嗯…                         │      │
│  │      │    │      │      │B：是啊…禮拜五，是啊，禮拜五   │      │
│  │      │    │      │      │A：喔，我會發瘋我…             │      │
│  │      │    │      │      │B ：禮拜五晚上…禮拜五晚上你可以│      │
│  │      │    │      │      │叫少年仔過來拿                  │      │
├─┼───┼──┼───┼───┼────────────────┼───┤
│14│林凱鴻│受話│張瀚  │97年8 │B ：你…你…你那邊…你那邊的酒…│77-78 │
│  │092659│    │092506│月20日│酒現在一買一定都要買固定的量嗎？│頁    │
│  │5972號│    │1119號│上午2 │A：嘎？                         │      │
│  │      │    │      │時56分│B：你那邊的酒啊…               │      │
│  │      │    │      │43秒許│A：嗯                           │      │
│  │      │    │      │      │B：現在一拿都要拿固定量嗎？     │      │
│  │      │    │      │      │A：是啊                         │      │
│  │      │    │      │      │B；都…都一定要拿固定…六罐？   │      │
│  │      │    │      │      │A ：沒啊，五罐都可以啊，不要緊啊│      │
│  │      │    │      │      │，都會…不，不是固定，不是固定幾│      │
│  │      │    │      │      │罐啦                            │      │
│  │      │    │      │      │B：嗯…                         │      │
│  │      │    │      │      │A ：我的意思是說喔，現在高雄市啦│      │
│  │      │    │      │      │…                              │      │
│  │      │    │      │      │B：嗯…                         │      │
│  │      │    │      │      │A ：你要拿這個線啊，真的，你去別│      │
│  │      │    │      │      │處問啦，我敢坦白跟你說啦，你如果│      │
│  │      │    │      │      │找的到，我真的很佩服你          │      │
│  │      │    │      │      │B ：沒，是因為現在是我自己要回去│      │
│  │      │    │      │      │家裡，啊我每天公司都有固定在叫的│      │
│  │      │    │      │      │啊                              │      │
│  │      │    │      │      │A：我這邊線在沒有了啊           │      │
│  │      │    │      │      │B：你那邊…你那邊沒了喔？       │      │
│  │      │    │      │      │A ：高雄市…明天跟後天沒有，就都│      │
│  │      │    │      │      │沒東西了，一定很難拿的，因為到九│      │
│  │      │    │      │      │月中才有啊                      │      │
│  │      │    │      │      │B：是喔…                       │      │
│  │      │    │      │      │A ：啊我們現在在盡量找東西，價錢│      │
│  │      │    │      │      │現在很高，外面現在喊一件七百    │      │
│  │      │    │      │      │B：一罐酒喔？                   │      │
│  │      │    │      │      │A：嗯                           │      │
│  │      │    │      │      │B：是喔，好啦…                 │      │
│  │      │    │      │      │A：是啊…                       │      │
│  │      │    │      │      │B：好啦，你在幹嘛？             │      │
│  │      │    │      │      │A：我一樣三百給你們啦           │      │
│  │      │    │      │      │B：嘎？                         │      │
│  │      │    │      │      │A：我一樣三百給你啦，啊明天啦   │      │
│  │      │    │      │      │B：要…要明天了喔？             │      │
│  │      │    │      │      │A ：嗯…要不然晚一點我再跟你聯絡│      │
│  │      │    │      │      │，好不好？                      │      │
│  │      │    │      │      │B：因為…因為我現在…好好好…   │      │
├─┼───┼──┼───┼───┼────────────────┼───┤
│15│林凱鴻│發話│陸炤文│97年8 │（前半段無關，省略）            │25-26 │
│  │092659│    │092538│月31日│：因為昨天…昨天大哥叫我幫他叫啊│頁    │
│  │5972號│    │2082號│下午3 │，我就跟他說，我…我都叫你這邊的│      │
│  │      │    │      │時15分│啊，他就叫我叫啊，所以…所以我就│      │
│  │      │    │      │4秒許 │…我就打給你啊，啊你不是說你在忙│      │
│  │      │    │      │      │A：嗯…                         │      │
│  │      │    │      │      │B：對啊，我就跟他說…           │      │
│  │      │    │      │      │A ：酒多叫一點啦，孩子的花費就靠│      │
│  │      │    │      │      │你們這些…                      │      │
│  │      │    │      │      │B：我也不知道在哪裡啊           │      │
│  │      │    │      │      │A ：我說你們酒多拿一點，啊你們多│      │
│  │      │    │      │      │捧場一點，他們那些孩子就有所費可│      │
│  │      │    │      │      │以花了                          │      │
│  │      │    │      │      │B：是喔…喂…                   │      │
│  │      │    │      │      │A：靠你們耶，靠你們在這裡賺的喔 │      │
│  │      │    │      │      │B ：※※全部我，你娘機歪，你的花│      │
│  │      │    │      │      │    樣也很多耶…                │      │
│  │      │    │      │      │A：爛鳥…                       │      │
│  │      │    │      │      │B ：幹你娘，你那邊這麼快，可有差│      │
│  │      │    │      │      │我一個？                        │      │
│  │      │    │      │      │A：嘎？                         │      │
│  │      │    │      │      │B：叫這麼多，可有差我一個？     │      │
│  │      │    │      │      │A ：我這邊…我這邊兩天差不多有一│      │
│  │      │    │      │      │百罐吧                          │      │
│  │      │    │      │      │B ：是啊…耶，兄弟，我先趕去※※│      │
│  │      │    │      │      │    ※我出門打給你可好？        │      │
│  │      │    │      │      │A ：好，你現在沒找你爸拿你就知道│      │
│  │      │    │      │      │了你                            │      │
│  │      │    │      │      │B：呵呵，我先趕出門了           │      │
│  │      │    │      │      │A ：好啦，要記得，沒每天拿我就找│      │
│  │      │    │      │      │你我跟你說                      │      │
│  │      │    │      │      │B ：好，我等一下打給你啦，OK，好│      │
│  │      │    │      │      │…                              │      │
└─┴───┴──┴───┴───┴────────────────┴───┘
附表六：與犯罪事實二中證人陳三星相關之通訊監察譯文
┌─┬───┬──┬───┬───┬────────────────┬───┐
│編│（A） │發話│（B） │通話時│通話內容                        │出處（│
│號│      │受話│      │間    │                                │均指97│
│  │      │    │      │      │                                │訴1797│
│  │      │    │      │      │                                │卷七）│
├─┼───┼──┼───┼───┼────────────────┼───┤
│1 │林凱鴻│發話│陳正宗│97年7 │A：你在哪裡？                   │1至2頁│
│  │092659│    │091881│月31日│B：我在外面，在吃飯             │      │
│  │5972號│    │5569號│下午2 │A ：啊等一下拿東西過去給那個三星│      │
│  │      │    │      │時8 分│那邊，昨天花蓮那間撞球間那邊有沒│      │
│  │      │    │      │54秒許│有？                            │      │
│  │      │    │      │      │B：啊不是沒有了嗎？             │      │
│  │      │    │      │      │A：嘎？                         │      │
│  │      │    │      │      │B：沒…不是沒有了嗎？           │      │
│  │      │    │      │      │A ：你娘的，我一大早拿過去…過去│      │
│  │      │    │      │      │找你們，要拿五十過去，幹…      │      │
│  │      │    │      │      │B ：喔，你有過去…我哪知道啊，宏│      │
│  │      │    │      │      │仔也沒跟我說啊                  │      │
│  │      │    │      │      │A：啊你拿一個五包…五罐的       │      │
│  │      │    │      │      │B：啊他…他有很趕嗎？           │      │
│  │      │    │      │      │A ：不要緊，你等一下幫我拿來，你│      │
│  │      │    │      │      │先拿一個五罐的                  │      │
│  │      │    │      │      │B：嗯                           │      │
│  │      │    │      │      │A ：你給他倒對半，倒對半是不是兩│      │
│  │      │    │      │      │罐半、兩罐半                    │      │
│  │      │    │      │      │B：對啊對啊                     │      │
│  │      │    │      │      │A ：兩罐半，還有兩罐半，你在從一│      │
│  │      │    │      │      │個兩罐半的舀一匙，過去那個…舀一│      │
│  │      │    │      │      │個…嗯…用小支吸管的那一支喔，不│      │
│  │      │    │      │      │要用那個…                      │      │
│  │      │    │      │      │B：嗯…嗯…                     │      │
│  │      │    │      │      │A ：用那個我自己做的那支吸管，小│      │
│  │      │    │      │      │支的…                          │      │
│  │      │    │      │      │B：嗯…我知道…我知道           │      │
│  │      │    │      │      │A：舀一匙過去二點五的另外一包   │      │
│  │      │    │      │      │B：嗯…我知道、我知道           │      │
│  │      │    │      │      │A：讓他等於三，啊拿過去給三星   │      │
│  │      │    │      │      │B：喔…好啊好啊…               │      │
│  │      │    │      │      │A：這樣聽懂我意思沒有？…改天… │      │
│  │      │    │      │      │B ：你說…你說…要跟郭…是要舀，│      │
│  │      │    │      │      │要舀過去的那一包的嗎？          │      │
│  │      │    │      │      │A：嗯，對啊，拿舀過去的那一包啊 │      │
│  │      │    │      │      │B：喔…好…                     │      │
│  │      │    │      │      │A ：他那包有…一定一包三…他要一│      │
│  │      │    │      │      │包三的，一包…一包三就對了啦    │      │
│  │      │    │      │      │B：嗯…我知道                   │      │
│  │      │    │      │      │A ：啊原本的不是二點五，啊二點五│      │
│  │      │    │      │      │你是不是又分…又舀一匙過去，是不│      │
│  │      │    │      │      │是等於一個剩二，一個剩三啦      │      │
│  │      │    │      │      │B：對啊對啊                     │      │
│  │      │    │      │      │A：啊三的那個拿過去給他啦       │      │
│  │      │    │      │      │B：好啊好啊…喔，好啊…         │      │
│  │      │    │      │      │A：啊你有他的電話嗎？           │      │
│  │      │    │      │      │B：有啊                         │      │
│  │      │    │      │      │A ：喔，好，你等一下給他打說，你│      │
│  │      │    │      │      │打電話跟三星的說你等一下就過去了│      │
│  │      │    │      │      │B：好好好…                     │      │
├─┼───┼──┼───┼───┼────────────────┼───┤
│2 │林凱鴻│發話│陳三星│97年7 │B ：啊你沒有先叫人給我那個…拿過│2頁   │
│  │092659│    │098975│月31日│來一下                          │      │
│  │5972號│    │3222號│下午7 │A：啊那個…他不是有跟你聯絡嗎？ │      │
│  │      │    │      │時19分│B ：啊我打給他他沒有接啊，現在打│      │
│  │      │    │      │56秒許│給他沒有接啊                    │      │
│  │      │    │      │      │A：好啊，我打給他，OK           │      │
│  │      │    │      │      │B：喔…                         │      │
│  │      │    │      │      │A：好好…                       │      │
│  │      │    │      │      │B：我在花蓮(撞球間)啦           │      │
│  │      │    │      │      │A：好啦好啦，我有聽見你在撞球啦 │      │
├─┼───┼──┼───┼───┼────────────────┼───┤
│3 │林凱鴻│發話│郭興明│97年7 │A：你在哪裡啊？                 │2-3頁 │
│  │092659│    │098934│月31日│B：怎樣？                       │      │
│  │5972號│    │0073號│下午7 │A：啊阿宗呢？                   │      │
│  │      │    │      │時25分│B：阿宗在他們家洗澡啊           │      │
│  │      │    │      │7秒許 │A ：恁爸打電話給他都沒有接，幹你│      │
│  │      │    │      │      │娘                              │      │
│  │      │    │      │      │B：對啊，他在他家洗澡啊         │      │
│  │      │    │      │      │A：啊那個…那宏仔呢？           │      │
│  │      │    │      │      │B ：宏仔…宏仔在家裡啊，他載那個│      │
│  │      │    │      │      │女的回去家裡                    │      │
│  │      │    │      │      │A ：我跟你講…我跟你講，你先拿過│      │
│  │      │    │      │      │去，你先去宏仔他家              │      │
│  │      │    │      │      │B：嗯…                         │      │
│  │      │    │      │      │A：拿一個三罐來                 │      │
│  │      │    │      │      │B：嗯…                         │      │
│  │      │    │      │      │A ：三罐的，過去那個…花蓮撞球間│      │
│  │      │    │      │      │，給三星…                      │      │
│  │      │    │      │      │B：喔…                         │      │
│  │      │    │      │      │A：三星的你知道嗎？             │      │
│  │      │    │      │      │B ：喔，你說昨天我們去撞球那邊喔│      │
│  │      │    │      │      │？                              │      │
│  │      │    │      │      │A：嗯嗯嗯，那個有沒有…三星啊   │      │
│  │      │    │      │      │B ：你要等一…三星？對啊，阿宗要│      │
│  │      │    │      │      │送的，我知道啊                  │      │
│  │      │    │      │      │A：啊對啊，啊現在…人家說到…   │      │
│  │      │    │      │      │B ：沒沒沒，他洗好澡他就會馬上過│      │
│  │      │    │      │      │去了，他有跟我講                │      │
│  │      │    │      │      │A：誰…你說阿宗…他有跟你講？   │      │
│  │      │    │      │      │B：我…我打電話給阿宗           │      │
│  │      │    │      │      │A ：啊你在…你現在哪裡？啊宏仔可│      │
│  │      │    │      │      │有在家？                        │      │
│  │      │    │      │      │B：有有有…                     │      │
│  │      │    │      │      │A ：有…等一下，你說幾罐… (後面│      │
│  │      │    │      │      │有聲音說五罐)… 再拿個五罐的來給│      │
│  │      │    │      │      │歐寶，我叫他打給你啦…我叫他打給│      │
│  │      │    │      │      │你啦                            │      │
├─┼───┼──┼───┼───┼────────────────┼───┤
│4 │林凱鴻│受話│陳正宗│97年7 │B：凱鴻怎樣？                   │3頁   │
│  │092659│    │091881│月31日│A：啊三星說你還沒過去           │      │
│  │5972號│    │5569號│下午7 │B：嘎？                         │      │
│  │      │    │      │時30分│A：那個…花蓮那個說你還沒過去   │      │
│  │      │    │      │46秒許│B ：對啊，他剛剛打電話…他有打給│      │
│  │      │    │      │      │我，我剛剛在洗澡啊              │      │
│  │      │    │      │      │A：喔好…                       │      │
│  │      │    │      │      │B：我有打給他說…               │      │
│  │      │    │      │      │A：好啦，速速啦…               │      │
├─┼───┼──┼───┼───┼────────────────┼───┤
│5 │林凱鴻│發話│陳三星│97年8 │B：凱鴻喔？                     │3-4頁 │
│  │092659│    │098975│月3 日│A：嗯                           │      │
│  │5972號│    │3222號│下午2 │B：啊人在哪裡啊？               │      │
│  │      │    │      │時59分│A：在家                         │      │
│  │      │    │      │10秒許│B：在幹麻？                     │      │
│  │      │    │      │      │A：才剛剛瞇一下，想要睡一下午覺 │      │
│  │      │    │      │      │B ：幹你娘，現在什麼時間了，還在│      │
│  │      │    │      │      │睡午覺                          │      │
│  │      │    │      │      │A：嗯…                         │      │
│  │      │    │      │      │B：啊那個咧？                   │      │
│  │      │    │      │      │A：OK啊，我叫囝仔過去           │      │
│  │      │    │      │      │B：這樣你叫他打給我好了，喔     │      │
│  │      │    │      │      │A：好…好…                     │      │
├─┼───┼──┼───┼───┼────────────────┼───┤
│6 │林凱鴻│發話│陳正宗│97年8 │A：阿宗啊                       │4頁   │
│  │092659│    │091881│月3 日│B：怎樣？                       │      │
│  │5972號│    │5569號│下午2 │A：你在哪裡啊？                 │      │
│  │      │    │      │時59分│B：嘎？                         │      │
│  │      │    │      │51秒許│A：你打給三星                   │      │
│  │      │    │      │      │B：打給三…嘎？…打給三星？     │      │
│  │      │    │      │      │A：嗯                           │      │
│  │      │    │      │      │B：喔，好啦                     │      │
│  │      │    │      │      │A ：啊麻煩你跑一趟※※          │      │
│  │      │    │      │      │B：我知道啦                     │      │
│  │      │    │      │      │A：好…                         │      │
│  │      │    │      │      │B：好…一樣三，三罐嘛           │      │
│  │      │    │      │      │A：嗯                           │      │
├─┼───┼──┼───┼───┼────────────────┼───┤
│7 │林凱鴻│受話│陳三星│97年8 │B ：耶耶耶，那個…我前…我有過哈│6-7頁 │
│  │092659│    │098975│月12日│瑪星跟你們少年的拿你知不知道？  │      │
│  │5972號│    │3222號│下午6 │A：我知道啊                     │      │
│  │      │    │      │時1 分│B：啊那個…那個不太理想耶       │      │
│  │      │    │      │24秒許│A：不好喔…                     │      │
│  │      │    │      │      │B：嗯喔…                       │      │
│  │      │    │      │      │A：啊…人家…怎麼可能？         │      │
│  │      │    │      │      │B ：反應一下、反應一下…真的啦，│      │
│  │      │    │      │      │跟上次一樣啦                    │      │
│  │      │    │      │      │A：ok啊，抱歉啦，今天換了啦     │      │
│  │      │    │      │      │B ：對啦，我晚上…晚上我會那個啦│      │
│  │      │    │      │      │，我再順便跟你講啦              │      │
│  │      │    │      │      │A：昨天就換了啊…昨天…         │      │
│  │      │    │      │      │B：那怎樣？                     │      │
│  │      │    │      │      │A ：昨天那些就沒了，你那些是剩下│      │
│  │      │    │      │      │的…                            │      │
│  │      │    │      │      │B：處理好來啦，喔…             │      │
│  │      │    │      │      │A：好啦，我再來去跟※※說…     │      │
│  │      │    │      │      │B：喔，我晚上再打給你啦…       │      │
│  │      │    │      │      │A ：耶，你也知道，我…我沒在碰這│      │
│  │      │    │      │      │個的，那個是我…                │      │
│  │      │    │      │      │B：我知道啦…                   │      │
│  │      │    │      │      │A ：一枝兩枝沒有，一枝兩枝我再吃│      │
│  │      │    │      │      │就不準了啦，我吃有感覺…我吃有感│      │
│  │      │    │      │      │覺就好了啊…                    │      │
│  │      │    │      │      │B ：好啦好啦…這樣我ok啦，這樣我│      │
│  │      │    │      │      │晚上…晚上看怎樣我再打給你啦    │      │
│  │      │    │      │      │A ：嗯，我都吃一枝也好…有感覺就│      │
│  │      │    │      │      │ok…                            │      │
│  │      │    │      │      │B：好不好？                     │      │
│  │      │    │      │      │A：嗯，好啦，ok                 │      │
├─┼───┼──┼───┼───┼────────────────┼───┤
│8 │林凱鴻│受話│陳三星│97年8 │A：哈囉，喂…                   │8頁   │
│  │092659│    │098975│月17日│B：鴻哥…                       │      │
│  │5972號│    │3222號│下午12│A：董仔                         │      │
│  │      │    │      │時26分│（中間無關，省略）              │      │
│  │      │    │      │48秒許│B：啊哪個…叫你朋友打給我啦     │      │
│  │      │    │      │      │A：OK啦                         │      │
├─┼───┼──┼───┼───┼────────────────┼───┤
│9 │林凱鴻│受話│陳正宗│97年8 │：那個，三星拿五罐多少啊？      │8-9頁 │
│  │092659│    │091881│月17日│A：誰啊？                       │      │
│  │5972號│    │5569號│下午12│B：三星啊                       │      │
│  │      │    │      │時48分│A：三星…我看看…一千六啦       │      │
│  │      │    │      │2秒許 │B：喔…好…好啦                 │      │
│  │      │    │      │      │A：喂…喂…等一下啊…           │      │
│  │      │    │      │      │B：嗯                           │      │
│  │      │    │      │      │A：等一下喔…喂                 │      │
│  │      │    │      │      │B：嗯…                         │      │
│  │      │    │      │      │A：一…嗯？…一…1650…1650啦   │      │
│  │      │    │      │      │B：喔，好啦…好啊好啊…         │      │
│  │      │    │      │      │(後面有聲音)                    │      │
│  │      │    │      │      │A ：喂喂喂…你跟他說…你叫他聽、│      │
│  │      │    │      │      │你叫他聽                        │      │
│  │      │    │      │      │B：來來來…                     │      │
│  │      │    │      │      │(C為陳三星)                     │      │
│  │      │    │      │      │C：怎樣啦…                     │      │
│  │      │    │      │      │A：萬六啦、萬六啦…             │      │
│  │      │    │      │      │C：萬六喔？我就沒那麼多錢       │      │
│  │      │    │      │      │A ：呵呵呵…千六啦，一千六啦，呵│      │
│  │      │    │      │      │呵呵                            │      │
│  │      │    │      │      │C：嘎？                         │      │
│  │      │    │      │      │A：一千六啦                     │      │
│  │      │    │      │      │C：我也是沒那麼多錢啊           │      │
│  │      │    │      │      │A：不要緊啦，你…               │      │
│  │      │    │      │      │C：嘎？                         │      │
│  │      │    │      │      │A ：不要緊啦，我…你…你店裡面手│      │
│  │      │    │      │      │機就好啦，呵呵…                │      │
│  │      │    │      │      │C：我也收不到那麼多錢啊…呵呵   │      │
│  │      │    │      │      │A：給你啦                       │      │
│  │      │    │      │      │C：好啦好啦…                   │      │
└─┴───┴──┴───┴───┴────────────────┴───┘
附表七：與犯罪事實二中證人林美芳、林美惠相關之通訊監察譯
文
┌─┬───┬──┬───┬───┬────────────────┬───┐
│編│（A） │發話│（B） │通話時│通話內容                        │出處（│
│號│      │受話│      │間    │                                │均指97│
│  │      │    │      │      │                                │訴1797│
│  │      │    │      │      │                                │卷七）│
├─┼───┼──┼───┼───┼────────────────┼───┤
│1 │林凱鴻│發話│林美芳│97年8 │A：嗯，你有打給我喔？           │42頁  │
│  │092659│    │091381│月1 日│B ：是啊，耶，凱鴻，為什麼這次東│      │
│  │5972號│    │0387號│上午5 │西炒…很難炒啊？                │      │
│  │      │    │      │時38分│A：比較濕                       │      │
│  │      │    │      │19秒  │B：嘎？                         │      │
│  │      │    │      │      │A：比較濕氣啦                   │      │
│  │      │    │      │      │B：不是，還很硬                 │      │
│  │      │    │      │      │A：那個，我知道啊               │      │
│  │      │    │      │      │B：為什麼？                     │      │
│  │      │    │      │      │A：嘎？                         │      │
│  │      │    │      │      │B：炒不散啊                     │      │
│  │      │    │      │      │A：怎麼有可能？                 │      │
│  │      │    │      │      │B：真的啦，都炒不散             │      │
│  │      │    │      │      │A ：這是新的，用力一點啦…比較用│      │
│  │      │    │      │      │力一點                          │      │
│  │      │    │      │      │B ：炒不散，都這樣有什麼玻璃纖維│      │
│  │      │    │      │      │的那個喔…                      │      │
│  │      │    │      │      │A：不可能啦                     │      │
│  │      │    │      │      │B：是喔                         │      │
│  │      │    │      │      │A：嗯，這個我們自己在試的       │      │
│  │      │    │      │      │B：試的？                       │      │
│  │      │    │      │      │A：嗯…                         │      │
│  │      │    │      │      │B：很難用啊                     │      │
│  │      │    │      │      │A：呵呵，我下禮拜再給你找新的啦 │      │
├─┼───┼──┼───┼───┼────────────────┼───┤
│2 │林凱鴻│發話│林美芳│97年8 │A：有打給你沒有？               │44-45 │
│  │092659│    │091381│月1 日│B ：有啊，有一個0956的打給我    │頁    │
│  │5972號│    │0387號│上午5 │A：0956喔…                     │      │
│  │      │    │      │時54分│B：是啊…                       │      │
│  │      │    │      │24秒許│A ：※※… 他現在也在啊？       │      │
│  │      │    │      │      │B：嘎？                         │      │
│  │      │    │      │      │A：這個也在啊，他叫宏仔         │      │
│  │      │    │      │      │B：喔…                         │      │
│  │      │    │      │      │A ：啊一個打不通，就打換那支啊，│      │
│  │      │    │      │      │他們都互相有…有時候在休息啦    │      │
│  │      │    │      │      │B：喔…                         │      │
├─┼───┼──┼───┼───┼────────────────┼───┤
│3 │林凱鴻│發話│陳銘宏│97年8 │A ：喂，你拿五罐過去給小罐，他妹│45頁  │
│  │092659│    │095608│月1 日│妹啊                            │      │
│  │5972號│    │8993號│上午6 │B：妹妹？                       │      │
│  │      │    │      │時26分│A：對啊，0000000000             │      │
│  │      │    │      │12秒許│B ：0000000000，喔，好，他在哪裡│      │
│  │      │    │      │      │啊？                            │      │
│  │      │    │      │      │A ：你打給他啊，你現在打給他看他│      │
│  │      │    │      │      │在哪裡，好像在他家吧，五罐      │      │
│  │      │    │      │      │B：喔                           │      │
│  │      │    │      │      │A ：啊他上次還有差我們錢，你看…│      │
│  │      │    │      │      │你看他的意思是怎樣，要…他要拿給│      │
│  │      │    │      │      │你沒有，他要拿給你，你就給他收  │      │
│  │      │    │      │      │B：上次一千五的那個嘛           │      │
├─┼───┼──┼───┼───┼────────────────┼───┤
│4 │林凱鴻│受話│林美惠│97年8 │B ：耶，你這個怎麼都，聽那個聲音│45-47 │
│  │092659│    │091377│月1 日│怎麼會那麼恐怖耶                │頁    │
│  │5972號│    │8255號│上午6 │A：什麼聲音啊？                 │      │
│  │      │    │      │時30分│B：打的都啪啪叫…               │      │
│  │      │    │      │52秒許│A：炒的？                       │      │
│  │      │    │      │      │B：他就說不會散啊               │      │
│  │      │    │      │      │A ：不會啦，這個…※※          │      │
│  │      │    │      │      │B：嘎？                         │      │
│  │      │    │      │      │A：這個真的不一樣的             │      │
│  │      │    │      │      │B ：我知道不一樣，啊就是不一樣才│      │
│  │      │    │      │      │會跟你問嘛                      │      │
│  │      │    │      │      │A：對啊，你放心啦               │      │
│  │      │    │      │      │B：啊，這種聲音…啊是要怎樣…   │      │
│  │      │    │      │      │A：好聽啦…                     │      │
│  │      │    │      │      │B：嘎？                         │      │
│  │      │    │      │      │A：那個啪啪啪啪啪，好聽啦       │      │
│  │      │    │      │      │B ：好笑，那個都玻璃啦，好聽，聽│      │
│  │      │    │      │      │玻璃…那個是要怎麼樣那種啦？    │      │
│  │      │    │      │      │A ：※※… 真的不是玻璃         │      │
│  │      │    │      │      │B ：沒啊，你要說用…那個做可…可│      │
│  │      │    │      │      │以嗎？要用粉啊…                │      │
│  │      │    │      │      │A：不會啦，真的不是玻璃         │      │
│  │      │    │      │      │B：會傷到吧…                   │      │
│  │      │    │      │      │A：真的不是玻璃，我不會給你亂   │      │
│  │      │    │      │      │B：啊問題那種不會散吧           │      │
│  │      │    │      │      │A ：我幫你凸，我凸完請你…你娘的│      │
│  │      │    │      │      │B：啊不會散怎麼凸？…呵呵       │      │
│  │      │    │      │      │A：用力一點…用力一點…         │      │
│  │      │    │      │      │B ：吼，…啊給人家…說要給人家換│      │
│  │      │    │      │      │    的                          │      │
│  │      │    │      │      │A：過幾天吧…                   │      │
│  │      │    │      │      │B：吼…                         │      │
│  │      │    │      │      │A ：過幾天吧，三四天吧…好啦，我│      │
│  │      │    │      │      │在跟他反應，我到我在跟那個說一下│      │
│  │      │    │      │      │B：那個煙還不要緊是要怎麼散啦   │      │
│  │      │    │      │      │A ：對啊，我會跟他說，我會跟我們│      │
│  │      │    │      │      │那個說，好不好，OK？…要不然我補│      │
│  │      │    │      │      │一罐給你好不好？                │      │
│  │      │    │      │      │B：好啦好啦                     │      │
│  │      │    │      │      │A：OK？                         │      │
│  │      │    │      │      │B：※※掰掰                     │      │
│  │      │    │      │      │A：嘎？                         │      │
│  │      │    │      │      │B：好啦，不要緊啦，掰掰         │      │
│  │      │    │      │      │A ：啊你要用力一點啦，我知道硬一│      │
│  │      │    │      │      │    點啦                        │      │
│  │      │    │      │      │B：好啦，沒關係啦，掰掰         │      │
│  │      │    │      │      │A：給我撒嬌一下啦，好不好？     │      │
│  │      │    │      │      │B：他叫你出力一點啦…           │      │
│  │      │    │      │      │A：給我…撒嬌一下               │      │
│  │      │    │      │      │B：不要緊，不要緊啦             │      │
│  │      │    │      │      │A：給我撒嬌一下啦               │      │
│  │      │    │      │      │B：沒啦，因為怕鼻子會痛而已     │      │
│  │      │    │      │      │A：不會啦…                     │      │
│  │      │    │      │      │B ：因為我鼻子已經壞掉了，不要緊│      │
│  │      │    │      │      │啊，反正你到時候帶我去看鼻子就好│      │
│  │      │    │      │      │了，…好啦，掰掰，早點睡啦，掰掰│      │
├─┼───┼──┼───┼───┼────────────────┼───┤
│5 │林凱鴻│發話│郭興明│97年8 │A：啊你現在要去哪裡啊？         │47頁  │
│  │092659│    │098934│月1 日│B ：我現在在小罐他們家樓下啊，啊│      │
│  │5972號│    │0073號│上午6 │    等一下要過去鳳山            │      │
│  │      │    │      │時55分│A：啊為什麼要過去鳳山？         │      │
│  │      │    │      │50秒許│B ：啊那種啊，西瓜說那種啊…是…│      │
│  │      │    │      │      │    那個…誰他們…那個…鳳山有那│      │
│  │      │    │      │      │    個我那種…要送過去鳳山沒有？│      │
│  │      │    │      │      │    送去過鳳山沒有？我說好啊，不│      │
│  │      │    │      │      │    要緊，我現在睡不著，我就跟他│      │
│  │      │    │      │      │    說好啊                      │      │
├─┼───┼──┼───┼───┼────────────────┼───┤
│6 │林凱鴻│發話│林美芳│97年8 │A ：那個早上那個小罐的那個是…誰│48-49 │
│  │092659│    │091381│月1 日│…                              │頁    │
│  │5972號│    │0387號│下午1 │B ：對啊，我跟你說喔，他沒有給我│      │
│  │      │    │      │時27分│們喔，他說他要跟…他有說他要跟你│      │
│  │      │    │      │26秒許│算啦                            │      │
│  │      │    │      │      │A：好啦…                       │      │
│  │      │    │      │      │B：他說他傳訊息給你啦           │      │
│  │      │    │      │      │A：好啦                         │      │
│  │      │    │      │      │B ：啊之後，第二，那個誰喔，小罐│      │
│  │      │    │      │      │他姊姊打電話給我說啦            │      │
│  │      │    │      │      │A：嗯…                         │      │
│  │      │    │      │      │B ：說他朋友拿的東西，跟他…跟他│      │
│  │      │    │      │      │價錢一樣算三啦                  │      │
│  │      │    │      │      │A：好…                         │      │
│  │      │    │      │      │B ：這個你要跟他說，看是…因為這│      │
│  │      │    │      │      │個…這個始終你要跟他說啊        │      │
│  │      │    │      │      │A：好啊…                       │      │
│  │      │    │      │      │B：對啊，好…                   │      │
│  │      │    │      │      │A ：沒有，以後就開始…以後就開始│      │
│  │      │    │      │      │…他如果打給你，跟你問說要算多少│      │
│  │      │    │      │      │，你就直接…直接問他姊姊，你可聽│      │
│  │      │    │      │      │得懂我的意思，因為他們每一個人都│      │
│  │      │    │      │      │不一樣，你可知道意思？          │      │
│  │      │    │      │      │B：喔…好啦好啦…               │      │
│  │      │    │      │      │A ：喔…啊…誰啊，喬丹昨天晚上不│      │
│  │      │    │      │      │是又送兩罐出去？                │      │
│  │      │    │      │      │B：送兩罐，對啊                 │      │
│  │      │    │      │      │A：嗯…好…                     │      │
│  │      │    │      │      │B ：好…那個我都有記，那個我有記│      │
│  │      │    │      │      │啦                              │      │
├─┼───┼──┼───┼───┼────────────────┼───┤
│7 │林凱鴻│發話│林美惠│97年8 │A ：我要過去收錢了，你和大※要那│50-51 │
│  │092659│    │091377│月2 日│裏收錢？喂？                    │頁    │
│  │5972號│    │8255號│上午6 │B：好啊，你過來                 │      │
│  │      │    │      │時19分│A ：我叫誰過去啊？還是我自己過去│      │
│  │      │    │      │45秒許│啊？                            │      │
│  │      │    │      │      │B：你過來拿啊                   │      │
│  │      │    │      │      │A ：為什麼一定要我過去啊？…你娘│      │
│  │      │    │      │      │的…很遠耶                      │      │
│  │      │    │      │      │B：是啊，…你人在哪裡啊？       │      │
│  │      │    │      │      │A：我在六合耶                   │      │
│  │      │    │      │      │B：啊你家在哪裡啊？             │      │
│  │      │    │      │      │A：我家在…六合附近而已啊       │      │
│  │      │    │      │      │B：是嗎？                       │      │
│  │      │    │      │      │A ：是啊，愛河過去就到了，我叫人│      │
│  │      │    │      │      │過去收好了啦，好不好？          │      │
│  │      │    │      │      │B：好好好…                     │      │
│  │      │    │      │      │A：好，我叫一個過去             │      │
├─┼───┼──┼───┼───┼────────────────┼───┤
│8 │林凱鴻│發話│陳銘宏│97年8 │A：你也還沒睡喔？               │51至52│
│  │092659│    │095608│月2 日│B：啊剛剛又跑去那個銷…銷…     │頁    │
│  │5972號│    │8993號│上午6 │A：還有人叫喔？                 │      │
│  │      │    │      │時20分│B：是啊…                       │      │
│  │      │    │      │36秒許│A：誰啊？                       │      │
│  │      │    │      │      │B ：那個…罐姊他朋友啊，我本來要│      │
│  │      │    │      │      │問你，問看你那些要不要銷啊，啊你│      │
│  │      │    │      │      │都沒接，我索性乾脆都銷銷去，管他│      │
│  │      │    │      │      │啊…                            │      │
│  │      │    │      │      │A：啊就銷一銷啊，管他的…幹你娘 │      │
│  │      │    │      │      │B：是啊…是啊…我也是照銷啊     │      │
│  │      │    │      │      │A：啊銷一銷…都沒有了嗎？       │      │
│  │      │    │      │      │B：還五啊                       │      │
│  │      │    │      │      │A：嘎？                         │      │
│  │      │    │      │      │B：還五啊                       │      │
│  │      │    │      │      │A：還五，那銷三罐去了是嗎？     │      │
│  │      │    │      │      │B：是啊                         │      │
│  │      │    │      │      │A ：喔，好啦，啊你…過去給小罐的│      │
│  │      │    │      │      │收錢，0000000000，他…          │      │
│  │      │    │      │      │B：現在嗎？                     │      │
│  │      │    │      │      │A：嗯，去給他收錢，收三千       │      │
│  │      │    │      │      │B：他…他現在要給我嗎？         │      │
│  │      │    │      │      │A：嗯，你過去看他拿多少給你啊   │      │
├─┼───┼──┼───┼───┼────────────────┼───┤
│9 │林凱鴻│受話│林美惠│97年8 │B ：靠夭啊，我走樓梯，我在那邊跟│52頁  │
│  │092659│    │091377│月2 日│人家講電話，顧著講電話，走樓梯就│      │
│  │5972號│    │8255號│上午6 │走樓梯，我忘記了，我先拿一千五給│      │
│  │      │    │      │時40分│你....（後段無關）              │      │
│  │      │    │      │24秒許│                                │      │
├─┼───┼──┼───┼───┼────────────────┼───┤
│10│林凱鴻│發話│林美惠│97年8 │B：喂…喂…你在哪啊？           │52-53 │
│  │092659│    │091377│月3 日│A：我到家了                     │頁    │
│  │5972號│    │8255號│上午5 │B ：你老師咧，每次都是到家才打給│      │
│  │      │    │      │時49分│    我                          │      │
│  │      │    │      │48秒許│（中間無關）                    │      │
│  │      │    │      │      │A：為什麼我要出去？             │      │
│  │      │    │      │      │B ：嘎？…因為我姐姐跟我都要找你│      │
│  │      │    │      │      │啊                              │      │
│  │      │    │      │      │A：嘎？                         │      │
│  │      │    │      │      │B：我姐姐跟我…姊…你等一下…   │      │
│  │      │    │      │      │C：喂                           │      │
│  │      │    │      │      │A：嗯                           │      │
│  │      │    │      │      │C：你沒本人來我不要拿           │      │
│  │      │    │      │      │A：靠，不要這樣啦…             │      │
│  │      │    │      │      │C：嘎？                         │      │
│  │      │    │      │      │A：(小聲不清楚)                 │      │
│  │      │    │      │      │C ：我…我三罐…啊你咧？你要幾罐│      │
│  │      │    │      │      │？                              │      │
│  │      │    │      │      │B：不一樣的嗎？                 │      │
│  │      │    │      │      │C：不一樣的嗎？                 │      │
│  │      │    │      │      │A：不一樣、不一樣…             │      │
│  │      │    │      │      │C ：妹妹要…妹妹要五…啊，我五罐│      │
│  │      │    │      │      │五罐好了，都五罐，好還不好？    │      │
│  │      │    │      │      │A：(小聲不清楚)                 │      │
│  │      │    │      │      │C：啊你不來…你不來我不跟你拿喔 │      │
│  │      │    │      │      │A：嘎？                         │      │
│  │      │    │      │      │C：啊你不來我不要吸…我不要喔   │      │
│  │      │    │      │      │A：好啦好啦…                   │      │
├─┼───┼──┼───┼───┼────────────────┼───┤
│11│林凱鴻│發話│陳銘宏│97年8 │：嗯，老大的，我快要死了我…怎樣│53頁  │
│  │092659│    │095608│月3 日│？                              │      │
│  │5972號│    │8993號│上午5 │A：拿十罐去小罐的他們家啦，幹   │      │
│  │      │    │      │時55分│B：好啦好啦…                   │      │
│  │      │    │      │3秒許 │A ：現在喔，小罐的他們家，十罐…│      │
│  │      │    │      │      │喂？                            │      │
│  │      │    │      │      │B：好啦                         │      │
│  │      │    │      │      │A：啊兩個都給他收三千，喂       │      │
│  │      │    │      │      │B：好啦                         │      │
│  │      │    │      │      │A ：他們一個人都欠一千五嘛，這次│      │
│  │      │    │      │      │跟他們收三千                    │      │
│  │      │    │      │      │B：好啦…喔…                   │      │
│  │      │    │      │      │A：嘎？                         │      │
│  │      │    │      │      │B：好啦…                       │      │
│  │      │    │      │      │A：好…你…現在在睡覺喔？       │      │
│  │      │    │      │      │B ：都沒睡，中間倒一下你也是打來│      │
│  │      │    │      │      │，倒下去就馬上打來，喔…快瘋掉了│      │
│  │      │    │      │      │我                              │      │
│  │      │    │      │      │A：呵呵，OK啦…                 │      │
│  │      │    │      │      │B：要死了我                     │      │
│  │      │    │      │      │A：好啦，快點，快處理下，掰掰   │      │
├─┼───┼──┼───┼───┼────────────────┼───┤
│12│林凱鴻│發話│陳銘宏│97年8 │A：你要出門了嗎？               │53-54 │
│  │092659│    │095608│月3 日│B：過去了啦，十罐嘛             │頁    │
│  │5972號│    │8993號│上午5 │A ：嗯，他很堅持的，叫你爸拿過去│      │
│  │      │    │      │時59分│，幹你老師耶…                  │      │
│  │      │    │      │51秒許│B ：你就看怎麼樣啊，甘有可能過去│      │
│  │      │    │      │      │…我拿去了，已經送過去了        │      │
│  │      │    │      │      │A：嘎？                         │      │
│  │      │    │      │      │B：已經拿過去了                 │      │
│  │      │    │      │      │A：誰啊？                       │      │
│  │      │    │      │      │B：你管他，神經喔               │      │
│  │      │    │      │      │A ：叫你爸一定要過去，在那邊哭爸│      │
│  │      │    │      │      │，吼…                          │      │
│  │      │    │      │      │B：看你啊                       │      │
│  │      │    │      │      │A ：我會死我…過去，過去你說，你│      │
│  │      │    │      │      │老闆交代的，說一定要收三千      │      │
│  │      │    │      │      │B：好啦好啦                     │      │
│  │      │    │      │      │A ：你直接這樣跟他說，幹你老師…│      │
│  │      │    │      │      │你爸真的會死啊我…              │      │
│  │      │    │      │      │B：好啦…                       │      │
│  │      │    │      │      │A：還是我陪你過去？             │      │
│  │      │    │      │      │B ：我在這邊…沒啦，宗仔拿過去了│      │
│  │      │    │      │      │啦                              │      │
│  │      │    │      │      │A：阿宗拿過去了喔？             │      │
│  │      │    │      │      │B ：嗯…昨天我送，今天那個，他說│      │
│  │      │    │      │      │他要送啦，那個已經拿去了        │      │
│  │      │    │      │      │A：…我打阿宗…我打阿宗…       │      │
│  │      │    │      │      │B：好啦…                       │      │
└─┴───┴──┴───┴───┴────────────────┴───┘
附表八：與犯罪事實二中證人賴冠宇相關之通訊監察譯文
┌─┬───┬──┬───┬───┬────────────────┬───┐
│編│（A） │發話│（B） │通話時│通話內容                        │出處（│
│號│      │受話│      │間    │                                │均指97│
│  │      │    │      │      │                                │訴1797│
│  │      │    │      │      │                                │卷七）│
├─┼───┼──┼───┼───┼────────────────┼───┤
│1 │林凱鴻│受話│賴冠宇│97年7 │A：嗯，我凱鴻                   │36-37 │
│  │092659│    │093083│月31日│B：有辦法嗎？昨天跟你說的那個？ │頁    │
│  │5972號│    │6498號│下午7 │A ：喔，我忘記了，我才剛剛睡起來│      │
│  │      │    │      │時29分│    而以                        │      │
│  │      │    │      │59秒許│（中段無關）                    │      │
│  │      │    │      │      │A：啊你要幾罐？…三罐           │      │
│  │      │    │      │      │B ：同樣的三罐，倒二一啊，啊我…│      │
│  │      │    │      │      │我初五拿給你啊                  │      │
│  │      │    │      │      │A：一樣初五是嗎？               │      │
│  │      │    │      │      │B：是啊                         │      │
│  │      │    │      │      │A ：那你打0000000000，你跟他說，│      │
│  │      │    │      │      │說我說的就好了                  │      │
│  │      │    │      │      │B：好啊好啊…                   │      │
│  │      │    │      │      │A：喔，好…                     │      │
│  │      │    │      │      │B：0989…                       │      │
│  │      │    │      │      │A ：340073，你打啦，那幾支都可以│      │
│  │      │    │      │      │啦，好不好？                    │      │
├─┼───┼──┼───┼───┼────────────────┼───┤
│2 │林凱鴻│受話│賴冠宇│97年7 │A：怎樣？                       │37頁  │
│  │092659│    │093083│月31日│B：我…我…我有跟你的朋友講了   │      │
│  │5972號│    │6498號│下午7 │A：啊他說怎樣？                 │      │
│  │      │    │      │時39分│B：啊有啊，他叫我現在過去跟他拿 │      │
│  │      │    │      │15秒許│A：喔，好…                     │      │
│  │      │    │      │      │B：哪我初五再給你啦…           │      │
│  │      │    │      │      │A：好                           │      │
├─┼───┼──┼───┼───┼────────────────┼───┤
│3 │林凱鴻│受話│郭興明│97年7 │B ：頭仔，我拿給他了，我拿五罐酒│37-38 │
│  │092659│    │098934│月31日│給他了                          │頁    │
│  │5972號│    │0073號│下午7 │A：好啊，…※※                 │      │
│  │      │    │      │時44分│B：啊他這個是要…差著還是怎樣？ │      │
│  │      │    │      │13秒許│A：嘎？                         │      │
│  │      │    │      │      │B：他這個有要差是嗎？           │      │
│  │      │    │      │      │A：是啊，說要差三千             │      │
│  │      │    │      │      │B：嘎？                         │      │
│  │      │    │      │      │A：說三千啦                     │      │
│  │      │    │      │      │B ：有啦，我有跟宏仔說了，啊我※│      │
│  │      │    │      │      │    咧？                        │      │
│  │      │    │      │      │A：啊叫你寫一寫                 │      │
│  │      │    │      │      │B ：有啊，我有叫他寫啊，啊你朋友│      │
│  │      │    │      │      │你老實跟他說，寫朋友，這樣      │      │
│  │      │    │      │      │A：啊賴啊…                     │      │
│  │      │    │      │      │B：是啊，我昨天…               │      │
│  │      │    │      │      │A：我已經…我已經給他寫一次了啦 │      │
│  │      │    │      │      │B：嘎？                         │      │
│  │      │    │      │      │A：他1050分2100                 │      │
│  │      │    │      │      │B：喔…那他那個，進嘛喔…       │      │
│  │      │    │      │      │A：嘎？                         │      │
│  │      │    │      │      │B：他那個進嘛喔，三罐進嘛喔？   │      │
│  │      │    │      │      │A：1050啊                       │      │
│  │      │    │      │      │B：1050…                       │      │
│  │      │    │      │      │A：嗯…                         │      │
│  │      │    │      │      │B：是嗎？                       │      │
│  │      │    │      │      │A：是啊、是啊、是啊             │      │
│  │      │    │      │      │B：你有跟他講了喔？             │      │
│  │      │    │      │      │A：有有有…                     │      │
├─┼───┼──┼───┼───┼────────────────┼───┤
│4 │林凱鴻│受話│賴冠宇│97年8 │A：你誰啊？                     │39-40 │
│  │092659│    │096077│月9 日│B：我阿賴啊                     │頁    │
│  │5972號│    │1761號│下午6 │A：嗯…                         │      │
│  │      │    │      │時45分│B ：我換電話了，舊的那支不要打，│      │
│  │      │    │      │11秒許│我用現在打給你支是我現在的電話  │      │
│  │      │    │      │      │A：好                           │      │
│  │      │    │      │      │B ：對啊…啊那個，我要跟你借三罐│      │
│  │      │    │      │      │啦                              │      │
│  │      │    │      │      │A：嗯                           │      │
│  │      │    │      │      │B：啊我下禮拜三給你好不好？     │      │
│  │      │    │      │      │A：好…                         │      │
│  │      │    │      │      │B：喔，啊我打給你朋友嗎？       │      │
│  │      │    │      │      │A：0000000000                   │      │
│  │      │    │      │      │B：0000000000？                 │      │
│  │      │    │      │      │A：嗯…                         │      │
│  │      │    │      │      │B ：舊的那支…那支不要再打了喔，│      │
│  │      │    │      │      │那支…那支危險了                │      │
│  │      │    │      │      │A：好好…                       │      │
├─┼───┼──┼───┼───┼────────────────┼───┤
│5 │林凱鴻│發話│賴冠宇│97年8 │B ：那個…我等一下先拿五…五過去│40頁  │
│  │092659│    │096077│月11日│給你喔…喂…                    │      │
│  │5972號│    │1761號│下午5 │A：什麼五過去給我？             │      │
│  │      │    │      │時49分│B：我先拿五百過去給你啊…       │      │
│  │      │    │      │23秒許│A：啊再來咧？                   │      │
│  │      │    │      │      │B：啊我禮拜三我再拿五給你       │      │
│  │      │    │      │      │A：是喔，好啊                   │      │
├─┼───┼──┼───┼───┼────────────────┼───┤
│6 │林凱鴻│發話│賴冠宇│97年8 │A：啊你不是說今天要給我？       │40-41 │
│  │092659│    │096077│月17日│B ：可能我…機歪啊，我沒辦法啊，│頁    │
│  │5972號│    │1761號│下午9 │抱歉啊…喂                      │      │
│  │      │    │      │時17分│A：嗯…                         │      │
│  │      │    │      │21秒許│B：機歪，我工作又沒有了         │      │
│  │      │    │      │      │A：那你何時要給我？             │      │
│  │      │    │      │      │B：我看我這幾天來去籌一下       │      │
│  │      │    │      │      │A ：沒有，你要確定一個時間給我，│      │
│  │      │    │      │      │讓我好做，這個不是說的，我又不是│      │
│  │      │    │      │      │賺你多少錢啊                    │      │
│  │      │    │      │      │B ：我…我知道，啊問題是我不知道│      │
│  │      │    │      │      │要怎麼樣…啊要賺給你啊，我就…這│      │
│  │      │    │      │      │幾天要去籌一下                  │      │
│  │      │    │      │      │A：嗯…                         │      │
│  │      │    │      │      │B ：我…我怕我時到我要給你，啊時│      │
│  │      │    │      │      │間到沒籌出來，啊…這樣對你很抱歉│      │
│  │      │    │      │      │的                              │      │
│  │      │    │      │      │A：嗯…                         │      │
│  │      │    │      │      │B ：對啊，我就是不敢欠給你啊…機│      │
│  │      │    │      │      │歪，我最近…幹你娘…喔…我快要發│      │
│  │      │    │      │      │瘋了                            │      │
│  │      │    │      │      │A：這樣要怎麼辦？               │      │
│  │      │    │      │      │B：我跟我家人借看看啦，好不好？ │      │
│  │      │    │      │      │A：好，記得繳                   │      │
├─┼───┼──┼───┼───┼────────────────┼───┤
│7 │林凱鴻│受話│賴冠宇│97年8 │B：你有藥沒有啊？               │41頁  │
│  │092659│    │096077│月18日│A：嘎？                         │      │
│  │5972號│    │1761號│下午9 │B：可有了嗎？                   │      │
│  │      │    │      │時31分│A：還沒耶，我還沒去拿           │      │
│  │      │    │      │44秒許│B：嗯…                         │      │
│  │      │    │      │      │A：嗯…嘎？                     │      │
│  │      │    │      │      │B：是喔…何時啊？何時啊？       │      │
│  │      │    │      │      │A ：嗯…我今天也沒去…今天也沒去│      │
│  │      │    │      │      │給人家拿…嘎？                  │      │
│  │      │    │      │      │B：何時會有啊？                 │      │
│  │      │    │      │      │A：何時會有？                   │      │
│  │      │    │      │      │B：對啊…                       │      │
│  │      │    │      │      │A ：我不知道，可能…看他們怎麼連│      │
│  │      │    │      │      │絡看看，這一陣子很欠的          │      │
│  │      │    │      │      │B：是喔…                       │      │
│  │      │    │      │      │A ：現在你外面誰找都，都要拿都很│      │
│  │      │    │      │      │    難拿的，現在…※※          │      │
│  │      │    │      │      │B：有喔…                       │      │
│  │      │    │      │      │A：奧運的關係啊，船沒進來啊     │      │
│  │      │    │      │      │B：OK啦                         │      │
│  │      │    │      │      │A：嘎？                         │      │
│  │      │    │      │      │B：不然你有再打給我             │      │
│  │      │    │      │      │A ：是啊，我也是要問有，今天我就│      │
│  │      │    │      │      │是…昨天已經給人家問了，今天還沒│      │
│  │      │    │      │      │有給我消息                      │      │
│  │      │    │      │      │B：好啦好啦…                   │      │
│  │      │    │      │      │A：欠貨欠的…好啦…             │      │
├─┼───┼──┼───┼───┼────────────────┼───┤
│8 │林凱鴻│發話│賴冠宇│97年9 │簡訊：你到底接不接，在不接，在不│41頁  │
│  │092659│    │096077│月8 日│      回讓我抓到你就完蛋了。我就│      │
│  │5972號│    │1761號│下午6 │      要直接去你家找你。        │      │
│  │      │    │      │時31分│                                │      │
│  │      │    │      │6秒許 │                                │      │
└─┴───┴──┴───┴───┴────────────────┴───┘
附表九：與犯罪事實二中證人即被告羅宏慶有關之通訊監察譯文
┌─┬───┬──┬───┬───┬────────────────┬───┐
│編│（A） │發話│（B） │通話時│通話內容                        │出處（│
│號│      │受話│      │間    │                                │均指97│
│  │      │    │      │      │                                │訴1797│
│  │      │    │      │      │                                │卷七）│
├─┼───┼──┼───┼───┼────────────────┼───┤
│1 │林凱鴻│發話│羅宏慶│97年8 │A：喂，慶仔                     │92-93 │
│  │092659│    │093128│月7 日│B：嗯…                         │頁    │
│  │5972號│    │1153號│下午10│A：啊你何時到啊？拿十罐啊       │      │
│  │      │    │      │時39分│B：嘎？                         │      │
│  │      │    │      │55秒許│A：你今天又拿十罐去喔？         │      │
│  │      │    │      │      │B：對啊，因為有個外國人跟我拿啊 │      │
│  │      │    │      │      │A：啊錢咧？                     │      │
│  │      │    │      │      │B：錢…我到…我…我到時在拿給你 │      │
│  │      │    │      │      │A：何時啊？                     │      │
│  │      │    │      │      │B：看你…這兩天吧               │      │
│  │      │    │      │      │A：這兩天？                     │      │
│  │      │    │      │      │B ：因為…※※已經回…已經銷…因│      │
│  │      │    │      │      │    為原本我跟他拿十，啊後面又拿│      │
│  │      │    │      │      │    三，啊我叫他用完看怎麼樣再打│      │
│  │      │    │      │      │    給我                        │      │
│  │      │    │      │      │A：嗯                           │      │
│  │      │    │      │      │B：對啊，啊我就叫…             │      │
│  │      │    │      │      │A：啊陸少的錢給你了沒啊？       │      │
│  │      │    │      │      │B：給我了                       │      │
│  │      │    │      │      │A：啊你弟弟兩千一呢？           │      │
│  │      │    │      │      │B ：他…我等一下要過去跟他拿，啊│      │
│  │      │    │      │      │    拿一拿我拿過去給你，我過去你│      │
│  │      │    │      │      │    家我給你坐一坐              │      │
│  │      │    │      │      │A ：好啊，你就…我跟你說，你剩下│      │
│  │      │    │      │      │    的有沒有，你就還我，你不要自│      │
│  │      │    │      │      │    己…你…過去要拿多少你再拿多│      │
│  │      │    │      │      │    少，不要再喔…不要再像之前那│      │
│  │      │    │      │      │    樣，我真的很累的，你娘的，大│      │
│  │      │    │      │      │    家都這樣跟我調，我就完了，我│      │
│  │      │    │      │      │    等一下會跑路的，真的啊      │      │
│  │      │    │      │      │B：好啦…好好…                 │      │
│  │      │    │      │      │A ：喔，你那邊剩下的，不然你再拿│      │
│  │      │    │      │      │    回去還我還是怎樣，你…我不知│      │
│  │      │    │      │      │    道，反正，你最慢啦，六罐的錢│      │
│  │      │    │      │      │    明天要給我，要不然我給西瓜他│      │
│  │      │    │      │      │    們答應的，現在三天就要結一次│      │
│  │      │    │      │      │    帳了，不然之前這樣我這樣喔…│      │
│  │      │    │      │      │    大家一直這樣拖不是辦法啦    │      │
│  │      │    │      │      │B ：喔…好…                    │      │
├─┼───┼──┼───┼───┼────────────────┼───┤
│2 │林凱鴻│發話│羅宏慶│97年8 │A ：哇，我不知道你在無名還要跟人│95-96 │
│  │092659│    │093128│月12日│家做朋友耶，跟寶兒做朋友        │頁    │
│  │5972號│    │1153號│上午5 │B：是怎樣啦？                   │      │
│  │      │    │      │時37分│A：寶兒啊                       │      │
│  │      │    │      │42秒許│B：寶兒是怎樣啦？               │      │
│  │      │    │      │      │A：嘎？                         │      │
│  │      │    │      │      │B：怎樣啊？                     │      │
│  │      │    │      │      │A：寶兒什麼人啊？               │      │
│  │      │    │      │      │B：嘎？                         │      │
│  │      │    │      │      │A：你沒有和寶兒做朋友嗎？       │      │
│  │      │    │      │      │B：沒有吧…                     │      │
│  │      │    │      │      │A：還沒有？                     │      │
│  │      │    │      │      │B：怎樣啊？                     │      │
│  │      │    │      │      │A：人家打電話來說了             │      │
│  │      │    │      │      │B：喔…                         │      │
│  │      │    │      │      │A：說一個叫慶仔的               │      │
│  │      │    │      │      │B：呵呵                         │      │
│  │      │    │      │      │A：還說裡面有看到我的照片       │      │
│  │      │    │      │      │B ：那個沒有啦，就問看看有要那種│      │
│  │      │    │      │      │沒有啊，做生意…對不對…        │      │
│  │      │    │      │      │A ：那個是你爸的咖啦，大…小罐他│      │
│  │      │    │      │      │姊姊啦                          │      │
│  │      │    │      │      │B：真的還假的啊？               │      │
│  │      │    │      │      │A：真的啦…                     │      │
│  │      │    │      │      │B：怎麼那麼剛好？               │      │
│  │      │    │      │      │A ：做生意，做到你娘的游到我這邊│      │
│  │      │    │      │      │來，你皮在癢了你                │      │
│  │      │    │      │      │B ：呵呵，沒有啊，怎麼會這麼剛好│      │
│  │      │    │      │      │啊                              │      │
│  │      │    │      │      │A：你等一下、你等一下喔…       │      │
│  │      │    │      │      │B：好…                         │      │
│  │      │    │      │      │A：…喂                         │      │
│  │      │    │      │      │B：喂                           │      │
│  │      │    │      │      │A：你不知道嗎？                 │      │
│  │      │    │      │      │B：我不知道…                   │      │
│  │      │    │      │      │A：呵呵，那是小罐他姊姊         │      │
│  │      │    │      │      │B ：是喔…啊沒辦法啊，我這邊就沒│      │
│  │      │    │      │      │咖啊，沒什麼咖啊                │      │
│  │      │    │      │      │A：人家馬上就打來了，你看看…   │      │
│  │      │    │      │      │B ：好啦好啦，我以後不敢做壞事了│      │
│  │      │    │      │      │，我…我不敢跟你搶生意了        │      │
│  │      │    │      │      │A ：吼，你很敢耶…很敢耶，人家馬│      │
│  │      │    │      │      │上打來你看看…                  │      │
│  │      │    │      │      │B：對啊…好啦好啦，以後不會了   │      │
│  │      │    │      │      │A：嗯…                         │      │
│  │      │    │      │      │B：你的…你的咖啊，你的啊       │      │
│  │      │    │      │      │A：嗯，當然是我的               │      │
│  │      │    │      │      │B：你在哪裡？                   │      │
│  │      │    │      │      │A ：那個你也沒錢賺啊，他們那個三│      │
│  │      │    │      │      │百的，你哪有錢賺啊              │      │
│  │      │    │      │      │B：說的也是啦…                 │      │
│  │      │    │      │      │A ：那個固定的東西，才三百而已，│      │
│  │      │    │      │      │要跑死…                        │      │
│  │      │    │      │      │B：嗯…                         │      │
│  │      │    │      │      │A ：聽人家說你要跟人家做朋友，就│      │
│  │      │    │      │      │在那邊說，說慶仔誰啊，我就說慶仔│      │
│  │      │    │      │      │…慶仔我小弟啊…慶仔…          │      │
│  │      │    │      │      │B ：對啊…對啊，我就想說問看看他│      │
│  │      │    │      │      │有沒有要…要拿啊                │      │
│  │      │    │      │      │A：嗯…                         │      │
│  │      │    │      │      │B：對啊…                       │      │
│  │      │    │      │      │A ：呵呵… 被我抓包了           │      │
│  │      │    │      │      │B ：好啦，以後…以後我要相，我要│      │
│  │      │    │      │      │看那個可有…可有認識你的…      │      │
│  │      │    │      │      │A：嗯…                         │      │
│  │      │    │      │      │B：對啊，所以要找啊，我要找啊… │      │
│  │      │    │      │      │A：呵呵，幹你娘                 │      │
│  │      │    │      │      │B：呵呵…                       │      │
│  │      │    │      │      │A：厲害一點好不好啊，你娘的…   │      │
│  │      │    │      │      │B：好啦好啦…                   │      │
└─┴───┴──┴───┴───┴────────────────┴───┘
附表十：與犯罪事實二中被告林凱鴻、郭興明、陳正宗、陳銘宏
有關之通訊監察譯文
┌─┬───┬──┬───┬───┬────────────────┬───┐
│編│（A） │發話│（B） │通話時│通話內容                        │出處（│
│號│      │受話│      │間    │                                │均指97│
│  │      │    │      │      │                                │訴1797│
│  │      │    │      │      │                                │卷七）│
├─┼───┼──┼───┼───┼────────────────┼───┤
│1 │林凱鴻│受話│郭興明│97年7 │（前面無關，省略）              │37-38 │
│  │092659│    │098934│月31日│B ：好啦好啦…耶，凱鴻…喔不，頭│頁    │
│  │5972號│    │0073號│下午7 │仔，我跟你說一件事情，你給我參詳│      │
│  │      │    │      │時44分│一下好不好？                    │      │
│  │      │    │      │13秒許│A：怎樣？                       │      │
│  │      │    │      │      │B ：你…你看怎樣沒有…你今天先看│      │
│  │      │    │      │      │怎樣沒有，先拿五百給我供應啦    │      │
│  │      │    │      │      │A：是怎樣？                     │      │
│  │      │    │      │      │B ：不然他們都沒有帳可以加油了，│      │
│  │      │    │      │      │他是他們說不好意思跟你說，叫我幫│      │
│  │      │    │      │      │你…叫我跟你講                  │      │
│  │      │    │      │      │A：好…                         │      │
│  │      │    │      │      │B：你聽得懂沒？                 │      │
│  │      │    │      │      │A：好                           │      │
│  │      │    │      │      │B ：好啦好啦，我是說這樣…啊你如│      │
│  │      │    │      │      │果時到沒有，你如果說禮拜五還是怎│      │
│  │      │    │      │      │樣沒有，你有…如果有那些的你就先│      │
│  │      │    │      │      │給他扣起來好了啦                │      │
│  │      │    │      │      │A：好                           │      │
├─┼───┼──┼───┼───┼────────────────┼───┤
│2 │林凱鴻│發話│陳銘宏│97年7 │A ：你們…啊你們今天買的那個袋子│212 頁│
│  │092659│    │095608│月31日│有沒有，可是和…和那個什麼…和西│反面至│
│  │5972號│    │8993號│下午9 │瓜拿來的…全部給我們的那個一樣大│213 頁│
│  │      │    │      │時7 分│？                              │      │
│  │      │    │      │50秒許│B ：我不知道耶，我沒有比對耶，在│      │
│  │      │    │      │      │我的車廂裡，啊今天是阿宗去看的啊│      │
│  │      │    │      │      │A ：喔，好…啊那個，那個…那個五│      │
│  │      │    │      │      │罐的都沒有動到嘛？              │      │
│  │      │    │      │      │B：沒啊                         │      │
│  │      │    │      │      │A：都不要給人家…               │      │
│  │      │    │      │      │B：五罐啊…有啊…               │      │
│  │      │    │      │      │A ：那個都…那個都，差不多五點零│      │
│  │      │    │      │      │就好，都不要給他動              │      │
│  │      │    │      │      │B ：沒啦，你說有，我們有動到四…│      │
│  │      │    │      │      │四罐啊，四個五罐的啊，因為我們分│      │
│  │      │    │      │      │做…五…六個三，兩個…兩個一    │      │
│  │      │    │      │      │A：嗯                           │      │
│  │      │    │      │      │B ：因為兩個一，人家…兩個一罐人│      │
│  │      │    │      │      │家要，已經給人家了              │      │
│  │      │    │      │      │A：誰要？                       │      │
│  │      │    │      │      │B：送到他家裡嘛                 │      │
│  │      │    │      │      │A：嗯…啊…                     │      │
│  │      │    │      │      │B：一個打電話…                 │      │
│  │      │    │      │      │A：啊五罐拿給你的都沒動嘛？     │      │
│  │      │    │      │      │B：沒呀                         │      │
│  │      │    │      │      │A：嗯…好好好…                 │      │
│  │      │    │      │      │B：對啊，好啊                   │      │
│  │      │    │      │      │A ：啊你現在…現在拿鑰匙來給我好│      │
│  │      │    │      │      │了，可有要緊？                  │      │
│  │      │    │      │      │B：嘎？                         │      │
│  │      │    │      │      │A：可有方便？                   │      │
│  │      │    │      │      │B ：要晚上，我可能可以，我弄一支│      │
│  │      │    │      │      │給你啊                          │      │
│  │      │    │      │      │A ：給我們，啊我跟喬丹一支之後，│      │
│  │      │    │      │      │給阿宗一支啊                    │      │
│  │      │    │      │      │B：好啊好啊                     │      │
│  │      │    │      │      │A ：這樣有時…沒啦，怕你如果要出│      │
│  │      │    │      │      │去，你也要忙一下，總不能一直打電│      │
│  │      │    │      │      │話給你叫你回來家裡，造成你的麻煩│      │
│  │      │    │      │      │，啊我們過去，我們也不會幹嘛，反│      │
│  │      │    │      │      │正你家裡沒放什麼東西，有沒有…呵│      │
│  │      │    │      │      │呵…                            │      │
│  │      │    │      │      │B ：是對啦，是怕說比較晚，有時候│      │
│  │      │    │      │      │半夜去，我們家久久會靠杯而以，沒│      │
│  │      │    │      │      │關係啦，我看怎麼樣我再跟你說啦  │      │
│  │      │    │      │      │A ：我進去…我進去都馬上出來而已│      │
│  │      │    │      │      │，我也不會去…在那邊…在那邊那個│      │
│  │      │    │      │      │啊，啊你如果…啊你…你們久久在那│      │
│  │      │    │      │      │邊靠夭，我就說你等一下…等一下來│      │
│  │      │    │      │      │，如果問，就說你等一下回來就好了│      │
│  │      │    │      │      │，就說你去買東西就好了，這樣…  │      │
├─┼───┼──┼───┼───┼────────────────┼───┤
│3 │林凱鴻│發話│陳正宗│97年7 │A：…阿宗                       │213頁 │
│  │092659│    │091881│月31日│B：嗯，怎樣嗎？                 │      │
│  │5972號│    │5569號│下午10│A：你在哪裡？                   │      │
│  │      │    │      │時51分│B：在宏仔家，我在阿宏他家啊     │      │
│  │      │    │      │46秒許│A ：宏仔他家，好好好，這樣你們現│      │
│  │      │    │      │      │在都過來找我好不好？            │      │
│  │      │    │      │      │B：你家喔？                     │      │
│  │      │    │      │      │A：嗯…                         │      │
│  │      │    │      │      │B：喔，好啊                     │      │
│  │      │    │      │      │A：啊把簿子帶出來               │      │
│  │      │    │      │      │B：好                           │      │
├─┼───┼──┼───┼───┼────────────────┼───┤
│4 │林凱鴻│發話│陳正宗│97年8 │A：喂，阿宗喔？                 │213頁 │
│  │092659│    │091881│月1 日│B：嗯…                         │      │
│  │5972號│    │5569號│上午4 │A ：你回去記得寫一寫，誰…那個…│      │
│  │      │    │      │時41分│喔…                            │      │
│  │      │    │      │14秒許│B：誰有…                       │      │
│  │      │    │      │      │A：誰拿…誰拿多少，啊拿多少…   │      │
│  │      │    │      │      │B：有啊有啊，都有寫啊           │      │
│  │      │    │      │      │A：喔，借多少錢的，寫一寫喔     │      │
│  │      │    │      │      │B：有啊，有寫…                 │      │
│  │      │    │      │      │A ：西瓜那個也…也寫一寫，都寫一│      │
│  │      │    │      │      │寫                              │      │
│  │      │    │      │      │B：有啊，有啊，那都有寫啊       │      │
│  │      │    │      │      │A ：那都要緊啦，寫一寫，嗯，那要│      │
│  │      │    │      │      │寫清楚喔                        │      │
│  │      │    │      │      │B：有啊有啊                     │      │
│  │      │    │      │      │A：喔，那要寫清楚，你都寫了嗎？ │      │
│  │      │    │      │      │B：對啊，有啊                   │      │
│  │      │    │      │      │A：你們何時寫的啊？             │      │
│  │      │    │      │      │B：我們拿到的時候都有寫了啊     │      │
│  │      │    │      │      │A ：好啦，我現在…我晚一點再看啦│      │
│  │      │    │      │      │喔                              │      │
│  │      │    │      │      │B：好啊好啊                     │      │
│  │      │    │      │      │A：我晚一點再過去找你…         │      │
│  │      │    │      │      │B：好好…                       │      │
├─┼───┼──┼───┼───┼────────────────┼───┤
│5 │林凱鴻│發話│陳銘宏│97年8 │A：喂…你可有打給阿宗？         │79-81 │
│  │092659│    │095608│月1 日│B：有啊，他在睡覺啦             │頁    │
│  │5972號│    │8993號│上午5 │A：啊你沒有叫他過去？           │      │
│  │      │    │      │時58分│B：嘎？                         │      │
│  │      │    │      │8秒許 │A：你沒有叫他過去？             │      │
│  │      │    │      │      │B：打給他他不是在家裡睡覺？     │      │
│  │      │    │      │      │A：嗯…                         │      │
│  │      │    │      │      │B：對啊，我說他在睡覺就讓他睡啊 │      │
│  │      │    │      │      │A：啊你有跟他說完了嗎？         │      │
│  │      │    │      │      │B ：沒啊，我打，他說…啊他就說啊│      │
│  │      │    │      │      │    你在哪裡啊，啊他說他在家裡啊│      │
│  │      │    │      │      │    ，我說好啦好啦，讓他睡啦    │      │
│  │      │    │      │      │A ：好啊，啊你沒打給他說，阿宗你│      │
│  │      │    │      │      │    要過來我們家沒有，你要不要過│      │
│  │      │    │      │      │    來「亂」 (音譯)一 下？      │      │
│  │      │    │      │      │B ：不用啦，那個晚一點就沒事了，│      │
│  │      │    │      │      │    只是一開始的感覺差而已      │      │
│  │      │    │      │      │A ：好啦，你現在就打給他說，啊大│      │
│  │      │    │      │      │    家在一起共同一起做事情，喔，│      │
│  │      │    │      │      │    不要在那邊有的沒有的…※※  │      │
│  │      │    │      │      │B：沒有…那是…                 │      │
│  │      │    │      │      │A ：好啦，我知道，大家心裡都有一│      │
│  │      │    │      │      │    個…那個感覺而已，啊我就說這│      │
│  │      │    │      │      │    個賺有錢，要怎麼衝要怎樣都不│      │
│  │      │    │      │      │    是…對我們不是問題          │      │
│  │      │    │      │      │B：我知道啦                     │      │
│  │      │    │      │      │A ：喔，好不好，你打給阿宗，跟阿│      │
│  │      │    │      │      │    宗說阿宗你…你那邊…你那邊總│      │
│  │      │    │      │      │    共剩多少？                  │      │
│  │      │    │      │      │B：我…他昨天…(訊號不好)       │      │
│  │      │    │      │      │A：嘎？                         │      │
│  │      │    │      │      │B：他昨天身上八罐耶             │      │
│  │      │    │      │      │A：誰啊？                       │      │
│  │      │    │      │      │B：阿宗啊                       │      │
│  │      │    │      │      │A：阿宗身上還有幾罐？           │      │
│  │      │    │      │      │B ：他昨天身上八罐啊，他可有拿給│      │
│  │      │    │      │      │你們？                          │      │
│  │      │    │      │      │A：沒有                         │      │
│  │      │    │      │      │B：沒有喔…                     │      │
│  │      │    │      │      │A：沒關係…                     │      │
│  │      │    │      │      │B ：… 跟我拿一個五罐的…       │      │
│  │      │    │      │      │A：對，那你身上還剩幾罐？       │      │
│  │      │    │      │      │B：我剩…十六                   │      │
│  │      │    │      │      │A：嘎？                         │      │
│  │      │    │      │      │B：他昨天銷一個五罐了嘛         │      │
│  │      │    │      │      │A：剩十六嘛                     │      │
│  │      │    │      │      │B：對啊                         │      │
│  │      │    │      │      │A ：八罐，十六罐，就是…十六加八│      │
│  │      │    │      │      │，二十四                        │      │
│  │      │    │      │      │B：二十四啊                     │      │
│  │      │    │      │      │A ：那我看一下，六，十一，十四，│      │
│  │      │    │      │      │十九，二十二，二五，二六，對，二│      │
│  │      │    │      │      │十六剩二十四嘛                  │      │
│  │      │    │      │      │B：二十四啊                     │      │
│  │      │    │      │      │A：啊對，我帳目我有記，我只有… │      │
│  │      │    │      │      │B：有啦，那個我簿子都還有寫起來 │      │
│  │      │    │      │      │A ：我明天我會拿給你看我的紀錄，│      │
│  │      │    │      │      │寫…寫完，我明天拿給你看，你自己│      │
│  │      │    │      │      │看看啦…                        │      │
│  │      │    │      │      │B：好啊好啊…                   │      │
│  │      │    │      │      │A：喔，這個很簡單的             │      │
│  │      │    │      │      │B：好                           │      │
│  │      │    │      │      │A ：啊你打給阿宗，跟阿宗撒嬌一下│      │
│  │      │    │      │      │，說你沒來我家睡覺也是很無聊的  │      │
│  │      │    │      │      │B ：不會啦，他在睡覺耶，對啦，那│      │
│  │      │    │      │      │些都說一說就好了，那個沒事情了啦│      │
│  │      │    │      │      │A ：好啦，打給他啦，大家互相…一│      │
│  │      │    │      │      │起都…                          │      │
│  │      │    │      │      │B ：我才剛剛打完而以，現在又給他│      │
│  │      │    │      │      │打…                            │      │
│  │      │    │      │      │A ：在給他打啦，說我…你娘的，你│      │
│  │      │    │      │      │爸一直打電話來亂的              │      │
│  │      │    │      │      │B：唉呀，三八啊                 │      │
│  │      │    │      │      │A：喬丹也還沒睡耶               │      │
│  │      │    │      │      │B ：我知道啊，銘仔我打完了，我跟│      │
│  │      │    │      │      │銘仔真的沒什麼，因為阿宗也…，啊│      │
│  │      │    │      │      │我也是說，哭夭，是一個感覺      │      │
│  │      │    │      │      │A ：好啦好啦，我知道啦，啊就沒什│      │
│  │      │    │      │      │麼事情，啊你打給阿宗啦          │      │
│  │      │    │      │      │B：好啦好啦                     │      │
│  │      │    │      │      │A ：YA，我要來去打電腦了…打給阿│      │
│  │      │    │      │      │宗                              │      │
│  │      │    │      │      │B：好…嘎？                     │      │
│  │      │    │      │      │A：說阿宗，無聊，出來打電腦…   │      │
│  │      │    │      │      │B：瘋子，我們兩個都沒睡耶       │      │
│  │      │    │      │      │A ：不然你把他挖出來，看他要不要│      │
│  │      │    │      │      │出來，快一點，趕快挖            │      │
│  │      │    │      │      │B：我挖他會出來啦               │      │
│  │      │    │      │      │A：好啦好啦，你打給他啦，好啦… │      │
│  │      │    │      │      │B：好啦…掰掰掰…               │      │
├─┼───┼──┼───┼───┼────────────────┼───┤
│6 │林凱鴻│發話│陳銘宏│97年8 │A ：剛在睡喔，啊昨天不是剩…剩四│82-83 │
│  │092659│    │095608│月2 日│罐嗎？                          │頁    │
│  │5972號│    │8993號│下午1 │B：四罐？                       │      │
│  │      │    │      │時46分│A：後面是不是剩四罐             │      │
│  │      │    │      │30秒許│B：十三…剛好十三啊             │      │
│  │      │    │      │      │A：嘎？                         │      │
│  │      │    │      │      │B ：我哪知道，反正我總共十三罐，│      │
│  │      │    │      │      │我「抄」(音譯)光光了啊          │      │
│  │      │    │      │      │A ：十三罐，我算一下，房仔那邊五│      │
│  │      │    │      │      │罐，房仔那邊五罐嘛，剩八罐      │      │
│  │      │    │      │      │B：…八罐啊                     │      │
│  │      │    │      │      │A ：啊小罐的他朋友那邊三罐，剩下│      │
│  │      │    │      │      │五罐                            │      │
│  │      │    │      │      │B：啊還有一個三罐，一個五罐的啊 │      │
│  │      │    │      │      │A：喔，大帝國的那個店七仔嘛     │      │
│  │      │    │      │      │B：他拿兩罐啊                   │      │
│  │      │    │      │      │A：喔，好啦，不錯啊…不錯啦     │      │
│  │      │    │      │      │B：嗯…看你的誠意啊             │      │
│  │      │    │      │      │A ：誠意的哭爸喔，嘎，你是在給你│      │
│  │      │    │      │      │爸領薪水的你還哀                │      │
│  │      │    │      │      │B：好啦…                       │      │
│  │      │    │      │      │A ：你們有領錢的，你還給你爸坳…│      │
│  │      │    │      │      │坳…楷油，你爸會打人的我跟你說  │      │
│  │      │    │      │      │B ：※※… 好啦好啦             │      │
├─┼───┼──┼───┼───┼────────────────┼───┤
│7 │林凱鴻│發話│陳銘宏│97年8 │A：你在哪裡啊？                 │17頁  │
│  │092659│    │095608│月4 日│B ：我出來送一…一罐啊，啊哭夭啊│      │
│  │5972號│    │8993號│下午11│，怎麼這麼誇張啊，你知道嗎？這麼│      │
│  │      │    │      │時47分│遠…每次都那麼遠送那個一罐的，你│      │
│  │      │    │      │23秒許│要也叫多幾罐                    │      │
│  │      │    │      │      │A：在哪裡啊？                   │      │
│  │      │    │      │      │B：建工路這邊啊                 │      │
│  │      │    │      │      │A ：是喔，好啦，我知道了，我回去│      │
│  │      │    │      │      │我再跟西瓜說                    │      │
│  │      │    │      │      │B ：這個越來越誇張了，我實在是…│      │
│  │      │    │      │      │好啦好啦，掰                    │      │
│  │      │    │      │      │A：我知道了，你那個…喂…喂…   │      │
│  │      │    │      │      │B：喂…喂…怎樣？               │      │
│  │      │    │      │      │A ：啊你怎麼會這樣打給少文啊，我│      │
│  │      │    │      │      │有跟他講了，兩千二，基本兩千啦  │      │
│  │      │    │      │      │B：啊等一下…兩千二怎樣？       │      │
│  │      │    │      │      │A：兩千二啦，你跟他說啦         │      │
│  │      │    │      │      │B：OK…                         │      │
│  │      │    │      │      │A ：啊他跟我說兩千而已，你再自己│      │
│  │      │    │      │      │跟他說，喔…                    │      │
│  │      │    │      │      │B ：好啦、好啦…啊沒有啦，那個…│      │
│  │      │    │      │      │    千九（音譯）那個不是我收的，│      │
│  │      │    │      │      │    那個那個誰…誰啊…那個「銘仔│      │
│  │      │    │      │      │    」（音譯）收的耶，這樣我要怎│      │
│  │      │    │      │      │    麼跟他說？他那天收的狀況我也│      │
│  │      │    │      │      │    不知道啊，啊哭夭            │      │
│  │      │    │      │      │A ：…沒啦，不要緊啦，收兩千給我│      │
│  │      │    │      │      │    …好啦好啦                  │      │
├─┼───┼──┼───┼───┼────────────────┼───┤
│8 │林凱鴻│發話│郭興明│97年9 │A：你在哪裡啊？                 │226 頁│
│  │092659│    │098934│月11日│B ：頭仔，怎樣？…我跑出來買麥當│反面  │
│  │5972號│    │0073號│上午5 │勞啊                            │      │
│  │      │    │      │時16分│A：在哪裡買麥當勞？             │      │
│  │      │    │      │20秒許│B：鳳山啊                       │      │
│  │      │    │      │      │A：啊你身上有帶酒嗎？           │      │
│  │      │    │      │      │B：我又沒帶…                   │      │
│  │      │    │      │      │A ：喔，我想說…※※            │      │
│  │      │    │      │      │B：我這邊都拿給人家完了         │      │
│  │      │    │      │      │A：啊你那邊銷…今天銷幾罐啊？   │      │
│  │      │    │      │      │B：我這邊現在有三千啊           │      │
│  │      │    │      │      │A：喔…這樣好，明天一起算       │      │
│  │      │    │      │      │B：好啊好啊好啊…               │      │
├─┼───┼──┼───┼───┼────────────────┼───┤
│9 │林凱鴻│發話│陳正宗│97年8 │A：鑰匙，鑰匙你打了沒？         │219-22│
│  │092659│    │091815│月12日│B：還沒啊                       │1頁   │
│  │5972號│    │5569號│下午6 │A：那跟宏仔拿鑰匙去打一打       │      │
│  │      │    │      │時34分│B：沒啦，他說沒辦法啦           │      │
│  │      │    │      │8秒許 │A：嘎？                         │      │
│  │      │    │      │      │B ：他那個…他家他姑姑又在那邊罵│      │
│  │      │    │      │      │，沒辦法啦                      │      │
│  │      │    │      │      │A：是怎麼說他姑姑在那邊罵？     │      │
│  │      │    │      │      │B：對啊                         │      │
│  │      │    │      │      │A：你當場你有聽到嗎？           │      │
│  │      │    │      │      │B：有啊                         │      │
│  │      │    │      │      │A：還在那邊罵？                 │      │
│  │      │    │      │      │B：對啊                         │      │
│  │      │    │      │      │A：嗯…                         │      │
│  │      │    │      │      │B ：我跟你說因為那個事情，所以沒│      │
│  │      │    │      │      │辦法了…                        │      │
│  │      │    │      │      │A：啊他現在又說沒辦法了是嗎？   │      │
│  │      │    │      │      │B：對啊…                       │      │
│  │      │    │      │      │A：啊宏仔呢？                   │      │
│  │      │    │      │      │B：在這裡啊                     │      │
│  │      │    │      │      │A：你叫他聽、你叫他聽…         │      │
│  │      │    │      │      │B ：好啦…宏仔… (B 去叫人)… 喂│      │
│  │      │    │      │      │，他跑去洗澡了啦                │      │
│  │      │    │      │      │A：這樣倒底是要怎麼辦啦？這樣… │      │
│  │      │    │      │      │B：嘎？                         │      │
│  │      │    │      │      │A：吼，我會死我…               │      │
│  │      │    │      │      │B：要不然就先放在銘仔那邊啊     │      │
│  │      │    │      │      │A ：不行啦，銘仔那邊早晚就又他家│      │
│  │      │    │      │      │裡人又在那邊搜了，上次就在那邊搜│      │
│  │      │    │      │      │一次了，搜他的身上搜一次了      │      │
│  │      │    │      │      │B：嘎？                         │      │
│  │      │    │      │      │A ：上次銘仔那邊，他家的人才給他│      │
│  │      │    │      │      │搜過一次身體而以                │      │
│  │      │    │      │      │B：誰啊？                       │      │
│  │      │    │      │      │A ：他爸…他媽也給他搜身體啊…嘎│      │
│  │      │    │      │      │？                              │      │
│  │      │    │      │      │B：要不然也沒辦法啊             │      │
│  │      │    │      │      │A ：沒啦，你跟宏仔說啦，啊就…一│      │
│  │      │    │      │      │天我們會進去一次，我們不要跑太多│      │
│  │      │    │      │      │趟嘛，你可知道我的意思？…啊就按│      │
│  │      │    │      │      │…按一個時間我們會那個而已…他家│      │
│  │      │    │      │      │裡可知道他有在家沒在家啊？就他摩│      │
│  │      │    │      │      │托車不要騎出去，你們…我們負責載│      │
│  │      │    │      │      │他上班就好了                    │      │
│  │      │    │      │      │B ：沒有耶…因為，我們走進來，他│      │
│  │      │    │      │      │們那個一定會看得到的啊          │      │
│  │      │    │      │      │A：嗯…                         │      │
│  │      │    │      │      │B：對啊…                       │      │
│  │      │    │      │      │A ：啊在走的時候，不會走小聲一點│      │
│  │      │    │      │      │？門開了就快進去就快出來就好了  │      │
│  │      │    │      │      │B ：沒，就一定看得到的，因為他們│      │
│  │      │    │      │      │第一間那間都沒有…都是一大早才有│      │
│  │      │    │      │      │人在睡覺啊                      │      │
│  │      │    │      │      │A：這樣你們現在放那邊要怎麼辦？ │      │
│  │      │    │      │      │B：我就說…                     │      │
│  │      │    │      │      │A ：暫時你們那邊…我還在找地方啦│      │
│  │      │    │      │      │，不是沒在找，你可聽懂我的意思？│      │
│  │      │    │      │      │B：嗯…                         │      │
│  │      │    │      │      │A ：我就是有在找地方了，你可聽的│      │
│  │      │    │      │      │懂我的意思？找…我有…如果有看喜│      │
│  │      │    │      │      │歡，我就馬上要先把他…我錢就馬上│      │
│  │      │    │      │      │要先給他了，馬上要跟他說，昨天建│      │
│  │      │    │      │      │屋我是覺得還好而已，你可聽懂我的│      │
│  │      │    │      │      │意思？因為我覺得那邊出入不方便啊│      │
│  │      │    │      │      │B ：對啊，不過剛剛聽他們那個在那│      │
│  │      │    │      │      │邊罵了耶…                      │      │
│  │      │    │      │      │A：嘎？                         │      │
│  │      │    │      │      │B ：就剛剛聽他們那個在那邊罵了啊│      │
│  │      │    │      │      │…                              │      │
│  │      │    │      │      │A：是怎樣？                     │      │
│  │      │    │      │      │B：就在唸啊…                   │      │
│  │      │    │      │      │A：唸怎樣？                     │      │
│  │      │    │      │      │B ：就說他…這次這樣…又玻璃弄成│      │
│  │      │    │      │      │這樣，在那邊罵的…              │      │
│  │      │    │      │      │A ：他是…我說…啊那個都自己…都│      │
│  │      │    │      │      │他是…他自己真的白目的啊，吼，真│      │
│  │      │    │      │      │的打敗了…你娘的…              │      │
│  │      │    │      │      │B：沒辦法啊…                   │      │
│  │      │    │      │      │A ：這樣要怎麼辦？我們要先放在哪│      │
│  │      │    │      │      │裡？                            │      │
│  │      │    │      │      │B：怎樣？                       │      │
│  │      │    │      │      │A：我們要先放哪裡？             │      │
│  │      │    │      │      │B：嘎？                         │      │
│  │      │    │      │      │A：我們要先放哪裡？             │      │
│  │      │    │      │      │B：我也不知道…                 │      │
│  │      │    │      │      │A：嘎？                         │      │
│  │      │    │      │      │B：我也不知道…                 │      │
│  │      │    │      │      │A：你也不知道…                 │      │
│  │      │    │      │      │B ： (前面一小段模糊不清楚)要 怎│      │
│  │      │    │      │      │麼辦？                          │      │
│  │      │    │      │      │A ：我很怕他出事情，他家裡人那個│      │
│  │      │    │      │      │的你可知道我意思啦？…就是現在他│      │
│  │      │    │      │      │們家裡人太那個了…嗯…          │      │
│  │      │    │      │      │B ：嗯…要不然要怎麼辦，那就叫銘│      │
│  │      │    │      │      │仔自己放好啊                    │      │
│  │      │    │      │      │A：嗯，而且他家又很難做工作耶   │      │
│  │      │    │      │      │B：怎麼說？                     │      │
│  │      │    │      │      │A：沒啊，出入也很不方便啊       │      │
│  │      │    │      │      │B：怎麼會？                     │      │
│  │      │    │      │      │A ：啊他…他藏都藏在樓下啦，啊樓│      │
│  │      │    │      │      │下是他媽媽在那邊打牌還是在那邊賭│      │
│  │      │    │      │      │博又…(後面一句不清楚)…對不對啊│      │
│  │      │    │      │      │B ：沒啊，他如果藏…嘖，那就要看│      │
│  │      │    │      │      │他自己，看要放那個哪裡比較方便啊│      │
│  │      │    │      │      │A：放在哪裡比較方便…           │      │
│  │      │    │      │      │B ：要不然要怎麼辦？他現在就沒辦│      │
│  │      │    │      │      │法啊…                          │      │
│  │      │    │      │      │A：好啦…                       │      │
│  │      │    │      │      │B：要不然問銘仔看看啦           │      │
│  │      │    │      │      │A ：啊你等一下叫宏仔先打電話給我│      │
│  │      │    │      │      │，你跟他說這兩天啦，先撐…撐兩三│      │
│  │      │    │      │      │天嘛，我房子找一下嘛            │      │
│  │      │    │      │      │B：好啦，他洗好我再叫他打給你   │      │
│  │      │    │      │      │A ：沒，你先叫他打給我，啊你就說│      │
│  │      │    │      │      │嘛，我這個禮拜以內，我找房子，這│      │
│  │      │    │      │      │個禮拜以內我趕快去找房子，因為我│      │
│  │      │    │      │      │今天我也要上班啊，我根本沒辦法整│      │
│  │      │    │      │      │天都在外面這樣找吧              │      │
│  │      │    │      │      │B：嗯，我知道                   │      │
│  │      │    │      │      │A ：對不對，啊我們可以晚上看一下│      │
│  │      │    │      │      │、看一下，你看一下，找看看…還是│      │
│  │      │    │      │      │你們有辦法去看，看…啊如果有看到│      │
│  │      │    │      │      │有…有空房子的，在租的，找我去看│      │
│  │      │    │      │      │，我空…明天過幾天我找一個中午再│      │
│  │      │    │      │      │去看房子，你可聽的懂我的意思？  │      │
│  │      │    │      │      │B ：對啊，你像…小幽他們也有說那│      │
│  │      │    │      │      │個，說…他們不是說他朋友在住的那│      │
│  │      │    │      │      │個                              │      │
│  │      │    │      │      │A：嗯…                         │      │
│  │      │    │      │      │B ：他們住的那邊啦… (後面一小段│      │
│  │      │    │      │      │不清楚)                         │      │
│  │      │    │      │      │A ：他們那邊就確定下的了啊，小幽│      │
│  │      │    │      │      │現在不是已經確定了…            │      │
│  │      │    │      │      │B：85耶…                       │      │
│  │      │    │      │      │A：沒有啦                       │      │
│  │      │    │      │      │B：嗯                           │      │
│  │      │    │      │      │A ：跟小幽說嘛，他現在是和他朋友│      │
│  │      │    │      │      │住                              │      │
│  │      │    │      │      │B ：對，啊來他是說…他是說要另外│      │
│  │      │    │      │      │租…                            │      │
│  │      │    │      │      │A ：對…沒…要不然這樣啦，我們找│      │
│  │      │    │      │      │小幽商量，你去跟小幽說          │      │
│  │      │    │      │      │B：嗯…                         │      │
│  │      │    │      │      │A：他現在是不是確定他要住了     │      │
│  │      │    │      │      │B：嗯…                         │      │
│  │      │    │      │      │A ：他東西借我放，我一個月給他幫│      │
│  │      │    │      │      │忙…看要給他幫忙出兩千還三千繳他│      │
│  │      │    │      │      │的房租…房租…                  │      │
│  │      │    │      │      │B ：沒有耶，他…他的意思是說，他│      │
│  │      │    │      │      │要和我們…因為那邊好幾間房間嘛，│      │
│  │      │    │      │      │跟我們住在一起，再來就是他要幫你│      │
│  │      │    │      │      │幫忙出                          │      │
│  │      │    │      │      │A ：對啦，我等於幫他幫忙分擔房子│      │
│  │      │    │      │      │的房租…房租嘛，你可聽的懂我的意│      │
│  │      │    │      │      │思？…就等於也是他租，啊我幫他幫│      │
│  │      │    │      │      │忙分擔房租，你可聽的懂我的意思？│      │
│  │      │    │      │      │我不…我不可能住在那裡啦，我們不│      │
│  │      │    │      │      │可能住在那裡，最多就是去那裡坐一│      │
│  │      │    │      │      │下這樣啦，你可聽的懂我的意思？…│      │
│  │      │    │      │      │可是喔，我還是不喜歡給太多朋友帶│      │
│  │      │    │      │      │帶去那邊，你可聽的懂我的意思？  │      │
│  │      │    │      │      │B ：我知道啦…不是耶，他現在的意│      │
│  │      │    │      │      │思是他是住在他朋友那邊耶，他是…│      │
│  │      │    │      │      │A ：對，那你跟小幽說嘛，你跟小幽│      │
│  │      │    │      │      │說，看他什麼時候他想要自己住，給│      │
│  │      │    │      │      │我確定一個時間，喔，看這個禮拜什│      │
│  │      │    │      │      │麼時候…啊他，住…他看他一個月我│      │
│  │      │    │      │      │要給他出多少，他自己說，喔，出兩│      │
│  │      │    │      │      │三千、三五千，看房子…房子怎麼樣│      │
│  │      │    │      │      │再決定嘛，好不好？              │      │
│  │      │    │      │      │B：嗯…                         │      │
│  │      │    │      │      │A ：嘎…啊他的房租我看他自己做決│      │
│  │      │    │      │      │定，我看一個月要多多少給他啊，這│      │
│  │      │    │      │      │樣你可聽的懂我的意思？          │      │
│  │      │    │      │      │B：嗯…                         │      │
│  │      │    │      │      │A ：啊幫他幫忙分擔房租啊，就等於│      │
│  │      │    │      │      │他租，我東西給他幫忙分擔，房子給│      │
│  │      │    │      │      │他幫忙分擔，這樣你可聽的懂我的意│      │
│  │      │    │      │      │思？                            │      │
│  │      │    │      │      │B ：嗯…啊你的房子，85那邊的房子│      │
│  │      │    │      │      │你可要？                        │      │
│  │      │    │      │      │A：什麼啊？                     │      │
│  │      │    │      │      │B：85那邊啊…                   │      │
│  │      │    │      │      │A：那個太…太那個去了           │      │
│  │      │    │      │      │B：那邊太「鹹」(音譯)喔？       │      │
│  │      │    │      │      │A ：說啊…你出入，人家如果把你禁│      │
│  │      │    │      │      │掉咧，你不知道那邊都店七仔 (特種│      │
│  │      │    │      │      │小姐)住 的啊，都很「鹹」啊…只有│      │
│  │      │    │      │      │住…住店七仔，那裡全部都住店七仔│      │
│  │      │    │      │      │耶                              │      │
│  │      │    │      │      │B：我知道啊                     │      │
│  │      │    │      │      │A ：如果住店七仔的地方，我是都覺│      │
│  │      │    │      │      │得比較不要，你可知道我的意思？  │      │
│  │      │    │      │      │B：嗯…                         │      │
│  │      │    │      │      │A ：真的啊…出入有沒有，店七仔出│      │
│  │      │    │      │      │入有沒有，都…吼，都很龜毛性子你│      │
│  │      │    │      │      │知道嗎？                        │      │
│  │      │    │      │      │B：嗯…                         │      │
│  │      │    │      │      │A：對啊                         │      │
│  │      │    │      │      │B：我了解…不然我等一下問看看   │      │
│  │      │    │      │      │A ：沒啦，就找小幽住的，啊我們沒│      │
│  │      │    │      │      │有每天去嘛，我們就久久去一下…去│      │
│  │      │    │      │      │，喔，輪流，不要說全部大家都帶在│      │
│  │      │    │      │      │身上，就分開這樣，拿…拿進去，你│      │
│  │      │    │      │      │可知道我的意思？                │      │
│  │      │    │      │      │B：嗯…                         │      │
│  │      │    │      │      │A ：分批帶去，我們帶去進去小幽他│      │
│  │      │    │      │      │家，拿一下東西之後，真的，我們分│      │
│  │      │    │      │      │批拿過去小幽他家，你可聽的懂我的│      │
│  │      │    │      │      │意思？                          │      │
│  │      │    │      │      │B：嗯…                         │      │
│  │      │    │      │      │A ：喔，不要說做一趟，做一趟難看│      │
│  │      │    │      │      │，我們就分開幾趟，這樣可聽的懂我│      │
│  │      │    │      │      │的意思？                        │      │
│  │      │    │      │      │B：嗯…                         │      │
│  │      │    │      │      │A ：對啊，啊你覺得怎樣？…而且…│      │
│  │      │    │      │      │啊就先這樣，啊之後，叫宏仔等一下│      │
│  │      │    │      │      │打給我，我先跟宏仔商量這幾天嘛，│      │
│  │      │    │      │      │啊我等一下跟小幽…晚一點我跟小幽│      │
│  │      │    │      │      │商量看看，看小幽有沒有…有辦法說│      │
│  │      │    │      │      │他先那個…房子的那個有沒有，先看│      │
│  │      │    │      │      │看有沒有，看什麼時候要租做一個決│      │
│  │      │    │      │      │定，這樣…喔，這樣好不好？喂！  │      │
├─┼───┼──┼───┼───┼────────────────┼───┤
│10│林凱鴻│受話│郭興明│97年8 │B ：啊那個…「小優」他拿三罐…( │96-97 │
│  │092659│    │098934│月16日│A：嘎？                         │頁    │
│  │5972號│    │0073號│下午2 │B：小優三罐要跟他拿多少錢啊？   │      │
│  │      │    │      │時29分│A：什麼東西啊？                 │      │
│  │      │    │      │35秒許│B ：我說小優他拿三罐酒，要跟他拿│      │
│  │      │    │      │      │多少錢啦                        │      │
│  │      │    │      │      │A：一千啊                       │      │
│  │      │    │      │      │B：喔，好…耶，頭仔             │      │
│  │      │    │      │      │A：怎樣？                       │      │
│  │      │    │      │      │B ：沒索費了 (沒錢花了)， 要怎麼│      │
│  │      │    │      │      │辦？                            │      │
│  │      │    │      │      │A ：就看你要借多少啊，就讓你借支│      │
│  │      │    │      │      │嘛，扣你的薪水啊                │      │
│  │      │    │      │      │B：五百啊                       │      │
│  │      │    │      │      │A：嘎？                         │      │
│  │      │    │      │      │B：五百                         │      │
│  │      │    │      │      │A：好啦，回來再講啦             │      │
│  │      │    │      │      │B：好啊好啊…                   │      │
│  │      │    │      │      │A ：你就先…你就先拿去用嘛，啊看│      │
│  │      │    │      │      │多少，回來我扣你薪水嘛，好不好？│      │
│  │      │    │      │      │B ：好啦好啦…我是說我跟你說一下│      │
│  │      │    │      │      │啦                              │      │
│  │      │    │      │      │A ：啊你就拿去啊，幹你娘，給人家│      │
│  │      │    │      │      │白※※                          │      │
├─┼───┼──┼───┼───┼────────────────┼───┤
│11│林凱鴻│受話│郭興明│97年8 │B：頭仔喔？                     │224 頁│
│  │092659│    │098934│月17日│A：怎樣？                       │反面  │
│  │5972號│    │0073號│下午6 │B：我說一個給你算好不好？       │      │
│  │      │    │      │時42分│A：怎樣？                       │      │
│  │      │    │      │49秒許│B：你晚上…下午這邊不夠酒了     │      │
│  │      │    │      │      │A：嘎？                         │      │
│  │      │    │      │      │B：我這裡不夠酒了啦             │      │
│  │      │    │      │      │A：剩幾罐啦？                   │      │
│  │      │    │      │      │B：因為等一下人家又要拿十罐     │      │
│  │      │    │      │      │A：啊阿宗那邊啊                 │      │
│  │      │    │      │      │B ：阿宗他家…他那邊我不知道剩幾│      │
│  │      │    │      │      │罐啊                            │      │
│  │      │    │      │      │A：他那邊還十幾啊               │      │
│  │      │    │      │      │B：嘎？                         │      │
│  │      │    │      │      │A：還十幾啦                     │      │
│  │      │    │      │      │B：他那邊還十幾喔？             │      │
│  │      │    │      │      │A：對啦，你等一下打給他啦       │      │
└─┴───┴──┴───┴───┴────────────────┴───┘


司法院資訊處製作；財團法人民間司法改革基金會備份。
